臺灣臺南地方法院刑事判決             100年度易緝字第52號
                                     100年度易緝字第53號
公  訴  人  臺灣臺南地方法院檢察署檢察官
被      告  毛漢清
指定辯護人  本院公設辯護人余訓格
上列被告因恐嚇取財等案件，經檢察官提起公訴（95年度偵字第
15448號、17070號、96年度偵字第1277號、96年度偵字第10437
號），本院判決如下：
    主  文
毛漢清犯附表一編號1至32所示結夥竊盜罪，共拾貳罪，各處
有期徒刑柒月，扣案附表五編號10所示序號00000000000000號行
動電話壹支（含門號0000000000號SIM卡壹片）、附表五編號12
所示G-PLUS行動電話壹支、附表五編號13所示門號0000000000號
SIM卡壹張，均沒收。又共同犯附表二編號1至172所示恐嚇取財
罪，共壹佰柒拾貳罪，各處有期徒刑柒月，扣案附表四編號12所
示門號0000000000、0000000000號行動電話SIM卡貳張、附表四
編號13所示行動電話捌支、附表五編號8所示摩托羅拉V80行動電
話壹支、附表五編號9所示門號0000000000行動電話SIM卡壹張、
附表五編號10所示序號00000000000000號行動電話壹支（含門號
0000000000號SIM卡壹張）均沒收。應執行有期徒刑年陸月，
扣案附表四編號12所示門號0000000000、0000000000號行動電話
SIM卡貳張、附表四編號13所示行動電話捌支、附表五編號8所示
摩托羅拉V80行動電話壹支、附表五編號9所示門號0000000000行
動電話SIM卡壹張、附表五編號10所示序號00000000000000號行
動電話壹支（含門號0000000000號SIM卡壹張）、附表五編號12
所示G-PLUS行動電話壹支、附表五編號13所示門號0000000000號
行動電話SIM卡壹張，均沒收。
臺灣臺南地方法院檢察署96年度偵字第10437號起訴毛漢清關於
附表一編號32、附表二編號171對被害人張萬鶴犯竊盜、恐嚇取
財部分公訴不受理。
毛漢清其餘被訴部分（即附表三編號1至4所示）均無罪。
    事  實
一、毛漢清前因竊盜案件，經臺灣高等法院臺南分院95年度上訴
    字第768號判處有期徒刑1年6月，毛漢清不服聲明上訴，經
    最高法院於民國96年1月18日以96年度台上字第343號判決駁
    回上訴確定（尚未執行完畢，未構成累犯）。毛漢清（綽號
    大胖清）與蔡全祿（綽號祿仔、阿祿）、黃崑山（綽號鬍鬚
    ）、鄭進德（綽號阿德）、林振坤（綽號超級）、陳志偉（
    綽號阿生）、黃裕倉（綽號阿國）等七人（蔡全祿所犯結夥
    竊盜等罪，業經本院99年度易緝字第101號判決應執行有期
    徒刑2年4月確定《其中所犯恐嚇取財罪部分減刑》；黃崑山
    、鄭進德所犯結夥竊盜等罪，業經本院96年度易字第389號
    、臺灣高等法院臺南分院97年度上易字第563號各判決應執
    行有期徒刑10月確定《所犯結夥竊盜與恐嚇取財罪均減刑》
    ；林振坤所犯結夥竊盜等罪，業經本院96年度易字第389號
    、臺灣高等法院臺南分院97年度上易字第563號判決應執行
    有期徒刑1年4月《所犯結夥竊盜與恐嚇取財罪均減刑》；陳
    志偉所犯結夥竊盜等罪，業經本院96年度易字第389號判決
    應執行有期徒刑1年4月確定《所犯結夥竊盜與恐嚇取財部分
    均減刑》；黃裕倉所犯恐嚇取財等罪，業經本院97年度易字
    第519號、臺灣高等法院臺南分院97年度上易字第599號判處
    有期徒刑1年6月確定《竊盜與恐嚇取財部分均減刑》）自95
    年7月間起共組竊鴿勒贖集團，共同意圖為自己不法所有，
    基於結夥竊盜與恐嚇取財之犯意聯絡，於附表一編號1至28
    所示時間（即95年間7月27日起至同年9月19日止），在臺南
    縣仁德鄉（現改制為臺南市仁德區，以下仍稱臺南縣仁德鄉
    ）臺南航空站附近，由毛漢清、蔡全祿、黃崑山以尼龍網等
    工具，架網在賽鴿飛行之路徑上，捕捉飛經該處之賽鴿，再
    以裝鴿網袋竊取之，鄭進德則在場負責把風，以此方式竊得
    如附表一編號1至28所示各該被害人所有賽鴿。並由黃裕倉
    於95年8月間在臺南市○○路上，分別以新臺幣（下同）8千
    元、1萬2千元之代價向黃朝彬（所犯幫助恐嚇取財罪，業經
    本院96年度易字第389號、臺灣高等法院臺南分院97年度上
    易字第563號判處有期徒刑10月，減為有期徒刑5月確定）販
    入附表四所示薛富山（未據檢察官起訴）所設中華郵政茄萣
    郵局第0000000-0000000號帳戶、黃土成（所犯幫助恐嚇取
    財罪，業經本院96年度簡字第778號判處有期徒刑5月、緩刑
    3年確定）所設萬泰商業銀行赤崁分行第000-000000000000
    號帳戶之存摺、提款卡，及向其不知情之姨媽朱潘雪惠取得
    中華郵政台南開元路郵局第0000000-0000000號帳戶存摺、
    提款卡，另以每張1千2百元之代價，向黃朝彬販入門號0000
    000000、0000000000行動電話SIM卡各1張，再由陳志偉於不
    詳時、地提供許居財（所犯幫助恐嚇取財罪，業經本院97年
    度易字第519號、臺灣高等法院臺南分院98年度上易字第100
    號判處有期徒刑3月，減為有期徒刑1月又15日確定）所設中
    華郵政臺南中正路郵局第0000000-0000000號帳戶、朱義誠
    （所犯幫助恐嚇取財罪業經本院96年度易字第1328號判處有
    期徒刑5月，減為有期徒刑2月又15日確定）合作金庫銀行一
    心路分行第0000000000000號帳戶、陳文雄（所犯幫助恐嚇
    取財罪業經本院98年度易緝字第19號判處有期徒刑3月、緩
    刑2年確定）所設中華郵政路竹郵局第0000000-0000000號帳
    戶、陳永坤（所犯幫助恐嚇取財罪業經本院97年度易字第51
    9號判處有期徒刑6月，減為有期徒刑3月確定）所設中國信
    託商業銀行西臺南分行第0000000000000號帳戶之存摺、提
    款卡等物，作為恐嚇被害人及取款之用。渠等於竊鴿得手後
    ，由毛漢清、蔡全祿、林振坤使用0000000000、0000000000
    、0000000000號等行動電話門號，依照賽鴿腳環編號、鴿主
    電話，於附表二編號1至163所示時間，在不詳地點，撥打電
    話向附表二編號1至163所示被害人恫嚇稱：必須依指示匯款
    至各指定帳戶中，否則賽鴿將無法釋回等語，致使附表二編
    號1至163所示之被害人均心生畏懼，為恐其賽鴿將遭不測無
    法取回，而依指示分別於附表二編號1至163所示時間將贖金
    匯至毛漢清、蔡全祿、林振坤所指定如附表二編號1至163所
    示帳戶中，再由毛漢清、蔡全祿通知黃裕倉、陳志偉持前開
    金融機構之存摺與提款卡前往各金融機構自動櫃員機補登存
    摺，提領贓款，迨確認鴿主匯款後，再通知鄭進德將所竊得
    之賽鴿釋回（各該被害人、失竊賽鴿數量、失竊時間、受恐
    嚇時間、匯款時間、匯款金額與所匯入之帳戶均詳如附表二
    編號1至163所示）。嗣於95年9月19日下午2時30分許，黃裕
    倉持提款卡，在臺南市○區○○○路157號「全家便利商店
    」內之自動櫃員機提領贓款時，為彰化縣警察局鹿港分局員
    警當場逮捕，並查獲黃裕倉所提出如附表四編號1至13所示
    之物扣案（黃裕倉嗣經臺灣彰化地方法院檢察署檢察官於95
    年9月20日聲請羈押獲准，自該日起羈押於臺灣彰化看守所
    至同年11月21日釋放）。
二、毛漢清與蔡全祿、黃崑山、鄭進德、林振坤、陳志偉等六人
    ，復共同意圖為自己不法所有，基於結夥竊盜與恐嚇取財之
    犯意聯絡，於附表一編號29至32所示時間，在臺南航空站附
    近，以同前所述毛漢清、蔡全祿、黃崑山等架網捕鴿，鄭進
    德在場把風之方式竊取如附表一編號29至32所示被害人所有
    賽鴿，得手後由毛漢清、蔡全祿、林振坤使用0000000000及
    其他不詳門號之電話，依照賽鴿腳環編號、鴿主電話，於附
    表二編號164至172所示時間，在不詳地點，撥打電話以前述
    相同之方式恐嚇附表二編號164至172所示被害人，致使附表
    二編號164至172所示之被害人均心生畏懼，為恐其等之賽鴿
    將遭不測無法取回，而依指示分別於附表二編號164至172所
    示時間將贖金匯至毛漢清、蔡全祿、林振坤所指定如附表二
    編號164至172所示帳戶中，再由毛漢清、蔡全祿通知陳志偉
    持前開金融機構之存摺與提款卡前往各金融機構自動櫃員機
    補登存摺並提領贓款，迨確認鴿主匯款後，再通知鄭進德將
    所竊得之賽鴿釋回（各該被害人、失竊賽鴿數量、失竊時間
    、受恐嚇時間、匯款時間、匯款金額與所匯入之帳戶均詳如
    附表二編號164至172所示）。嗣經警於95年10月18日持搜索
    票至臺南市安平區○○○○街165號5樓之3陳志偉住處實施
    搜索，再於翌日分別搜索臺南市○區○○路222巷50號鄭進
    德住處、臺南縣安定鄉港南村港口244之9號黃崑山住處、臺
    南市安平區○○○街70號23樓之5林振坤住處，查獲如附表
    五所示等物扣案，員警並持檢察官核發之拘票，於同日將林
    振坤、陳志偉、鄭進德、黃崑山、黃朝彬等拘提到案，因而
    查獲上情。
三、案經臺灣臺南地方法院檢察署檢察官指揮內政部警政署刑事
    警察局偵一隊及彰化縣警察局鹿港分局偵查、臺南市警察局
    第一分局（現改制為臺南市政府警察局第一分局）報告臺灣
    臺南地方法院檢察署檢察官偵查起訴。
    理  由
壹、關於證據能力之認定：
一、本件以下所引用具傳聞證據性質之供述證據，因檢察官、被
    告及辯護人於本案言詞辯論終結前，均未爭執其證據能力，
    本院審酌前開證據之作成或取得之狀況，並無非法或不當取
    證之情事，且亦無顯不可信之情況，復經本院於審判期日就
    上開證據依法進行調查、辯論，依刑事訴訟法第159條之5規
    定，均具有證據能力。
二、文書證據因其呈現之型態及待證事實之不同而異其性質，倘
    係以文書本身物理之存在作為證據者，性質上與一般物證無
    異，不生傳聞排除法則問題，反之，如係以文書記載之內容
    作為待證事實之證據者，始屬被告以外之人審判外之陳述（
    最高法院100年度台上字第2551號判決參照）。本案以下所
    引用附表二各該被害人匯款證明、附表四、五所示扣案之存
    摺、交易明細表、帳號單及證人陳勝閎、黃明利書立之贓物
    認領保管書等書證，均係以文書本身物理之存在作為證據，
    性質上與物證無異，參之上揭說明，均無傳聞法則之適用。
    另以下所引用之附表四、五所示扣案行動電話、行動電話SI
    M卡等均屬物證，查獲鴿子之照片、監視器翻拍照片則係以
    機械方式留存之扣案鴿子影像，均非屬供述證據，亦皆無傳
    聞法則之適用，復均無違反法定程序取得之情形，依刑事訴
    訟法第158條之4規定之反面解釋，均有證據能力。
三、又以下所引用0000000000、0000000000、0000000000、0000
    000000、0000000000、0000000000、0000000000、00000000
    00號行動電話監聽譯文，係分別依據台灣雲林地方法院檢察
    署95年7月6日雲檢明忠聲監續字第43號、95年8月7日雲檢明
    忠聲監續字第56號、台灣台南地方法院檢察署95年9月7日南
    檢朝智聲監字第919號、95年9月22日南檢朝智聲監續字第96
    1號、95年10月4日南檢朝保聲監續字第1007號、台灣彰化地
    方法院檢察署95年9月6日彰榮成聲監續字第490號通訊監察
    書所製作，係依法定程式執行通訊監察所取得之派生證據，
    有各該通訊監察書與通訊監察譯文在卷可稽，被告及辯護人
    於審判中經本院提示上開通訊監察書與通訊監察譯文時，並
    未否認其內容之真正，該通訊監察譯文亦均有證據能力。
貳、有罪部分
一、上揭犯罪事實一、二之犯行，業據被告於本院審理中坦承不
    諱，經查：
  (一)被告與同案被告蔡全祿、黃崑山、鄭進德、林振坤、黃裕倉
    、陳志偉等共組竊鴿勒贖集團，於前述犯罪事實一、二所示
    時、地，結夥三人以上架網竊取飛行中之他人所有賽鴿得手
    後，再依賽鴿腳環記載之電話恐嚇鴿主匯款至指定帳戶，而
    由黃裕倉提供其向黃朝彬所販入之門號0000000000、000000
    0000號行動電話SIM卡2張，及黃裕倉與陳志偉分別提供許居
    財所設臺南中正路郵局第0000000-0000000號帳戶、朱義誠
    所設合作金庫銀行一心路分行第0000000000000號帳戶、朱
    潘雪惠所設臺南開元郵局第0000000-0000000號帳戶、薛富
    山所設高雄茄萣郵局第0000000-0000000號帳戶、莊永富所
    設中華郵政第0000000-0000000號帳戶、黃土成所設萬泰商
    業銀行赤崁分行第000000000000號帳戶、陳文雄所設高雄路
    竹郵局第00000 00-0000000號帳戶及陳永坤所設中國信託商
    業銀行西臺南分行第0000000000000號帳戶之存摺、金融卡
    ，作為恐嚇被害人及取款之用等情，除被告毛漢清前述自白
    外，渠等竊鴿及恐嚇鴿主匯款取贓之分工方式，並據證人即
    同案被告蔡全祿、黃崑山、鄭進德、林振坤、黃裕倉、陳志
    偉等分別於警詢、偵查及本院審理中供述綦詳，參照證人即
    黃崑山警詢及偵查中證述：伊有參與竊鴿，抓到鴿子後交給
    蔡全祿、「大胖清」，每隻可獲約1000元之報酬，由「大胖
    清」或蔡全祿支付等語，並指認「大胖清」即被告毛漢清（
    見97年易字第519號第1卷第237-239頁、第234-235頁筆錄）
    、證人即鄭進德警詢及偵查中證述：伊知林振坤、蔡全祿、
    毛漢清、黃崑山都在臺南縣仁德山區（臺南機場）附近從事
    網鴿工作，伊在附近監視是否有可疑人員靠近網鴿地點，隨
    時以行動電話及無線電通報，事後在其居住地附近（喜樹路
    堤坊岸邊）等候渠等電話，將竊得的賽鴿於被害人匯款後釋
    放。自今年（95年）6月開始，最後一次是9月底，去一趟可
    獲1,000至1,500元之報酬，大部分都是毛漢清拿給伊，蔡全
    祿有給過一、二次，都是拿現金等語（見成股警(一)卷第51頁
    、盈股97年易字第519號第1卷第223頁）、證人林振坤證述
    ：毛漢清提供被網竊之賽鴿腳上所繫行動電話名單，伊再以
    電話向被害人恐嚇，命被害人以指定之人頭帳戶交付贖金，
    伊自每通恐嚇取財電話抽取50元作為佣金，綽號「阿生」之
    陳志偉與綽號「阿國」之黃裕倉負責提領贓款等語（見97年
    易字第519號第1卷第219頁、第210-211頁）、證人黃裕倉證
    述：綽號「阿發」負責撥打恐嚇電話要被害人匯款入指定帳
    戶，綽號「阿清」負責架網竊取被害人之賽鴿，並指認「阿
    發」即林振坤，「阿清」即被告毛漢清，伊另向黃朝彬販入
    行動電話門號及人頭帳戶，交毛漢清、林振坤恐嚇之用及提
    領贓款等語（見成股警(一)卷第139頁、97年易字第519號第1
    卷第187頁），證人陳志偉則供承：伊與黃裕倉負責提供人
    頭帳戶供被告毛漢清竊鴿勒贖集團使用，並提領贓款交付毛
    漢清、蔡全祿等語（盈股警(一)卷第146頁、97年易字第519號
    第1卷第247頁），均核與被告前述自白之供述無違。嗣同案
    被告黃裕倉於95年9月19日14時30分，在臺南市○○○路157
    號「全家便利商店」前，以高雄茄萣郵局薛富山之金融卡提
    領贓款時，為警當場查獲，扣得附表四所示之物。另警方持
    本院搜索票於95年10月18日及同年10月19日分別搜索同案被
    告陳志偉、鄭進德、黃崑山、林振坤住處，分別查獲如附表
    五所示之物扣案，亦有各該搜索票、搜索扣押筆錄、照片與
    查扣如附表四、五所示之物可資佐證。此外，同案被告陳志
    偉曾於95年9月19日14時23分許，在臺南市○○路191號高雄
    銀行臺南分行編號00000000號自動櫃員機以金融卡自陳文雄
    所設高雄路竹郵局第00000 00-0000000號帳戶提領贓款13,3
    06元時，為監視器錄下其領款過程，有監視器翻拍照片4張
    可證（見盈股警(二)卷第226頁）。
  (二)附表一、附表二編號1至172所示被害人所有賽鴿於飛行途中
    遭竊，嗣接獲恐嚇勒贖電話後，均據各該被害人依指示匯款
    至所指定之人頭帳戶等情，已據附表一、附表二編號1至172
    所示各該被害人黃世英等172人於警詢證述無訛，並提出各
    該匯款單據以為證明。另有卷附上開人頭帳戶即許居財所設
    臺南中正路郵局第0000000-0000000號帳戶、朱義誠所設合
    作金庫銀行一心路分行第0000000000000號帳戶、朱潘雪惠
    所設臺南開元郵局第0000000-0000000號帳戶、薛富山所設
    高雄茄萣郵局第00 00000-0000000號帳戶、莊永富所設中華
    郵政第0000000-000 0000號帳戶、黃土成所設萬泰商業銀行
    赤崁分行第00000000 0000號帳戶、陳文雄所設高雄路竹郵
    局第0000000-0000000號帳戶及陳永坤所設中國信託商業銀
    行西臺南分行第000000 0000000號帳戶之開戶基本資料、交
    易明細等在卷可資佐證，復據許居財、朱義誠、朱潘雪惠、
    薛富山、莊永富、黃土成、陳文雄等就其等上開帳戶之出售
    或使用情形分別於警詢、偵查或本院審理時陳述在卷。
  (三)被告毛漢清所屬竊鴿勒贖集團成員以同案被告黃裕倉向黃朝
    彬販入之0000000000、0000000000行動電話門號聯絡被害鴿
    主，恐嚇被害鴿主將贖款匯入指定帳戶，該2支行動電話門
    號SIM卡與所用之行動電話平日則交由同案被告黃裕倉保管
    並供彼此聯繫之用。被告毛漢清另以所使用之0000000000、
    0000000000、0000000000號行動電話門號與同案被告蔡全祿
    所使用之0000000000號、鄭進德使用之0000000000號、黃崑
    山使用之0000000000號、林振坤使用之0000000000號、陳志
    偉使用之0000000000號相互聯繫有關竊鴿及恐嚇勒贖事宜之
    用，已據同案被告鄭進德、黃崑山、林振坤與陳志偉於警詢
    、偵查中供述甚詳，並經臺灣雲林地方法院檢察署、臺灣臺
    南地方法院檢察署、臺灣彰化地方法院檢察署對上述行動電
    話門號實施通訊監察，有臺灣雲林地方法院檢察署95年7月6
    日雲檢明忠聲監續字第000043號、95年8月7日95年雲檢明忠
    聲監續字第000056號、臺灣臺南地方法院檢察署95年9月7日
    南檢朝智聲監字第000919號、95年9月22日南檢朝智聲監續
    字第000961號、95年10月4日南檢朝保聲監續字第1007號、
    台灣彰化地方法院檢察署95年9月6日彰榮成聲監續字第490
    號通訊監察書與通訊監察錄音譯文附卷可佐，並據同案被告
    鄭進德、林振坤、黃裕倉於員警在警詢時播放上開通訊監察
    錄音時供承錄音內容為真正無訛，有渠等警詢筆錄在卷可明
    。
  (四)綜上，被告毛漢清之自白核與上述事證相符，其與所屬竊鴿
    勒贖集團成員即同案被告蔡全祿、黃崑山、鄭進德、林振坤
    、黃裕倉、陳志偉等以分工方式共同竊取他人所有賽鴿，由
    被告毛漢清、蔡全祿、黃崑山、鄭進德結夥下手實施網鴿竊
    盜得手，再共同以之恐嚇鴿主勒贖之犯行，堪以認定。
二、新舊法比較
    按行為後法律有變更者，適用行為時之法律。但行為後之法
    律有利於行為人者，適用最有利於行為人之法律，刑法第2
    條第1項定有明文。所謂「法律有變更」，係指足以影響行
    為之可罰性範圍及其法律效果之法律修正而言。本件被告毛
    漢清結夥同案被告蔡全祿、黃崑山、鄭進德下手實施竊取賽
    鴿行為所犯刑法第321條加重竊盜罪之規定，業於100年1月2
    6日修正公布施行，並於100年1月28日生效。修正後刑法第3
    21條加重竊盜罪之法定刑業由「6月以上、5年以下有期徒刑
    」，修正為「6月以上、5年以下有期徒刑，得併科新臺幣10
    萬元以下罰金」，已增加罰金刑為法定刑；該條第1項第4款
    「結夥三人以上而犯之者」之加重條件，雖未修正，惟依修
    正前該條規定之法定刑，無從併科罰金，自以適用被告行為
    時法即修正前刑法第321條第1項第4款之規定，較有利於被
    告，合先說明。
三、論罪科刑
  (一)按共同實施犯罪行為，在合同意思範圍內，相互利用他人之
    行為，以達其犯罪之目的，原不必每一階段均參與，祇須分
    擔犯罪行為之一部，即應對於全部所發生之結果共同負責。
    共同正犯之意思聯絡，原不以數人間直接發生者為限，即有
    間接之聯絡者，亦包括在內。如甲分別邀約乙、丙犯罪，雖
    乙、丙間彼此並無直接之聯絡，亦無礙於其為共同正犯之成
    立。故共同正犯，除二人以上共同實施犯罪行為者外，二人
    以上之人互相認識他方之行為而有互相利用他方之行為，以
    完成犯罪之意思，足以表示其惡性之共同，應為共同評價之
    對象，因此，共犯者對其中任何一人在合同意思範圍內所實
    施之行為，均應負共同責任（最高法院92年台上字第5407號
    、94年台上字第5480號、94年台上字第2075號判決要旨參照
    ）。核被告毛漢清結夥同案被告蔡全祿、黃崑山、鄭進德下
    手實施竊取附表一編號1至32所示被害人所有賽鴿之行為，
    係犯修正前刑法第321條第1項第4款之加重竊盜罪；核被告
    所為附表二編號1至172所示恐嚇各該被害鴿主取贖之行為，
    係犯刑法第346條第1項恐嚇取財罪。被告所為附表一編號1
    至32所示各次竊盜行為，犯意有別，行為互異，應按其網鴿
    竊盜之行為次數，分論併罰（共計32罪），其就附表一編號
    2至5、7至10、12至17、19、21至25、27至29、31等各次竊
    盜犯行，均係以一竊盜行為竊取2以上被害人之賽鴿，即以
    一行為觸犯數竊盜罪，為想像競合犯，均應分別論以一竊盜
    罪。至被告所犯附表二編號1至172所示各次恐嚇取財罪，係
    依賽鴿腳環之電話分別恐嚇被害鴿主，其犯意各別，侵害不
    同被害人之財產法益，應按附表二編號1至172所示恐嚇行為
    次數分論併罰（共計172罪），又所犯上開32件竊盜罪與172
    件恐嚇取財罪間，犯意各別，行為互殊，應予分論併罰。另
    就所犯附表一編號1至28所示竊盜罪與附表二編號1至163所
    示恐嚇取財罪，被告與蔡全祿、黃崑山、鄭進德、林振坤、
    黃裕倉、陳志偉間有犯罪聯絡，行為分擔，就所犯附表一編
    號29至32所示竊盜罪、附表二編號164至172所示恐嚇取財罪
    ，被告與蔡全祿、黃崑山、鄭進德、林振坤、陳志偉間有犯
    罪聯絡，行為分擔，均應論以共同正犯。被告所犯附表一編
    號1至32所示結夥竊盜犯行，起訴意旨雖認被告係犯刑法第
    320條第1項普通竊盜罪，惟業經蒞庭檢察官於本院100年10
    月28日審理時當庭變更論罪法條為刑法第321條第1項第4款
    結夥強盜罪（參見本院盈股100年度易緝字第53號卷第96頁
    ），且經當庭告知被告，自毋庸再引刑事訴訟法第300條變
    更法條之規定。爰審酌被告時值壯年，不思循正途賺取所需
    ，竟組竊鴿勒贖集團多次犯罪，前經多次竊鴿出售營利，於
    93年6月2日為警查獲後（即台灣高等法院台南分院95年度上
    訴字第768號確定判決犯罪事實），仍不思悛悔，再度貪圖
    不法利益為本案竊鴿勒贖犯行，且係擔任主導角色，造成多
    數被害人財產損害，惡性非輕，對社會安全秩序造成重大危
    害，惟念其犯後坦承犯行，態度良好，足認尚知反省己過，
    並審酌其犯罪動機、手段、智識程度與經濟狀況，分別量處
    如主文所示之刑，並定應執行刑如主文所示。
  (二)再沒收為從刑之一種，依主從不可分之原則，應附隨緊接於
    主刑之下而同時宣告；又共同正犯因相互間利用他人之行為
    ，以遂行其犯意之實現，本於責任共同之原則，有關沒收部
    分，對於共犯間供犯罪所用之物，自均應為沒收之諭知（最
    高法院91年台上字第5583號判決要旨參照）。95年9月19日
    經警查獲扣案附表四編號12所示門號0000000000、00000000
    00號行動電話SIM卡2張為共犯黃裕倉所販入，為黃裕倉所有
    ，提供犯本案恐嚇取財罪所用之物，同日查獲扣案如附表四
    編號13所示行動電話8支亦為黃裕倉所有，且供插入上開編
    號12所示SIM卡2張犯本案恐嚇取財罪所用，業據黃裕倉於95
    年9月20日警詢時供述在卷（見成股警(一)卷第139頁），均應
    依刑法第38條第1項第2款之規定，於被告所犯附表二編號1
    至163所示恐嚇取財罪項下宣告沒收；扣案附表五編號8、9
    所示摩托羅拉V80行動電話1支與門號0000000000號SIM卡1張
    ，為共同正犯陳志偉所有，且供其與被告毛漢清及同案被告
    蔡全祿等人聯繫之用，業據陳志偉於95年10月19日警詢時供
    述在卷（見盈股97年度易字第519號第1卷第249頁），以陳
    志偉於本案係擔任提供人頭帳戶與領取贓款之分工方式，該
    行動電話與門號SIM卡應係供其等共犯恐嚇取財所用，應依
    刑法第38條第1項第2款於被告所犯恐嚇取財罪項下宣告沒收
    ；扣案附表五編號10所示序號00000000000000號行動電話1
    支（含0000 000000門號SIM卡1張）為共犯即同案被告鄭進
    德所有，以鄭進德所參與係竊鴿時把風及被害人匯款後聽候
    被告通知釋放賽鴿等行為，已據鄭進德於95年10月19日警詢
    時供述在卷（見成股警(一)卷第51頁），並有鄭進德以上開行
    動電話與被告所持0000000000、0000000000號行動電話及共
    犯蔡全祿所持0000000000號行動電話於竊鴿時把風及受指示
    釋放特定編號賽鴿時相互聯繫之通訊監察錄音譯文在卷可參
    （見成股警(四)卷第235-245頁），足證該編號10行動電話（
    內含SIM卡1張）係供犯竊盜與恐嚇取財之用，應依刑法第38
    條第1項第2款分別於被告所犯竊盜與恐嚇取財罪項下分別宣
    告沒收；扣案附表五編號12、13所示G-PLUS行動電話1支與
    門號0000000000號SIM卡1張，為共犯即同案被告黃崑山所有
    ，且供與被告毛漢清所使用之0000000000號、蔡全祿使用之
    0000000000號行動電話聯繫之用，業經黃崑山於95年10月19
    日警詢、偵查中供述在卷，並有該0000000000號通訊監察錄
    音譯文在卷可稽（見成股警(四)卷第245-257頁），復以黃崑
    山於本案係擔任結夥竊鴿之分工方式，可認定該行動電話與
    SIM卡係供犯本案結夥竊鴿之用，亦均應依刑法第38條第1項
    第2款在被告所犯竊盜罪項下宣告沒收。至扣案附表四編號1
    至7所示銀行帳戶存摺、金融卡、印章等物，雖為共同正犯
    黃裕倉所持有，然究非黃裕倉所申設，其所有權歸屬容有爭
    議，爰不為沒收之諭知；附表四編號8至10自動櫃員機交易
    明細表、帳號單等屬證據資料，附表四編號11望遠鏡尚無證
    據足資認定與本案有何直接關聯，均不予沒收。附表五編號
    1至6所查扣之陳志偉所持有之陳文雄等人之存摺、金融卡、
    印章等物，雖與本案犯罪有關，然其所有權歸屬容有爭議，
    附表五編號7所示行動電話申請書、帳簿筆記本與他人之身
    分證、健保卡等物，均與本案無直接關聯，附表五編號11掛
    有腳環之賽鴿，非被告與共犯所有，附表五編號14林振坤所
    有含門號0000000000號SIM卡之行動電話，尚無證據足資證
    明與本案有何直接關聯，均不諭知沒收。附表五編號15至17
    所示賽鴿則為被害人陳勝閎、黃綜崴所有，已分別發還之，
    有其2人簽署之贓物認領保管書2紙在卷。
  (三)末查，中華民國九十六年罪犯減刑條例於96年7月16日公布
    施行，該條例第5條明定「本條例施行前，經通緝而未於中
    華民國96年12月31日以前自動歸案接受偵查、審判或執行者
    ，不得依本條例減刑」。本件被告所犯附表一、二所示結夥
    竊盜、恐嚇取財罪之犯罪時間雖均在96年4月24日之前，且
    所宣告之刑亦未逾有期徒刑1年6月，固符合該條例第2條、
    第3條所定減刑要件，然被告前經臺灣臺南地方法院檢察署
    以96年6月22日96年度南檢瑞執壬緝字第002021號、97年7月
    9日97年南檢瑞偵清緝字第002144號發布通緝；臺灣彰化地
    方法院97年3月26日彰化賢緝字第000133號發布通緝；本院
    96年12月13日96年南院雅刑成緝字第436號、97年8月16日97
    年南院雅刑盈緝字第348號發布通緝，有臺灣高等法院被告
    前案紀錄表與通緝紀錄在卷可稽，被告迄至100年6月9日21
    時30分許始為高雄市政府警察局小港分局員警於高雄市大寮
    區○○○里○○街工地為警緝獲，有高雄市政府警察局小港
    分局通緝案件移送書在卷可明，是其既於中華民國九十六年
    罪犯減刑條例96年7月16日公布施行前經通緝，且於96年12
    月31日之後始為警緝獲，依該條例第5條之規定，不得減刑
    ，自無從適用該條例之規定減刑，附此敘明。
、公訴不受理部分
一、臺灣臺南地方法院檢察署97年3月31日96年度偵字第10437號
    公訴意旨略以：被告毛漢清與林振坤、黃裕倉、陳志偉、鄭
    進德、蔡全祿、黃崑山共同意圖為自己不法所有，分別基於
    竊盜及恐嚇取財之犯意聯絡，共組竊鴿勒贖集團，於95年9
    月28日，在臺南縣仁德鄉臺南航空站附近等處，由被告毛漢
    清、蔡全祿、黃崑山以尼龍網等工具，架網在賽鴿飛行之路
    徑上，捕捉飛經上開地點之賽鴿，再以裝鴿網袋竊取之，且
    由鄭進德在場負責把風，以此方式竊得張萬鶴所有賽鴿1隻
    得手。再由被告毛漢清、蔡全祿、林振坤使用0000000000、
    00000 00000等行動電話於同日撥打電話向張萬鶴恫嚇稱：
    必須依指示匯款至中國信託商業銀行西臺南分行第00000000
    00000號陳永坤帳戶，否則賽鴿將無法釋回等語，致張萬鶴
    心生畏懼，而依指示於附表二編號171所示時間匯贖款2,505
    元至上開陳永坤帳戶內，所匯入之款項旋遭提領。因認被告
    毛漢清涉犯刑法第321條第1項第4款之結夥竊盜罪（原起訴
    刑法第320條第1項竊盜罪，經蒞庭檢察官更正起訴法條）與
    同法第346條第1項之恐嚇取財罪等語。
二、按同一案件繫屬於有管轄權之數法院者，由繫屬在先之法院
    審判之。但經共同之直接上級法院裁定，亦得由繫屬在後之
    法院審判，刑事訴訟法第8條定有明文；次按案件依刑事訴
    訟法第8條之規定不得為審判者，應諭知不受理判決，為同
    法第303條第7款所明定。又同一被告之一個犯罪事實，只有
    一個刑罰權，不容重覆裁判，故對後起訴之同一事實，避免
    重覆審判，一事二罰，自非得再予起訴。而案件是否已經起
    訴，應以檢察官起訴繫屬之先後為準，同一案繫屬於有管轄
    權之數法院，由繫屬在先或經裁定繫屬在後之法院審判，致
    不得為審判者，自應諭知不受理之判決，避免一罪兩判（最
    高法院93年度台上字第1015、92年度台非字第163號裁判要
    旨參照）。
三、經查，被告毛漢清與林振坤、黃裕倉、陳志偉、鄭進德、蔡
    全祿、黃崑山共同意圖為自己不法所有，分別基於竊盜及恐
    嚇取財之犯意聯絡，共組竊鴿勒贖集團，於95年9月28日，
    在臺南縣仁德鄉臺南航空站附近等處，由被告毛漢清、蔡全
    祿、黃崑山架網捕鴿，鄭進德在場把風之方式，竊得張萬鶴
    所有賽鴿1隻得手。再由被告毛漢清、蔡全祿、林振坤等人
    於同日撥打電話向張萬鶴恫嚇稱：必須依指示匯款至中國信
    託商業銀行西臺南分行第0000000000000號陳永坤帳戶，否
    則賽鴿將無法釋回等語，致張萬鶴心生畏懼，而於附表二編
    號171所示時間（即95年9月28日中午12時46分）匯贖款2,50
    5元至上開陳永坤帳戶等情，業經臺灣臺南地方法院檢察署
    檢察官指揮內政部警政署刑事警察局偵一隊及彰化縣警察局
    鹿港分局偵查後，認被告毛漢清涉犯竊盜、恐嚇取財等罪嫌
    ，以96年3月19日95年度偵字第15448號提起公訴，並於96年
    3月27日繫屬本院96年度易字第389號審理中，有臺灣高等法
    院被告毛漢清前案紀錄表、臺灣臺南地方法院檢察署95年度
    偵字第15 448號起訴書、臺灣臺南地方法院檢察署96年3月2
    7日南檢朝智字第22227號卷證送審函在卷可稽，該起訴之被
    告毛漢清所涉對被害人張萬鶴竊盜、恐嚇取財之犯罪事實，
    與同署97年3月31日96年度偵字第10437號起訴書所載對同一
    被害人張萬鶴所涉犯之竊盜、恐嚇取財之犯罪事實相同，而
    同署96年度偵字第10437號起訴書與卷證係97年4月18日始繫
    屬本院，有該署97年4月17日南檢瑞於字第29275號送審函在
    卷可稽，顯係繫屬在後，參諸前揭刑事訴訟法第8條、第303
    條第7款之規定與最高法院裁判要旨，本院就該繫屬在後之
    同一案件（即附表一編號31、附表二編號171被害人張萬鶴
    部分），自不得為審判，應為不受理之判決。
肆、無罪部分
一、公訴意旨略以：被告毛漢清與林振坤、黃裕倉、陳志偉、鄭
    進德、蔡全祿、黃崑山共同意圖為自己不法所有，分別基於
    竊盜及恐嚇取財之犯意聯絡，共組竊鴿勒贖集團，在臺南縣
    仁德鄉臺南航空站附近等處，由被告毛漢清、蔡全祿、黃崑
    山以尼龍網等工具，架網在賽鴿飛行之路徑上，捕捉飛經上
    開地點之賽鴿，再以裝鴿網袋竊取之，且由鄭進德在場負責
    把風，以此方式於附表三編號1至4所示時間，竊得陳勝閎、
    黃綜崴、陳俊傑、林妙俞所有賽鴿得手。再由被告毛漢清、
    蔡全祿、林振坤使用0000000000、0000000000等行動電話於
    同日撥打電話向陳勝閎、黃綜崴之兄黃明利、陳俊傑、林妙
    俞等恐嚇稱：必須依指示匯款至指定之銀行帳戶，否則賽鴿
    將無法釋回等語，致陳勝閎、黃明利、陳俊傑、林妙俞心生
    畏懼，而依指示匯款至各該指定帳戶內。因認被告毛漢清關
    於附表三編號1至4部分亦涉犯刑法第321條第1項第4款之結
    夥竊盜罪（原起訴刑法第320條第1項竊盜罪，經蒞庭檢察官
    更正起訴法條）與同法第346條第1項之恐嚇取財罪等語。
二、按犯罪事實應依證據認定之，無證據不得認定犯罪事實；又
    不能證明被告犯罪者，應諭知無罪之判決，刑事訴訟法第
    154條第2項、第301條第1項分別定有明文。次按事實之認定
    ，應憑證據，如未能發現相當證據，或證據不足以證明，自
    不能以推測或擬制之方法，以為裁判基礎（最高法院四十年
    臺上字第八六號判例意旨參照）。且認定犯罪事實所憑之證
    據，雖不以直接證據為限，間接證據亦包括在內；然而無論
    直接或間接證據，其為訴訟上之證明，須於通常一般之人均
    不致有所懷疑，而得確信其為真實之程度者，始得據為有罪
    之認定，倘其證明尚未達到此一程度，而有合理之懷疑存在
    ，致使無從形成有罪之確信，根據「罪證有疑，利於被告」
    之證據法則，即不得遽為不利被告之認定，亦有最高法院76
    年度台上字第4986號判例可稽。又檢察官對於起訴之犯罪事
    實，應負提出證據及說服之實質舉證責任。倘其所提出之證
    據，不足為被告有罪之積極證明，或其指出證明之方法，無
    從說服法院以形成被告有罪之心證，基於無罪推定之原則，
    自應為被告無罪判決之諭知（最高法院92年臺上字第128號
    判例參照）。
三、公訴意旨認為被告關於附表三編號1、2部分涉犯結夥竊盜、
    恐嚇取財罪，無非以彰化縣警察局鹿港分局員警於95年10月
    19日搜索台南市安平區○○○街70號23樓之5同案被告林振
    坤住處時，查獲附表五編號15至17所示繫有腳環之賽鴿3隻
    ，依各腳環所標示之編號、電話號碼查知鴿主陳勝閎、黃綜
    崴，嗣經陳勝閎、黃綜崴之兄黃明利至警局認領該3隻賽鴿
    ，並陳述其等賽鴿失竊及受恐嚇取財之過程等情為據；公訴
    意旨另認為被告關於附表三編號3、4涉犯結夥竊盜、恐嚇取
    財罪，係以證人陳俊傑、林妙俞警詢陳述及所提出之匯款證
    明各1紙附卷為憑。訊之被告於本院審理之初對於檢察官起
    訴之全部犯罪雖經自白，嗣於100年10月28日則改稱：不確
    定有無參與上開附表三編號1至4所示之竊盜、恐嚇取財等犯
    行。亦否認將竊得之鴿子交付林振坤嗣養，辯稱：竊得之鴿
    子是由伊、蔡全祿、黃崑山負責保管，伊只將賽鴿腳環上的
    電話抄給林振坤，要林振坤打電話，有匯款渠等就放鴿子，
    通常都是早網竊鴿子，當天就會打恐嚇電話，之後不管被害
    人有無匯款進來，當天下午就會將鴿子全部放掉等語（參見
    本院盈股100年度易緝字第53號卷第190頁）。
  (一)附表一編號1、2部分（起訴案號：95年度偵字第15448號）
    1.彰化縣警察局鹿港分局於95年10月19日在台南市安平區○
      ○○街70號23樓之5同案被告林振坤住處，查獲附表五編
      號15至17所示繫有腳環之賽鴿3隻，其中1隻腳環記載「陳
      、0000000000、0000-00000」、另2隻腳環分別記載「黃
      綜崴、048、0000000000」、「黃綜崴、089、0000000000
      」，員警循線查知鴿主陳勝閎與黃綜崴之兄黃明利，嗣經
      陳勝閎、黃綜崴分別認領取回該3隻鴿子，並經陳勝閎、
      黃明利陳述其等賽鴿失竊與接獲恐嚇取財電話之過程等語
      ，固有彰化縣警察局鹿港分局95年10月19日搜索扣押筆錄
      、扣押物品目錄表、查扣賽鴿照片8張、陳勝閎、黃明利
      警詢筆錄與贓物認領保管單2紙在卷足憑（參見鹿港分局
      鹿警分偵字第0950022047號卷第156-160頁、鹿警分偵字
      第0950024365號卷第166-177頁）。
    2.證人陳勝閎於95年10月27日警詢指認查扣腳環編號31887
      號之賽鴿1隻為其所有，陳述：伊原名陳寶田，改名陳勝
      閎，該隻賽鴿於93年9月間某日在高屏縣市外海放飛訓練
      時遭歹徒竊走，嗣有歹徒撥打賽鴿腳環標示之0000000000
      號行動電話告知伊之賽鴿遭網捉，要贖回鴿子需匯款每隻
      2,000元，始釋放賽鴿，因伊未依指示匯款，故該隻賽鴿
      未返回等語。查證人即參與竊鴿勒贖之同案被告林振坤於
      95年10月19日警詢時已否認搜索查扣之3隻鴿子係竊盜取
      得，辯稱：該3隻鴿子係向人從幼鴿時帶回來養大的等語
      （參見本院盈股97年易字第519號第1卷第217頁），其於
      100年10月19日本院審理時復以證人身分具結陳述：查扣
      之3隻鴿子都是朋友拿來要做為育種之用，並非竊盜所得
      ，其中1隻為住在仁德的友人陳寶田所贈與等語（參見本
      院盈股100年度易緝字第168-169頁），嗣於本院100年10
      月28日審理時再證稱：伊因養鴿在仁德結識原名陳寶田之
      陳勝閎，陳勝閎經常在仁德訓練賽鴿，陳勝閎有2、3次送
      伊鴿子，每次送2、3隻或4、5隻，包括幼鳥與成鳥等語（
      參見同上本院卷第183頁），核與證人陳勝閎於同日審理
      時證述：伊在仁德放飛鴿子時有看過在庭之林振坤，當時
      聽人叫他「坤仔」，對於有無送林振坤鴿子已無印象，但
      鴿會會員都有相互交流，彼此會送鴿子，．．．鴿子腳環
      在幼鴿時就固定在腳上拆不下來，編號也固定在腳環上，
      但電話可以更換，通常鴿子送人會拆下電話貼紙，但也不
      一定會拆下來，有時送人一抓起來就送出去了等語（同上
      頁筆錄）大致相符，是林振坤證稱查扣之編號31887號鴿
      子係陳勝閎所贈與，尚非虛構。其次，證人陳勝閎於本院
      審理時已明確陳述：「我在93年9月確實在賽鴿飛行訓練
      時有失竊一隻鴿子，且有接到勒贖的電話，要我匯款2千
      元，但是我失竊的鴿子並不是我在95年10月27日從警局領
      回的編號31887號的鴿子，該隻編號31887號的鴿子，在幼
      鴿時就已經不見了，是不是失竊我也不知道，因為我沒有
      因該隻鴿子接到恐嚇電話」等語（參見本院盈股100年度
      易緝字第53號卷第182頁），顯已否認查扣之編號31887號
      鴿子係其失竊且遭受恐嚇取財之鴿子無疑。另證人林振坤
      於本院100年10月19日審理時證稱：被告毛漢清並未將竊
      得之賽鴿交伊嗣養（參見同上卷第168頁），對照同案被
      告鄭進德於警詢、偵查時一致供述：渠等竊得賽鴿後，毛
      漢清、蔡全祿用鴿籠交給伊，伊放在喜樹海邊，毛漢清、
      蔡全祿隨時以電話通報給伊，將竊得的鴿子於被害人匯款
      後釋放等語無違（參見本院盈股97年易字第519號第1卷第
      227、229、230、223頁），並有鄭進德所持用0000000000
      號通訊監察錄音譯文可資參照，此與被告前揭所辯：網竊
      賽鴿後並未交林振坤保管等語互核相符。綜合上情，依現
      有證據資料尚不足以證明警方在林振坤住處查扣之編號31
      887號賽鴿係被告毛漢清等人竊盜而來。又被告毛漢清、
      蔡全祿、黃崑山、鄭進德、林振坤等人係自95年6至7月間
      始組擄鴿勒贖集團網竊賽鴿，而依證人陳勝閎警詢陳述其
      賽鴿遭竊與受恐嚇取財之時間在93年9月間，與本案被告
      共同網鴿勒贖之犯罪時間有極大差距，復無積極證據足資
      證明證人陳勝閎於93年9月間遭竊盜及恐嚇取財之賽鴿係
      被告毛漢清等人所為，此部分自應為被告無罪之諭知。
    3.證人黃明利於警詢時雖陳述：查扣腳環編號048、089號賽
      鴿2隻，係其弟黃綜崴所有，於95年初在高屏縣市外海放
      飛訓練時遭竊，歹徒以腳環之0000000000號電話告知要贖
      回賽鴿需每隻匯款2,000元，因黃綜崴未匯款，故2隻鴿子
      沒有被放回來等語，證人黃明利於本院審理時經合法通知
      雖未到庭，然依證人林振坤、陳勝閎於本院審理時證述可
      知，林振坤本身亦有飼養賽鴿，且參與鴿會，鴿會會員彼
      此會贈與鴿子，且被告、蔡全祿、黃崑山等人竊得賽鴿後
      係將鴿籠交同案被告鄭進德放置在喜樹海邊保管，由鄭進
      德等候被告、蔡全祿之通報，迨被害人匯款後釋放特定編
      號之賽鴿，竊得之賽鴿並未交付林振坤保管，林振坤僅負
      責撥打電話向鴿主恐嚇取財等情，業如前述。又依黃明利
      警詢所述，賽鴿失竊及遭恐嚇取財之時間在95年初，而被
      告毛漢清等人共組擄鴿勒贖集團為本案犯罪之時間在95年
      6至7月間，二者在時間上有相當之差距，且經核對通訊監
      察錄音譯文，亦查無被告等人撥打查扣之賽鴿腳環所載00
      00000000號電話之紀錄，則該查扣之2隻賽鴿是否即被告
      等集團成員所竊取並為恐嚇取財，非無疑義。況擄鴿勒贖
      每隻鴿子之代價僅約2,000元，在被害人未匯款之情況下
      ，依常情行為人應不致於投入大量成本長期為被害人飼養
      保管賽鴿，從而，縱認在林振坤住處查獲之腳環編號048
      、089賽鴿2隻係黃綜葳所有遭竊鴿勒贖之賽鴿，依現有證
      據資料尚無法達到使本院確信該竊鴿勒贖行為乃被告等人
      所為之程度，此部分應為無罪之諭知。
  (二)附表一編號3、4部分（起訴案號：96年度偵字第10437號）
    1.證人陳俊傑雖於95年8月16日匯款2,028元至合作金庫銀行
      一心路分行第0000000000000號朱義誠帳戶，已據證人陳
      俊傑於95年12月26日警詢時證述在卷，並提出匯款委託書
      1紙附卷為證（本院盈股97年度易字第519號第1卷第146-1
      48頁），該帳戶雖為被告毛漢清等竊鴿勒贖集團犯恐嚇取
      財罪收取贓款所使用之帳戶，業如前述，然依陳俊傑陳述
      ：「是一個朋友臨時打電話要幫他匯錢，因我在學甲農會
      任職，就近先幫他匯，但為何事所匯我就不清楚。」、「
      農會出入的人太多，是幫那個朋友匯錢也不記得」、「（
      你朋友事後是否有告訴你是因鴿子中網被恐嚇勒贖金錢？
      ）沒有」，則陳俊傑縱有匯款事實，然其匯款原因不詳，
      復無事證足資證明係因有人實施竊盜或恐嚇取財犯行始匯
      款，自不足為不利被告之證明。
    2.證人林妙俞雖於95年9月25日匯款1,000元至中華郵政路竹
      郵局第0000000-0000000號陳文雄帳戶，已據證人林妙俞
      於95年12月24日警詢時證述在卷，並提出郵政國內匯款單
      1紙附卷為證（本院盈股97年度易字第519號第1卷第173-1
      75頁），該帳戶雖為被告毛漢清等竊鴿勒贖集團犯恐嚇取
      財罪收取贓款所使用之帳戶，業如前述，然依林妙俞陳述
      ：「是一名綽號叫『阿三』的朋友臨時說要我幫忙去匯款
      ，我也不清楚是什麼事就幫他匯錢」、「（綽號阿三的朋
      友真實姓名、電話？）我不知道，電話也已沒聯絡，我不
      記得了」、「（綽號阿三的朋友是否有告知是因鴿子中網
      的事？）沒有」、「（你是否知道阿三有遭電話恐嚇勒索
      要求匯款贖鴿之事？）我不知道」，顯不足以證明係因有
      人實施竊盜或恐嚇取財犯行始為本件匯款，上述事證亦不
      足為不利被告之證明。
    3.綜上，既無事證足資證明證人陳俊傑、林妙俞上述匯款係
      因遭竊盜或恐嚇取財所為，亦無積極證據足資證明其等匯
      款行為係出於被告等人之犯罪行為，該附表三編號3、4部
      分均應為無罪之諭知。
四、末按「起訴之犯罪事實，究屬為可分之併罰數罪，抑為具單
    一性不可分關係之實質上或裁判上一罪，檢察官起訴書如有
    所主張，固足為法院審判之參考。然縱公訴人主張起訴事實
    屬實質上一罪或裁判上一罪關係之案件，經法院審理結果，
    認應屬併罰數罪之關係時，則為法院認事、用法職權之適法
    行使，並不受檢察官主張之拘束。此際，於認係屬單一性案
    件之情形，因其起訴對法院僅發生一個訴訟關係，如經審理
    結果，認定其中一部分成立犯罪，他部分不能證明犯罪者，
    即應就有罪部分於判決主文諭知論處之罪刑，而就無罪部分
    ，經於判決理由欄予以說明論斷後，敘明不另於判決主文為
    無罪之諭知即可，以符訴訟主義一訴一判之原理；反之，如
    認起訴之部分事實，不能證明被告犯罪，且依起訴之全部犯
    罪事實觀之，亦與其他有罪部分並無實質上或裁判上一罪關
    係者，即應就該部分另為無罪之判決，不得以公訴意旨認有
    上述一罪關係，即謂應受其拘束，而僅於理由欄說明不另為
    無罪之諭知。」，業經最高法院100年度台上字第4890號闡
    述甚明，本件檢察官就起訴被告之犯罪事實，雖分別論以結
    夥竊盜與恐嚇取財罪，請求就所犯上開2罪分論併罰，顯認
    所犯多次竊盜與多次恐嚇取財行為分別各論以1罪，然經本
    院審理結果，認被告所犯附表一編號1至32各次竊盜行為與
    附表二編號1至172各次恐嚇取財犯行，犯意各別，行為殊異
    ，應分論併罰，已見前述，上開有罪部分與附表三編號1至4
    所示之事實並無實質上一罪或裁判上一罪關係，參之前引最
    高法院100年度台上字第4890號判決，自應由本院就附表三
    編號1至4起訴之犯罪事實另為無罪之諭知，而非僅於理由中
    為說明，附此敘明。
據上論斷，應依刑事訴訟法第273條之1第1項、第299條第1項前
段、第303條第7款、第301條第1項，刑法2條第1項前段、第28條
、修正前刑法第321條第1項第4款、刑法第346條第1項、第55條
、第51條第5款、第38條第1項第2款，刑法施行法第1條之1第1項
、第2項前段，判決如主文。
本案經檢察官莊玲如到庭執行職務
中    華    民    國   100    年    11    月    25    日
                  刑事第四庭  審判長法  官  林逸梅
                                    法  官  林臻嫺
                                    法  官  莊政達
以上正本證明與原本無異。
如不服本判決應於收受本判決後10日內向本院提出上訴書狀，並
應敘述具體理由。其未敘述上訴理由者，應於上訴期間屆滿後20
日內向本院補提理由書狀（均須按他造當事人之人數附繕本）「
切勿逕送上級法院」。
                                    書記官  余富誠
中    華    民    國   100    年    11    月    28    日
附錄論罪科刑法條：
中華民國刑法第321條
（加重竊盜罪）
犯竊盜罪而有下列情形之一者，處6月以上、5年以下有期徒刑，
得併科新臺幣10萬元以下罰金：
一、侵入住宅或有人居住之建築物、船艦或隱匿其內而犯之者。
二、毀越門扇、牆垣或其他安全設備而犯之者。
三、攜帶兇器而犯之者。
四、結夥三人以上而犯之者。
五、乘火災、水災或其他災害之際而犯之者。
六、在車站、埠頭、航空站或其他供水、陸、空公眾運輸之舟、
    車、航空機內而犯之者。
前項之未遂犯罰之。
中華民國刑法第346條
（恐嚇取財得利罪）
意圖為自己或第三人不法之所有，以恐嚇使人將本人或第三人之
物交付者，處6月以上5年以下有期徒刑，得併科1千元以下罰金
。
以前項方法得財產上不法之利益，或使第三人得之者，亦同。
前二項之未遂犯罰之。
┌────────────────────────────────────────────────────────────────────┐
│附表一（結夥竊盜部分）                                                                                                                  │
├──┬──────┬─────────────────┬───────────┬──────────────────┬─────────┤
│編號│ 犯罪時間   │             被害人               │         罪名         │      宣    告    刑                │      備註        │
├──┼──────┼─────────────────┼───────────┼──────────────────┼─────────┤
│  1 │95年7月27日 │黃世英                            │刑法第321條第1項第4款 │毛漢清犯結夥竊盜罪，處有期徒刑柒月。│附表二編號1       │
│    │            │                                  │加重竊盜罪            │扣案附表五編號10所示序號000000000000│                  │
│    │            │                                  │                      │41號行動電話壹支（含門號0000000000號│                  │
│    │            │                                  │                      │SIM卡壹張）、附表五編號12、13所示G- │                  │
│    │            │                                  │                      │PLUS號行動電話壹支與門號0000000000  │                  │
│    │            │                                  │                      │號SIM卡壹張，均沒收。               │                  │
├──┼──────┼─────────────────┼───────────┼──────────────────┼─────────┤
│  2 │95年8月14日 │陳銀明、蔡榮福                    │      同      上      │毛漢清犯結夥竊盜罪，處有期徒刑柒月。│附表二編號2-3     │
│    │            │                                  │                      │扣案附表五編號10所示序號000000000000│                  │
│    │            │                                  │                      │41號行動電話壹支（含門號0000000000號│                  │
│    │            │                                  │                      │SIM卡壹張）、附表五編號12、13所示G- │                  │
│    │            │                                  │                      │PLUS號行動電話壹支與門號0000000000  │                  │
│    │            │                                  │                      │號SIM卡壹張，均沒收。               │                  │
├──┼──────┼─────────────────┼───────────┼──────────────────┼─────────┤
│  3 │95年8月15日 │林瑞明、張讚生、許明仁            │      同      上      │毛漢清犯結夥竊盜罪，處有期徒刑柒月。│附表二編號4-6     │
│    │            │                                  │                      │扣案附表五編號10所示序號000000000000│                  │
│    │            │                                  │                      │41號行動電話壹支（含門號0000000000號│                  │
│    │            │                                  │                      │SIM卡壹張）、附表五編號12、13所示G- │                  │
│    │            │                                  │                      │PLUS號行動電話壹支與門號0000000000  │                  │
│    │            │                                  │                      │號SIM卡壹張，均沒收。               │                  │
├──┼──────┼─────────────────┼───────────┼──────────────────┼─────────┤
│  4 │95年8月18日 │彭勝冬、徐楊秀美、溫永鑑          │      同      上      │毛漢清犯結夥竊盜罪，處有期徒刑柒月。│附表二編號7-9     │
│    │            │                                  │                      │扣案附表五編號10所示序號000000000000│                  │
│    │            │                                  │                      │41號行動電話壹支（含門號0000000000號│                  │
│    │            │                                  │                      │SIM卡壹張）、附表五編號12、13所示G- │                  │
│    │            │                                  │                      │PLUS號行動電話壹支與門號0000000000  │                  │
│    │            │                                  │                      │號SIM卡壹張，均沒收。               │                  │
├──┼──────┼─────────────────┼───────────┼──────────────────┼─────────┤
│  5 │95年8月21日 │李政澤、簡妤如、花金永、李惠卿、陳│      同      上      │毛漢清犯結夥竊盜罪，處有期徒刑柒月。│附表二編號10-14   │
│    │            │景秋                              │                      │扣案附表五編號10所示序號000000000000│                  │
│    │            │                                  │                      │41號行動電話壹支（含門號0000000000號│                  │
│    │            │                                  │                      │SIM卡壹張）、附表五編號12、13所示G- │                  │
│    │            │                                  │                      │PLUS號行動電話壹支與門號0000000000  │                  │
│    │            │                                  │                      │號SIM卡壹張，均沒收。               │                  │
├──┼──────┼─────────────────┼───────────┼──────────────────┼─────────┤
│  6 │95年8月23日 │黃增祥                            │      同      上      │毛漢清犯結夥竊盜罪，處有期徒刑柒月。│附表二編號15      │
│    │            │                                  │                      │扣案附表五編號10所示序號000000000000│                  │
│    │            │                                  │                      │41號行動電話壹支（含門號0000000000號│                  │
│    │            │                                  │                      │SIM卡壹張）、附表五編號12、13所示G- │                  │
│    │            │                                  │                      │PLUS號行動電話壹支與門號0000000000  │                  │
│    │            │                                  │                      │號SIM卡壹張，均沒收。               │                  │
├──┼──────┼─────────────────┼───────────┼──────────────────┼─────────┤
│  7 │95年8月24日 │葉鎮誠、黃思勤、蔡德宗、李東璋、施│      同      上      │毛漢清犯結夥竊盜罪，處有期徒刑柒月。│附表二編號16-43   │
│    │            │和生、賴大鵬、鍾其祥、王振樞、洪惠│                      │扣案附表五編號10所示序號000000000000│                  │
│    │            │華、賴明宏、蔡飛鳳、徐菀嬬、江瑞基│                      │41號行動電話壹支（含門號0000000000號│                  │
│    │            │、黃郁文、謝萍霞、許素蘭、蔡和村、│                      │SIM卡壹張）、附表五編號12、13所示G- │                  │
│    │            │李和成、黃海永、薛清仁、陳祈昌、陳│                      │PLUS號行動電話壹支與門號0000000000  │                  │
│    │            │義順、陳瑞田、林正嵐、謝文源、陳進│                      │號SIM卡壹張，均沒收。               │                  │
├──┼──────┼─────────────────┼───────────┼──────────────────┼─────────┤
│  8 │95年8月25日 │王瑋璽、朱英淦、黃俊富、王麗玲、黃│      同      上      │毛漢清犯結夥竊盜罪，處有期徒刑柒月。│附表二編號44-52   │
│    │            │國明、田宏河、林朝明、趙順風、吳明│                      │扣案附表五編號10所示序號000000000000│                  │
│    │            │軒                                │                      │41號行動電話壹支（含門號0000000000號│                  │
│    │            │                                  │                      │SIM卡壹張）、附表五編號12、13所示G- │                  │
│    │            │                                  │                      │PLUS號行動電話壹支與門號0000000000  │                  │
│    │            │                                  │                      │號SIM卡壹張，均沒收。               │                  │
├──┼──────┼─────────────────┼───────────┼──────────────────┼─────────┤
│  9 │95年8月28日 │周寶琴、陳金志、洪河源            │      同      上      │毛漢清犯結夥竊盜罪，處有期徒刑柒月。│附表二編號53-55   │
│    │            │                                  │                      │扣案附表五編號10所示序號000000000000│                  │
│    │            │                                  │                      │41號行動電話壹支（含門號0000000000號│                  │
│    │            │                                  │                      │SIM卡壹張）、附表五編號12、13所示G- │                  │
│    │            │                                  │                      │PLUS號行動電話壹支與門號0000000000  │                  │
│    │            │                                  │                      │號SIM卡壹張，均沒收。               │                  │
├──┼──────┼─────────────────┼───────────┼──────────────────┼─────────┤
│ 10 │95年8月29日 │林益民、黃俊煌、鄭黎陽、蔡茂元、陳│      同      上      │毛漢清犯結夥竊盜罪，處有期徒刑柒月。│附表二編號56-64   │
│    │            │怡香、張頂立、吳振豐、吳財發、東進│                      │扣案附表五編號10所示序號000000000000│                  │
│    │            │順                                │                      │41號行動電話壹支（含門號0000000000號│                  │
│    │            │                                  │                      │SIM卡壹張）、附表五編號12、13所示G- │                  │
│    │            │                                  │                      │PLUS號行動電話壹支與門號0000000000  │                  │
│    │            │                                  │                      │號SIM卡壹張，均沒收。               │                  │
├──┼──────┼─────────────────┼───────────┼──────────────────┼─────────┤
│ 11 │95年8月30日 │林樂山                            │      同      上      │毛漢清犯結夥竊盜罪，處有期徒刑柒月。│附表二編號65      │
│    │            │                                  │                      │扣案附表五編號10所示序號000000000000│                  │
│    │            │                                  │                      │41號行動電話壹支（含門號0000000000號│                  │
│    │            │                                  │                      │SIM卡壹張）、附表五編號12、13所示G- │                  │
│    │            │                                  │                      │PLUS號行動電話壹支與門號0000000000  │                  │
│    │            │                                  │                      │號SIM卡壹張，均沒收。               │                  │
├──┼──────┼─────────────────┼───────────┼──────────────────┼─────────┤
│ 12 │95年8月31日 │曾水潭、陳文琴、林建勳、鄭忠吉    │      同      上      │毛漢清犯結夥竊盜罪，處有期徒刑柒月。│附表二編號66-69   │
│    │            │                                  │                      │扣案附表五編號10所示序號000000000000│                  │
│    │            │                                  │                      │41號行動電話壹支（含門號0000000000號│                  │
│    │            │                                  │                      │SIM卡壹張）、附表五編號12、13所示G- │                  │
│    │            │                                  │                      │PLUS號行動電話壹支與門號0000000000  │                  │
│    │            │                                  │                      │號SIM卡壹張，均沒收。               │                  │
├──┼──────┼─────────────────┼───────────┼──────────────────┼─────────┤
│ 13 │95年9月1日  │高奮志、黃松男、陳怡香、陳訓正、許│      同      上      │毛漢清犯結夥竊盜罪，處有期徒刑柒月。│附表二編號70-75   │
│    │            │豐敦、廖顯明                      │                      │扣案附表五編號10所示序號000000000000│                  │
│    │            │                                  │                      │41號行動電話壹支（含門號0000000000號│                  │
│    │            │                                  │                      │SIM卡壹張）、附表五編號12、13所示G- │                  │
│    │            │                                  │                      │PLUS號行動電話壹支與門號0000000000  │                  │
│    │            │                                  │                      │號SIM卡壹張，均沒收。               │                  │
├──┼──────┼─────────────────┼───────────┼──────────────────┼─────────┤
│ 14 │95年9月3日  │王秋雄、鄭世華、康忠煌、鄭天飛、許│      同      上      │毛漢清犯結夥竊盜罪，處有期徒刑柒月。│附表二編號76-84   │
│    │            │文周、徐文生、辰永琴、吳金俊、陳水│                      │扣案附表五編號10所示序號000000000000│                  │
│    │            │銘                                │                      │41號行動電話壹支（含門號0000000000號│                  │
│    │            │                                  │                      │SIM卡壹張）、附表五編號12、13所示G- │                  │
│    │            │                                  │                      │PLUS號行動電話壹支與門號0000000000  │                  │
│    │            │                                  │                      │號SIM卡壹張，均沒收。               │                  │
├──┼──────┼─────────────────┼───────────┼──────────────────┼─────────┤
│ 15 │95年9月4日  │黃淑娟、林福進、謝全益、李梗嘗、翁│      同      上      │毛漢清犯結夥竊盜罪，處有期徒刑柒月。│附表二編號85-89   │
│    │            │嘉隆                              │                      │扣案附表五編號10所示序號000000000000│                  │
│    │            │                                  │                      │41號行動電話壹支（含門號0000000000號│                  │
│    │            │                                  │                      │SIM卡壹張）、附表五編號12、13所示G- │                  │
│    │            │                                  │                      │PLUS號行動電話壹支與門號0000000000  │                  │
│    │            │                                  │                      │號SIM卡壹張，均沒收。               │                  │
├──┼──────┼─────────────────┼───────────┼──────────────────┼─────────┤
│ 16 │95年9月5日  │許熯模、楊靖太、黃建都、許添成、林│      同      上      │毛漢清犯結夥竊盜罪，處有期徒刑柒月。│附表二編號90-94   │
│    │            │建佑                              │                      │扣案附表五編號10所示序號000000000000│                  │
│    │            │                                  │                      │41號行動電話壹支（含門號0000000000號│                  │
│    │            │                                  │                      │SIM卡壹張）、附表五編號12、13所示G- │                  │
│    │            │                                  │                      │PLUS號行動電話壹支與門號0000000000  │                  │
│    │            │                                  │                      │號SIM卡壹張，均沒收。               │                  │
├──┼──────┼─────────────────┼───────────┼──────────────────┼─────────┤
│ 17 │95年9月6日  │林崇祿、黃建福、張全水、邱瑞郎、王│      同      上      │毛漢清犯結夥竊盜罪，處有期徒刑柒月。│附表二編號95-118  │
│    │            │文定、李冠億、黃清木、李勝賢、李元│                      │扣案附表五編號10所示序號000000000000│                  │
│    │            │繼、張南、侯順堯、蕭福全、柯寶棻、│                      │41號行動電話壹支（含門號0000000000號│                  │
│    │            │黃清正、饒陳復雅、呂明德、陳仁禮、│                      │SIM卡壹張）、附表五編號12、13所示G- │                  │
│    │            │喬文祥、陳麗琴、曾冠運、邱永吉、林│                      │PLUS號行動電話壹支與門號0000000000  │                  │
│    │            │福亮、王文源、鄭在                │                      │號SIM卡壹張，均沒收。               │                  │
├──┼──────┼─────────────────┼───────────┼──────────────────┼─────────┤
│ 18 │95年9月7日  │黃冠詠                            │      同      上      │毛漢清犯結夥竊盜罪，處有期徒刑柒月。│附表二編號119     │
│    │            │                                  │                      │扣案附表五編號10所示序號000000000000│                  │
│    │            │                                  │                      │41號行動電話壹支（含門號0000000000號│                  │
│    │            │                                  │                      │SIM卡壹張）、附表五編號12、13所示G- │                  │
│    │            │                                  │                      │PLUS號行動電話壹支與門號0000000000  │                  │
│    │            │                                  │                      │號SIM卡壹張，均沒收。               │                  │
├──┼──────┼─────────────────┼───────────┼──────────────────┼─────────┤
│ 19 │95年9月8日  │吳春蓉、徐岳忠、余庭輝、吳銘錡    │      同      上      │毛漢清犯結夥竊盜罪，處有期徒刑柒月。│附表二編號120-123 │
│    │            │                                  │                      │扣案附表五編號10所示序號000000000000│                  │
│    │            │                                  │                      │41號行動電話壹支（含門號0000000000號│                  │
│    │            │                                  │                      │SIM卡壹張）、附表五編號12、13所示G- │                  │
│    │            │                                  │                      │PLUS號行動電話壹支與門號0000000000  │                  │
│    │            │                                  │                      │號SIM卡壹張，均沒收。               │                  │
├──┼──────┼─────────────────┼───────────┼──────────────────┼─────────┤
│ 20 │95年9月9日  │楊朝全                            │      同      上      │毛漢清犯結夥竊盜罪，處有期徒刑柒月。│附表二編號124     │
│    │            │                                  │                      │扣案附表五編號10所示序號000000000000│                  │
│    │            │                                  │                      │41號行動電話壹支（含門號0000000000號│                  │
│    │            │                                  │                      │SIM卡壹張）、附表五編號12、13所示G- │                  │
│    │            │                                  │                      │PLUS號行動電話壹支與門號0000000000  │                  │
│    │            │                                  │                      │號SIM卡壹張，均沒收。               │                  │
├──┼──────┼─────────────────┼───────────┼──────────────────┼─────────┤
│ 21 │95年9月10日 │陳文通、黃施永鳳、陳瑞煌、郭明彰、│      同      上      │毛漢清犯結夥竊盜罪，處有期徒刑柒月。│附表二編號125-129 │
│    │            │李景雲                            │                      │扣案附表五編號10所示序號000000000000│                  │
│    │            │                                  │                      │41號行動電話壹支（含門號0000000000號│                  │
│    │            │                                  │                      │SIM卡壹張）、附表五編號12、13所示G- │                  │
│    │            │                                  │                      │PLUS號行動電話壹支與門號0000000000  │                  │
│    │            │                                  │                      │號SIM卡壹張，均沒收。               │                  │
├──┼──────┼─────────────────┼───────────┼──────────────────┼─────────┤
│ 22 │95年9月11日 │郭太平、王麗玲、許鶴齡、李俊德、陳│      同      上      │毛漢清犯結夥竊盜罪，處有期徒刑柒月。│附表二編號130-135 │
│    │            │文琴、崔家騏                      │                      │扣案附表五編號10所示序號000000000000│                  │
│    │            │                                  │                      │41號行動電話壹支（含門號0000000000號│                  │
│    │            │                                  │                      │SIM卡壹張）、附表五編號12、13所示G- │                  │
│    │            │                                  │                      │PLUS號行動電話壹支與門號0000000000  │                  │
│    │            │                                  │                      │號SIM卡壹張，均沒收。               │                  │
├──┼──────┼─────────────────┼───────────┼──────────────────┼─────────┤
│ 23 │95年9月12日 │宋瑞龍、陳聰德、張戊立、張智文    │      同      上      │毛漢清犯結夥竊盜罪，處有期徒刑柒月。│附表二編號136-139 │
│    │            │                                  │                      │扣案附表五編號10所示序號000000000000│                  │
│    │            │                                  │                      │41號行動電話壹支（含門號0000000000號│                  │
│    │            │                                  │                      │SIM卡壹張）、附表五編號12、13所示G- │                  │
│    │            │                                  │                      │PLUS號行動電話壹支與門號0000000000  │                  │
│    │            │                                  │                      │號SIM卡壹張，均沒收。               │                  │
├──┼──────┼─────────────────┼───────────┼──────────────────┼─────────┤
│ 24 │95年9月13日 │王富龍、李東霸、廖志昌、王宗仁、任│      同      上      │毛漢清犯結夥竊盜罪，處有期徒刑柒月。│附表二編號140-146 │
│    │            │南震、溫淑茹、吳天理              │                      │扣案附表五編號10所示序號000000000000│                  │
│    │            │                                  │                      │41號行動電話壹支（含門號0000000000號│                  │
│    │            │                                  │                      │SIM卡壹張）、附表五編號12、13所示G- │                  │
│    │            │                                  │                      │PLUS號行動電話壹支與門號0000000000  │                  │
│    │            │                                  │                      │號SIM卡壹張，均沒收。               │                  │
├──┼──────┼─────────────────┼───────────┼──────────────────┼─────────┤
│ 25 │95年9月14日 │謝榮宗、吳文進、陳石豹            │      同      上      │毛漢清犯結夥竊盜罪，處有期徒刑柒月。│附表二編號147-149 │
│    │            │                                  │                      │扣案附表五編號10所示序號000000000000│                  │
│    │            │                                  │                      │41號行動電話壹支（含門號0000000000號│                  │
│    │            │                                  │                      │SIM卡壹張）、附表五編號12、13所示G- │                  │
│    │            │                                  │                      │PLUS號行動電話壹支與門號0000000000  │                  │
│    │            │                                  │                      │號SIM卡壹張，均沒收。               │                  │
├──┼──────┼─────────────────┼───────────┼──────────────────┼─────────┤
│ 26 │95年9月15日 │吳重助                            │      同      上      │毛漢清犯結夥竊盜罪，處有期徒刑柒月。│附表二編號150     │
│    │            │                                  │                      │扣案附表五編號10所示序號000000000000│                  │
│    │            │                                  │                      │41號行動電話壹支（含門號0000000000號│                  │
│    │            │                                  │                      │SIM卡壹張）、附表五編號12、13所示G- │                  │
│    │            │                                  │                      │PLUS號行動電話壹支與門號0000000000  │                  │
│    │            │                                  │                      │號SIM卡壹張，均沒收。               │                  │
├──┼──────┼─────────────────┼───────────┼──────────────────┼─────────┤
│ 27 │95年9月18日 │林孟洲、魏丁福、洪連塭、許世政、方│      同      上      │毛漢清犯結夥竊盜罪，處有期徒刑柒月。│附表二編號151-157 │
│    │            │素絨、吳通淮、吳水泉              │                      │扣案附表五編號10所示序號000000000000│                  │
│    │            │                                  │                      │41號行動電話壹支（含門號0000000000號│                  │
│    │            │                                  │                      │SIM卡壹張）、附表五編號12、13所示G- │                  │
│    │            │                                  │                      │PLUS號行動電話壹支與門號0000000000  │                  │
│    │            │                                  │                      │號SIM卡壹張，均沒收。               │                  │
├──┼──────┼─────────────────┼───────────┼──────────────────┼─────────┤
│ 28 │95年9月19日 │郭民興、溫奇祥、陳怡香、陳慶德、籃│      同      上      │毛漢清犯結夥竊盜罪，處有期徒刑柒月。│附表二編號158-163 │
│    │            │振洲、陳麗媛                      │                      │扣案附表五編號10所示序號000000000000│                  │
│    │            │                                  │                      │41號行動電話壹支（含門號0000000000號│                  │
│    │            │                                  │                      │SIM卡壹張）、附表五編號12、13所示G- │                  │
│    │            │                                  │                      │PLUS號行動電話壹支與門號0000000000  │                  │
│    │            │                                  │                      │號SIM卡壹張，均沒收。               │                  │
├──┼──────┼─────────────────┼───────────┼──────────────────┼─────────┤
│ 29 │95年9月22日 │姚淑珍、林燕義、葉清安、吳志遠    │      同      上      │毛漢清犯結夥竊盜罪，處有期徒刑柒月。│附表二編號164-167 │
│    │            │                                  │                      │扣案附表五編號10所示序號000000000000│                  │
│    │            │                                  │                      │41號行動電話壹支（含門號0000000000號│                  │
│    │            │                                  │                      │SIM卡壹張）、附表五編號12、13所示G- │                  │
│    │            │                                  │                      │PLUS號行動電話壹支與門號0000000000  │                  │
│    │            │                                  │                      │號SIM卡壹張，均沒收。               │                  │
├──┼──────┼─────────────────┼───────────┼──────────────────┼─────────┤
│ 30 │95年9月26日 │吳通淮                            │      同      上      │毛漢清犯結夥竊盜罪，處有期徒刑柒月。│附表二編號168     │
│    │            │                                  │                      │扣案附表五編號10所示序號000000000000│                  │
│    │            │                                  │                      │41號行動電話壹支（含門號0000000000號│                  │
│    │            │                                  │                      │SIM卡壹張）、附表五編號12、13所示G- │                  │
│    │            │                                  │                      │PLUS號行動電話壹支與門號0000000000  │                  │
│    │            │                                  │                      │號SIM卡壹張，均沒收。               │                  │
├──┼──────┼─────────────────┼───────────┼──────────────────┼─────────┤
│ 31 │95年9月28日 │陳圳榮、詹美惠、張萬鶴            │      同      上      │毛漢清犯結夥竊盜罪，處有期徒刑柒月。│附表二編號169-171 │
│    │            │                                  │                      │扣案附表五編號10所示序號000000000000│                  │
│    │            │                                  │                      │41號行動電話壹支（含門號0000000000號│                  │
│    │            │                                  │                      │SIM卡壹張）、附表五編號12、13所示G- │                  │
│    │            │                                  │                      │PLUS號行動電話壹支與門號0000000000  │                  │
│    │            │                                  │                      │號SIM卡壹張，均沒收。               │                  │
├──┼──────┼─────────────────┼───────────┼──────────────────┼─────────┤
│ 32 │95年10月3日 │林進發                            │      同      上      │毛漢清犯結夥竊盜罪，處有期徒刑柒月。│附表二編號172     │
│    │            │                                  │                      │扣案附表五編號10所示序號000000000000│                  │
│    │            │                                  │                      │41號行動電話壹支（含門號0000000000號│                  │
│    │            │                                  │                      │SIM卡壹張）、附表五編號12、13所示G- │                  │
│    │            │                                  │                      │PLUS號行動電話壹支與門號0000000000  │                  │
│    │            │                                  │                      │號SIM卡壹張，均沒收。               │                  │
└──┴──────┴─────────────────┴───────────┴──────────────────┴─────────┘
┌────────────────────────────────────────────────────────────────────┐
│附表二（恐嚇取財部分）                                                                                                                  │
├──┬────┬───┬──────┬──────┬──────┬───────────┬────┬────────┬─────────┤
│編號│被 害 人│失竊數│  失竊時間  │  恐嚇時間  │  匯款時間  │    匯  入  帳  戶    │匯款金額│  備    註  一  │  備    註  二    │
│    │        │量(隻)│            │            │            │                      │  (元)  │                │                  │
├──┼────┼───┼──────┼──────┼──────┼───────────┼────┼────────┼─────────┤
│ 1  │黃世英  │  1   │95年7月27日 │95年7月28日 │95年7月28日 │台南中正路郵局許居財帳│1,834元 │                │起訴案號：        │
│    │        │      │            │            │            │戶（0000000-0000000） │        │                │96年偵字第10437號 │
│    │        ├───┴──────┴──────┴──────┴───────────┴────┤                │                  │
│    │        │證據：1.證人黃世英96年12月8日警詢筆錄（南檢96年偵字第10437號卷第94-96頁）         │                │                  │
│    │        │      2.台南中正路郵局第0000000-0000000號帳戶歷史交易清單（同上偵卷第98頁）       │                │                  │
│    │        ├─────────────────────────────────────────┤                │                  │
│    │        │  宣告刑：毛漢清共同犯恐嚇取財罪，處有期徒刑柒月。扣案附表四編號12所示門號00000000│                │                  │
│    │        │          271、0000000000號SIM卡各壹張、編號13所示行動電話捌支、附表五編號8、9所示│                │                  │
│    │        │          摩托羅拉V80行動電話壹支與門號0000000000號SIM卡壹張、編號10所示序號352606│                │                  │
│    │        │          00000000號行動電話壹支（內含門號0000000000號SIM卡壹張），均沒收。       │                │                  │
├──┼────┼───┬──────┬──────┬──────┬───────────┬────┼────────┼─────────┤
│ 2  │陳銀明  │  1   │95年8月14日 │95年8月15日 │95年8月15日 │合作金庫銀行一心路分行│2,000元 │                │起訴案號：        │
│    │        │      │            │            │            │朱義誠帳戶(00000000000│        │                │96年偵字第10437號 │
│    │        │      │            │            │            │41）                  │        │                │                  │
│    │        ├───┴──────┴──────┴──────┴───────────┴────┤                │                  │
│    │        │證據：1.證人陳銀明96年2月9日警詢筆錄（南市警一刑偵字第9606000862號卷第87-88頁）   │                │                  │
│    │        │      2.台北縣三重市農會匯款申請書1紙（同上警卷第90頁）                           │                │                  │
│    │        ├─────────────────────────────────────────┤                │                  │
│    │        │  宣告刑：毛漢清共同犯恐嚇取財罪，處有期徒刑柒月。扣案附表四編號12所示門號00000000│                │                  │
│    │        │          271、0000000000號SIM卡各壹張、編號13所示行動電話捌支、附表五編號8、9所示│                │                  │
│    │        │          摩托羅拉V80行動電話壹支與門號0000000000號SIM卡壹張、編號10所示序號352606│                │                  │
│    │        │          00000000號行動電話壹支（內含門號0000000000號SIM卡壹張），均沒收。       │                │                  │
├──┼────┼───┬──────┬──────┬──────┬───────────┬────┼────────┼─────────┤
│ 3  │蔡榮福  │  1   │95年8月14日 │95年8月15日 │95年8月15日 │合作金庫銀行一心路分行│2,523元 │                │起訴案號：        │
│    │        │      │            │            │            │朱義誠帳戶(00000000000│        │                │96年偵字第10437號 │
│    │        │      │            │            │            │41）                  │        │                │                  │
│    │        ├───┴──────┴──────┴──────┴───────────┴────┤                │                  │
│    │        │證據：1.證人蔡榮福96年2月4日警詢筆錄（南市警一刑偵字第9606000862號卷第91-93頁）   │                │                  │
│    │        │      2.新竹國際商業銀行匯款申請書1紙（同上警卷第94頁）                           │                │                  │
│    │        ├─────────────────────────────────────────┤                │                  │
│    │        │  宣告刑：毛漢清共同犯恐嚇取財罪，處有期徒刑柒月。扣案附表四編號12所示門號00000000│                │                  │
│    │        │          271、0000000000號SIM卡各壹張、編號13所示行動電話捌支、附表五編號8、9所示│                │                  │
│    │        │          摩托羅拉V80行動電話壹支與門號0000000000號SIM卡壹張、編號10所示序號      │                │                  │
│    │        │          000000 00000000號行動電話壹支（內含門號0000000000號SIM卡壹張），均沒收。│                │                  │
├──┼────┼───┬──────┬──────┬──────┬───────────┬────┼────────┼─────────┤
│ 4  │林瑞明  │  1   │95年8月15日 │95年8月15日 │95年8月15日 │合作金庫銀行一心路分行│2,501元 │                │起訴案號：        │
│    │        │      │            │            │            │朱義誠帳戶(00000000000│        │                │96年偵字第10437號 │
│    │        │      │            │            │            │41）                  │        │                │                  │
│    │        ├───┴──────┴──────┴──────┴───────────┴────┤                │                  │
│    │        │證據：1.證人林瑞明96年5月11日警詢筆錄（南市警一刑偵字第9606000862號卷第83-85頁）  │                │                  │
│    │        │      2.臺灣土地銀行電匯申請書1紙（同上警卷第86頁）                               │                │                  │
│    │        ├─────────────────────────────────────────┤                │                  │
│    │        │  宣告刑：毛漢清共同犯恐嚇取財罪，處有期徒刑柒月。扣案附表四編號12所示門號00000000│                │                  │
│    │        │          271、0000000000號SIM卡各壹張、編號13所示行動電話捌支、附表五編號8、9所示│                │                  │
│    │        │          摩托羅拉V80行動電話壹支與門號0000000000號SIM卡壹張、編號10所示序號352606│                │                  │
│    │        │          00000000號行動電話壹支（內含門號0000000000號SIM卡壹張），均沒收。       │                │                  │
├──┼────┼───┬──────┬──────┬──────┬───────────┬────┼────────┼─────────┤
│ 5  │張讚生  │  1   │95年8月15日 │95年8月15日 │95年8月15日 │合作金庫銀行一心路分行│2,217元 │                │起訴案號：        │
│    │        │      │            │            │            │朱義誠帳戶(00000000000│        │                │96年偵字第10437號 │
│    │        │      │            │            │            │41）                  │        │                │                  │
│    │        ├───┴──────┴──────┴──────┴───────────┴────┤                │                  │
│    │        │證據：1. 證人張讚生96年5月5日警詢筆錄（南市警一刑偵字第9606000862號卷第100-102頁）│                │                  │
│    │        │      2. 蘆洲農會成功分部匯款申請書1紙（同上警卷第103頁）                         │                │                  │
│    │        ├─────────────────────────────────────────┤                │                  │
│    │        │  宣告刑：毛漢清共同犯恐嚇取財罪，處有期徒刑柒月。扣案附表四編號12所示門號00000000│                │                  │
│    │        │          271、0000000000號SIM卡各壹張、編號13所示行動電話捌支、附表五編號8、9所示│                │                  │
│    │        │          摩托羅拉V80行動電話壹支與門號0000000000號SIM卡壹張、編號10所示序號352606│                │                  │
│    │        │          00000000號行動電話壹支（內含門號0000000000號SIM卡壹張），均沒收。       │                │                  │
├──┼────┼───┬──────┬──────┬──────┬───────────┬────┼────────┼─────────┤
│ 6  │許明仁  │  1   │95年8月15日 │95年8月16日 │95年8月16日 │合作金庫銀行一心路分行│2,215元 │                │起訴案號：        │
│    │        │      │            │            │            │朱義誠帳戶(00000000000│        │                │96年偵字第10437號 │
│    │        │      │            │            │            │41）                  │        │                │                  │
│    │        ├───┴──────┴──────┴──────┴───────────┴────┤                │                  │
│    │        │證據：1.證人許明仁96年5月1日警詢筆錄（南市警一刑偵字第9606000862號卷第95-97頁）   │                │                  │
│    │        │      2.臺北縣五股鄉農會匯款申請書1紙（同上警卷第99頁）                           │                │                  │
│    │        ├─────────────────────────────────────────┤                │                  │
│    │        │  宣告刑：毛漢清共同犯恐嚇取財罪，處有期徒刑柒月。扣案附表四編號12所示門號00000000│                │                  │
│    │        │          271、0000000000號SIM卡各壹張、編號13所示行動電話捌支、附表五編號8、9所示│                │                  │
│    │        │          摩托羅拉V80行動電話壹支與門號0000000000號SIM卡壹張、編號10所示序號352606│                │                  │
│    │        │          00000000號行動電話壹支（內含門號0000000000號SIM卡壹張），均沒收。       │                │                  │
├──┼────┼───┬──────┬──────┬──────┬───────────┬────┼────────┼─────────┤
│ 7  │彭勝冬  │  1   │95年8月18日 │95年8月18日 │95年8月18日 │合作金庫銀行一心路分行│2,013元 │                │起訴案號：        │
│    │        │      │            │            │            │朱義誠帳戶(00000000000│        │                │96年偵字第10437號 │
│    │        │      │            │            │            │41）                  │        │                │                  │
│    │        ├───┴──────┴──────┴──────┴───────────┴────┤                │                  │
│    │        │證據：1.證人彭勝冬96年2月7日警詢筆錄（南市警一刑偵字第9606000862號卷第104-106頁） │                │                  │
│    │        │      2.新竹國際商業銀行匯款申請書1紙（同上警卷第107頁）                          │                │                  │
│    │        ├─────────────────────────────────────────┤                │                  │
│    │        │  宣告刑：毛漢清共同犯恐嚇取財罪，處有期徒刑柒月。扣案附表四編號12所示門號00000000│                │                  │
│    │        │          271、0000000000號SIM卡各壹張、編號13所示行動電話捌支、附表五編號8、9所示│                │                  │
│    │        │          摩托羅拉V80行動電話壹支與門號0000000000號SIM卡壹張、編號10所示序號352606│                │                  │
│    │        │          00000000號行動電話壹支（內含門號0000000000號SIM卡壹張），均沒收。       │                │                  │
├──┼────┼───┬──────┬──────┬──────┬───────────┬────┼────────┼─────────┤
│ 8  │徐楊秀美│  2   │95年8月18日 │95年8月18日 │95年8月18日 │合作金庫銀行一心路分行│5,012元 │                │起訴案號：        │
│    │        │      │            │            │            │朱義誠帳戶(00000000000│        │                │96年偵字第10437號 │
│    │        │      │            │            │            │41）                  │        │                │                  │
│    │        ├───┴──────┴──────┴──────┴───────────┴────┤                │                  │
│    │        │證據：1.證人徐楊秀美96年2月9日警詢筆錄（南市警一刑偵字第9606000862號卷第108-110頁 │                │                  │
│    │        │        ）                                                                        │                │                  │
│    │        │      2.銀行匯款申請書1紙（同上警卷第111頁）                                      │                │                  │
│    │        ├─────────────────────────────────────────┤                │                  │
│    │        │  宣告刑：毛漢清共同犯恐嚇取財罪，處有期徒刑柒月。扣案附表四編號12所示門號00000000│                │                  │
│    │        │          271、0000000000號SIM卡各壹張、編號13所示行動電話捌支、附表五編號8、9所示│                │                  │
│    │        │          摩托羅拉V80行動電話壹支與門號0000000000號SIM卡壹張、編號10所示序號352606│                │                  │
│    │        │          00000000號行動電話壹支（內含門號0000000000號SIM卡壹張），均沒收。       │                │                  │
├──┼────┼───┬──────┬──────┬──────┬───────────┬────┼────────┼─────────┤
│ 9  │溫永鑑  │  3   │95年8月18日 │95年8月18日 │95年8月18日 │合作金庫銀行一心路分行│7,218元 │                │起訴案號：        │
│    │        │      │            │            │            │朱義誠帳戶(00000000000│        │                │96年偵字第10437號 │
│    │        │      │            │            │            │41）                  │        │                │                  │
│    │        ├───┴──────┴──────┴──────┴───────────┴────┤                │                  │
│    │        │證據：1.證人溫永鑑96年4月24日警詢筆錄（南市警一刑偵字第9606000862號卷第112-114頁）│                │                  │
│    │        │      2.華南商業銀行匯款申請書1紙（同上警卷第115-116頁）                          │                │                  │
│    │        ├─────────────────────────────────────────┤                │                  │
│    │        │  宣告刑：毛漢清共同犯恐嚇取財罪，處有期徒刑柒月。扣案附表四編號12所示門號00000000│                │                  │
│    │        │          271、0000000000號SIM卡各壹張、編號13所示行動電話捌支、附表五編號8、9所示│                │                  │
│    │        │          摩托羅拉V80行動電話壹支與門號0000000000號SIM卡壹張、編號10所示序號352606│                │                  │
│    │        │          00000000號行動電話壹支（內含門號0000000000號SIM卡壹張），均沒收。       │                │                  │
├──┼────┼───┬──────┬──────┬──────┬───────────┬────┼────────┼─────────┤
│10  │李政澤  │  1   │95年8月21日 │95年8月21日 │95年8月21日 │合作金庫銀行一心路分行│2,508元 │                │起訴案號：        │
│    │        │      │            │            │            │朱義誠帳戶(00000000000│        │                │96年偵字第10437號 │
│    │        │      │            │            │            │41）                  │        │                │                  │
│    │        ├───┴──────┴──────┴──────┴───────────┴────┤                │                  │
│    │        │證據：1.證人李政澤96年2月5日警詢筆錄（南市警一刑偵字第9606000862號卷第117-119頁） │                │                  │
│    │        │      2.匯款申請書1紙（同上警卷第120頁）                                          │                │                  │
│    │        ├─────────────────────────────────────────┤                │                  │
│    │        │  宣告刑：毛漢清共同犯恐嚇取財罪，處有期徒刑柒月。扣案附表四編號12所示門號00000000│                │                  │
│    │        │          271、0000000000號SIM卡各壹張、編號13所示行動電話捌支、附表五編號8、9所示│                │                  │
│    │        │          摩托羅拉V80行動電話壹支與門號0000000000號SIM卡壹張、編號10所示序號352606│                │                  │
│    │        │          00000000號行動電話壹支（內含門號0000000000號SIM卡壹張），均沒收。       │                │                  │
├──┼────┼───┬──────┬──────┬──────┬───────────┬────┼────────┼─────────┤
│11  │簡妤如  │  1   │95年8月21日 │95年8月21日 │95年8月21日 │合作金庫銀行一心路分行│2,221元 │                │起訴案號：        │
│    │        │      │            │            │            │朱義誠帳戶(00000000000│        │                │96年偵字第10437號 │
│    │        │      │            │            │            │41）                  │        │                │                  │
│    │        ├───┴──────┴──────┴──────┴───────────┴────┤                │                  │
│    │        │證據：1.證人簡妤如96年5月5日警詢筆錄（南市警一刑偵字第9606000862號卷第121-123頁） │                │                  │
│    │        │      2.桃園縣八德市農會匯款申請書1紙（同上警卷第124頁）                          │                │                  │
│    │        ├─────────────────────────────────────────┤                │                  │
│    │        │  宣告刑：毛漢清共同犯恐嚇取財罪，處有期徒刑柒月。扣案附表四編號12所示門號00000000│                │                  │
│    │        │          271、0000000000號SIM卡各壹張、編號13所示行動電話捌支、附表五編號8、9所示│                │                  │
│    │        │          摩托羅拉V80行動電話壹支與門號0000000000號SIM卡壹張、編號10所示序號352606│                │                  │
│    │        │          00000000號行動電話壹支（內含門號0000000000號SIM卡壹張），均沒收。       │                │                  │
├──┼────┼───┬──────┬──────┬──────┬───────────┬────┼────────┼─────────┤
│12  │花金永  │  1   │95年8月21日 │95年8月21日 │95年8月21日 │合作金庫銀行一心路分行│2,229元 │                │起訴案號：        │
│    │        │      │            │            │            │朱義誠帳戶(00000000000│        │                │96年偵字第10437號 │
│    │        │      │            │            │            │41）                  │        │                │                  │
│    │        ├───┴──────┴──────┴──────┴───────────┴────┤                │                  │
│    │        │證據：1.證人花金永96年5月5日警詢筆錄（南市警一刑偵字第9606000862號卷第125-127頁） │                │                  │
│    │        │      2.彰化銀行匯款申請書1紙（同上警卷第128頁）                                  │                │                  │
│    │        ├─────────────────────────────────────────┤                │                  │
│    │        │  宣告刑：毛漢清共同犯恐嚇取財罪，處有期徒刑柒月。扣案附表四編號12所示門號00000000│                │                  │
│    │        │          271、0000000000號SIM卡各壹張、編號13所示行動電話捌支、附表五編號8、9所示│                │                  │
│    │        │          摩托羅拉V80行動電話壹支與門號0000000000號SIM卡壹張、編號10所示序號352606│                │                  │
│    │        │          00000000號行動電話壹支（內含門號0000000000號SIM卡壹張），均沒收。       │                │                  │
├──┼────┼───┬──────┬──────┬──────┬───────────┬────┼────────┼─────────┤
│13  │李惠卿  │  1   │95年8月21日 │95年8月21日 │95年8月21日 │合作金庫銀行一心路分行│2,200元 │                │起訴案號：        │
│    │        │      │            │            │            │朱義誠帳戶(00000000000│        │                │96年偵字第10437號 │
│    │        │      │            │            │            │41）                  │        │                │                  │
│    │        ├───┴──────┴──────┴──────┴───────────┴────┤                │                  │
│    │        │證據：1.證人李惠卿96年5月11日警詢筆錄（南市警一刑偵字第9606000862號卷第129-131頁）│                │                  │
│    │        │      2.花蓮區中小企業銀行匯款申請書1紙（同上警卷第132頁）                        │                │                  │
│    │        ├─────────────────────────────────────────┤                │                  │
│    │        │  宣告刑：毛漢清共同犯恐嚇取財罪，處有期徒刑柒月。扣案附表四編號12所示門號00000000│                │                  │
│    │        │          271、0000000000號SIM卡各壹張、編號13所示行動電話捌支、附表五編號8、9所示│                │                  │
│    │        │          摩托羅拉V80行動電話壹支與門號0000000000號SIM卡壹張、編號10所示序號352606│                │                  │
│    │        │          00000000號行動電話壹支（內含門號0000000000號SIM卡壹張），均沒收。       │                │                  │
├──┼────┼───┬──────┬──────┬──────┬───────────┬────┼────────┼─────────┤
│14  │陳景秋  │  1   │95年8月21日 │95年8月21日 │95年8月21日 │合作金庫銀行一心路分行│2,514元 │                │起訴案號：        │
│    │        │      │            │            │            │朱義誠帳戶(00000000000│        │                │96年偵字第10437號 │
│    │        │      │            │            │            │41）                  │        │                │                  │
│    │        ├───┴──────┴──────┴──────┴───────────┴────┤                │                  │
│    │        │證據：1.證人陳景秋96年5月11日警詢筆錄（南市警一刑偵字第9606000862號卷第135-136頁）│                │                  │
│    │        │      2.土地銀行中和分行匯款申請書1紙（同上警卷第137頁）                          │                │                  │
│    │        ├─────────────────────────────────────────┤                │                  │
│    │        │  宣告刑：毛漢清共同犯恐嚇取財罪，處有期徒刑柒月。扣案附表四編號12所示門號00000000│                │                  │
│    │        │          271、0000000000號SIM卡各壹張、編號13所示行動電話捌支、附表五編號8、9所示│                │                  │
│    │        │          摩托羅拉V80行動電話壹支與門號0000000000號SIM卡壹張、編號10所示序號352606│                │                  │
│    │        │          00000000號行動電話壹支（內含門號0000000000號SIM卡壹張），均沒收。       │                │                  │
├──┼────┼───┬──────┬──────┬──────┬───────────┬────┼────────┼─────────┤
│15  │黃增祥  │  2   │95年8月23日 │95年8月23日 │95年8月23日 │合作金庫銀行一心路分行│4,409元 │                │起訴案號：        │
│    │        │      │            │            │            │朱義誠帳戶(00000000000│        │                │96年偵字第10437號 │
│    │        │      │            │            │            │41）                  │        │                │                  │
│    │        ├───┴──────┴──────┴──────┴───────────┴────┤                │                  │
│    │        │證據：1.證人黃增祥95年12月21日警詢筆錄（臺灣臺南地方法院97年度易字第519號卷第     │                │                  │
│    │        │        149-151頁）                                                               │                │                  │
│    │        │      2.銀行匯款申請書1紙（同上院卷第152頁）                                      │                │                  │
│    │        ├─────────────────────────────────────────┤                │                  │
│    │        │  宣告刑：毛漢清共同犯恐嚇取財罪，處有期徒刑柒月。扣案附表四編號12所示門號00000000│                │                  │
│    │        │          271、0000000000號SIM卡各壹張、編號13所示行動電話捌支、附表五編號8、9所示│                │                  │
│    │        │          摩托羅拉V80行動電話壹支與門號0000000000號SIM卡壹張、編號10所示序號352606│                │                  │
│    │        │          00000000號行動電話壹支（內含門號0000000000號SIM卡壹張），均沒收。       │                │                  │
├──┼────┼───┬──────┬──────┬──────┬───────────┬────┼────────┼─────────┤
│16  │葉鎮誠  │  1   │95年8月24日 │95年8月24日 │95年8月24日 │台南開元路郵局朱潘雪惠│2,220元 │                │起訴案號：        │
│    │        │      │或前一日    │            │下午1時44分 │帳戶(0000000-0000000) │        │                │95年偵字第15448號 │
│    │        ├───┴──────┴──────┴──────┴───────────┴────┤                │                  │
│    │        │證據：1.證人葉鎮誠95年11月3日警詢筆錄（彰化縣警察局鹿港分局鹿警分偵字第0950024365 │                │                  │
│    │        │        號卷第311-312頁）                                                         │                │                  │
│    │        │      2.郵政國內匯款單1紙（同上警卷第312頁）                                      │                │                  │
│    │        ├─────────────────────────────────────────┤                │                  │
│    │        │  宣告刑：毛漢清共同犯恐嚇取財罪，處有期徒刑柒月。扣案附表四編號12所示門號00000000│                │                  │
│    │        │          271、0000000000號SIM卡各壹張、編號13所示行動電話捌支、附表五編號8、9所示│                │                  │
│    │        │          摩托羅拉V80行動電話壹支與門號0000000000號SIM卡壹張、編號10所示序號352606│                │                  │
│    │        │          00000000號行動電話壹支（內含門號0000000000號SIM卡壹張），均沒收。       │                │                  │
├──┼────┼───┬──────┬──────┬──────┬───────────┬────┼────────┼─────────┤
│17  │黃思勤  │  2   │95年8月24日 │95年8月24日 │95年8月24日 │台南開元路郵局朱潘雪惠│4,430元 │                │起訴案號：        │
│    │        │      │            │上午10時許  │下午4時13分 │帳戶(0000000-0000000) │        │                │95年偵字第15448號 │
│    │        ├───┴──────┴──────┴──────┴───────────┴────┤                │                  │
│    │        │證據：1.證人黃思勤95年11月12日警詢筆錄（彰化縣警察局鹿港分局鹿警分偵字第0950024365│                │                  │
│    │        │        號卷第376-378頁）                                                         │                │                  │
│    │        │      2.郵政國內匯款單1紙（同上警卷第379頁）                                      │                │                  │
│    │        ├─────────────────────────────────────────┤                │                  │
│    │        │  宣告刑：毛漢清共同犯恐嚇取財罪，處有期徒刑柒月。扣案附表四編號12所示門號00000000│                │                  │
│    │        │          271、0000000000號SIM卡各壹張、編號13所示行動電話捌支、附表五編號8、9所示│                │                  │
│    │        │          摩托羅拉V80行動電話壹支與門號0000000000號SIM卡壹張、編號10所示序號352606│                │                  │
│    │        │          00000000號行動電話壹支（內含門號0000000000號SIM卡壹張），均沒收。       │                │                  │
├──┼────┼───┬──────┬──────┬──────┬───────────┬────┼────────┼─────────┤
│18  │蔡德宗  │  1   │95年8月24日 │95年8月24日 │95年8月24日 │台南開元路郵局朱潘雪惠│2,510元 │                │起訴案號：        │
│    │        │      │            │上午11時許  │中午12時5分 │帳戶(0000000-0000000) │        │                │95年偵字第15448號 │
│    │        ├───┴──────┴──────┴──────┴───────────┴────┤                │                  │
│    │        │證據：1.證人蔡德宗95年11月12日警詢筆錄（彰化縣警察局鹿港分局鹿警分偵字第0950024365│                │                  │
│    │        │        號卷第365-367頁）                                                         │                │                  │
│    │        │      2.郵政國內匯款單1紙（同上警卷第368頁）                                      │                │                  │
│    │        ├─────────────────────────────────────────┤                │                  │
│    │        │  宣告刑：毛漢清共同犯恐嚇取財罪，處有期徒刑柒月。扣案附表四編號12所示門號00000000│                │                  │
│    │        │          271、0000000000號SIM卡各壹張、編號13所示行動電話捌支、附表五編號8、9所示│                │                  │
│    │        │          摩托羅拉V80行動電話壹支與門號0000000000號SIM卡壹張、編號10所示序號352606│                │                  │
│    │        │          00000000號行動電話壹支（內含門號0000000000號SIM卡壹張），均沒收。       │                │                  │
├──┼────┼───┬──────┬──────┬──────┬───────────┬────┼────────┼─────────┤
│19  │李東璋  │  1   │95年8月24日 │95年8月24日 │95年8月24日 │台南開元路郵局朱潘雪惠│2,340元 │                │起訴案號：        │
│    │        │      │            │上午11時10分│中午12時28分│帳戶(0000000-0000000) │        │                │95年偵字第15448號 │
│    │        ├───┴──────┴──────┴──────┴───────────┴────┤                │                  │
│    │        │證據：1.證人李東璋95年11月4日警詢筆錄（彰化縣警察局鹿港分局鹿警分偵字第0950024365 │                │                  │
│    │        │        號卷第269頁）                                                             │                │                  │
│    │        │      2.郵政國內匯款單1紙（同上警卷第270頁）                                      │                │                  │
│    │        ├─────────────────────────────────────────┤                │                  │
│    │        │  宣告刑：毛漢清共同犯恐嚇取財罪，處有期徒刑柒月。扣案附表四編號12所示門號00000000│                │                  │
│    │        │          271、0000000000號SIM卡各壹張、編號13所示行動電話捌支、附表五編號8、9所示│                │                  │
│    │        │          摩托羅拉V80行動電話壹支與門號0000000000號SIM卡壹張、編號10所示序號352606│                │                  │
│    │        │          00000000號行動電話壹支（內含門號0000000000號SIM卡壹張），均沒收。       │                │                  │
├──┼────┼───┬──────┬──────┬──────┬───────────┬────┼────────┼─────────┤
│20  │施和生  │  2   │95年8月24日 │95年8月24日 │95年8月24日 │台南開元路郵局朱潘雪惠│4,610元 │                │起訴案號：        │
│    │        │      │            │上午11時30分│中午12時22分│帳戶(0000000-0000000) │        │                │95年偵字第15448號 │
│    │        ├───┴──────┴──────┴──────┴───────────┴────┤                │                  │
│    │        │證據：1.證人施和生95年11月6日警詢筆錄（彰化縣警察局鹿港分局鹿警分偵字第0950024365 │                │                  │
│    │        │        號卷第283-284頁）                                                         │                │                  │
│    │        │      2.郵政國內匯款單1紙（同上警卷第284頁）                                      │                │                  │
│    │        ├─────────────────────────────────────────┤                │                  │
│    │        │  宣告刑：毛漢清共同犯恐嚇取財罪，處有期徒刑柒月。扣案附表四編號12所示門號00000000│                │                  │
│    │        │          271、0000000000號SIM卡各壹張、編號13所示行動電話捌支、附表五編號8、9所示│                │                  │
│    │        │          摩托羅拉V80行動電話壹支與門號0000000000號SIM卡壹張、編號10所示序號352606│                │                  │
│    │        │          00000000號行動電話壹支（內含門號0000000000號SIM卡壹張），均沒收。       │                │                  │
├──┼────┼───┬──────┬──────┬──────┬───────────┬────┼────────┼─────────┤
│21  │賴大鵬  │  1   │95年8月24日 │95年8月24日 │95年8月24日 │台南開元路郵局朱潘雪惠│2,511元 │                │起訴案號：        │
│    │        │      │            │上午11時30分│            │帳戶(0000000-0000000) │        │                │95年偵字第15448號 │
│    │        ├───┴──────┴──────┴──────┴───────────┴────┤                │                  │
│    │        │證據：1.證人賴大鵬95年11月3日警詢筆錄（彰化縣警察局鹿港分局鹿警分偵字第0950024365 │                │                  │
│    │        │        號卷第319頁）                                                             │                │                  │
│    │        │      2.郵政國內匯款單1紙（同上警卷第320頁）                                      │                │                  │
│    │        ├─────────────────────────────────────────┤                │                  │
│    │        │  宣告刑：毛漢清共同犯恐嚇取財罪，處有期徒刑柒月。扣案附表四編號12所示門號00000000│                │                  │
│    │        │          271、0000000000號SIM卡各壹張、編號13所示行動電話捌支、附表五編號8、9所示│                │                  │
│    │        │          摩托羅拉V80行動電話壹支與門號0000000000號SIM卡壹張、編號10所示序號352606│                │                  │
│    │        │          00000000號行動電話壹支（內含門號0000000000號SIM卡壹張），均沒收。       │                │                  │
├──┼────┼───┬──────┬──────┬──────┬───────────┬────┼────────┼─────────┤
│22  │鐘其祥  │  1   │95年8月24日 │95年8月24日 │95年8月24日 │台南開元路郵局朱潘雪惠│2,210元 │                │起訴案號：        │
│    │        │      │            │上午11時30分│下午2時13分 │帳戶(0000000-0000000) │        │                │95年偵字第15448號 │
│    │        ├───┴──────┴──────┴──────┴───────────┴────┤                │                  │
│    │        │證據：1.證人鍾其祥95年11月7日警詢筆錄（彰化縣警察局鹿港分局鹿警分偵字第0950024365 │                │                  │
│    │        │        號卷第297頁）                                                             │                │                  │
│    │        │      2.郵政國內匯款單1紙（同上警卷第298頁）                                      │                │                  │
│    │        ├─────────────────────────────────────────┤                │                  │
│    │        │  宣告刑：毛漢清共同犯恐嚇取財罪，處有期徒刑柒月。扣案附表四編號12所示門號00000000│                │                  │
│    │        │          271、0000000000號SIM卡各壹張、編號13所示行動電話捌支、附表五編號8、9所示│                │                  │
│    │        │          摩托羅拉V80行動電話壹支與門號0000000000號SIM卡壹張、編號10所示序號352606│                │                  │
│    │        │          00000000號行動電話壹支（內含門號0000000000號SIM卡壹張），均沒收。       │                │                  │
├──┼────┼───┬──────┬──────┬──────┬───────────┬────┼────────┼─────────┤
│23  │王振樞  │  1   │95年8月24日 │95年8月24日 │95年8月24日 │台南開元路郵局朱潘雪惠│2,014元 │                │起訴案號：        │
│    │        │      │            │上午11時30分│下午2時39分 │帳戶(0000000-0000000) │        │                │95年偵字第15448號 │
│    │        ├───┴──────┴──────┴──────┴───────────┴────┤                │                  │
│    │        │證據：1.證人王振樞95年11月4日警詢筆錄（彰化縣警察局鹿港分局鹿警分偵字第0950024365 │                │                  │
│    │        │        號卷第265頁）                                                             │                │                  │
│    │        │      2.郵政國內匯款單1紙（同上警卷第266頁）                                      │                │                  │
│    │        ├─────────────────────────────────────────┤                │                  │
│    │        │  宣告刑：毛漢清共同犯恐嚇取財罪，處有期徒刑柒月。扣案附表四編號12所示門號00000000│                │                  │
│    │        │        271、0000000000號SIM卡各壹張、編號13所示行動電話捌支、附表五編號8、9所示摩│                │                  │
│    │        │        托羅拉V80行動電話壹支與門號0000000000號SIM卡壹張、編號10所示序號0000000000│                │                  │
│    │        │        49541號行動電話壹支（內含門號0000000000號SIM卡壹張），均沒收。            │                │                  │
├──┼────┼───┬──────┬──────┬──────┬───────────┬────┼────────┼─────────┤
│24  │洪惠華  │  1   │95年8月24日 │95年8月24日 │95年8月24日 │台南開元路郵局朱潘雪惠│2,500元 │                │起訴案號：        │
│    │        │      │            │中午12時許  │中午12時18分│帳戶(0000000-0000000) │        │                │95年偵字第15448號 │
│    │        ├───┴──────┴──────┴──────┴───────────┴────┤                │                  │
│    │        │證據：1.證人洪惠華95年11月4日警詢筆錄（彰化縣警察局鹿港分局鹿警分偵字第0950024365 │                │                  │
│    │        │        號卷第331-332頁）                                                         │                │                  │
│    │        │      2.郵政國內匯款單1紙（同上警卷第332頁）                                      │                │                  │
│    │        ├─────────────────────────────────────────┤                │                  │
│    │        │宣告刑：毛漢清共同犯恐嚇取財罪，處有期徒刑柒月。扣案附表四編號12所示門號00000000  │                │                  │
│    │        │        271、0000000000號SIM卡各壹張、編號13所示行動電話捌支、附表五編號8、9所示摩│                │                  │
│    │        │        托羅拉V80行動電話壹支與門號0000000000號SIM卡壹張、編號10所示序號0000000000│                │                  │
│    │        │        9541號行動電話壹支（內含門號0000000000號SIM卡壹張），均沒收。             │                │                  │
│    │        │                                                                                  │                │                  │
├──┼────┼───┬──────┬──────┬──────┬───────────┬────┼────────┼─────────┤
│25  │賴明宏  │  1   │95年8月24日 │95年8月24日 │95年8月24日 │台南開元路郵局朱潘雪惠│2,530元 │                │起訴案號：        │
│    │        │      │            │中午12時許  │中午12時43分│帳戶(0000000-0000000) │        │                │95年偵字第15448號 │
│    │        ├───┴──────┴──────┴──────┴───────────┴────┤                │                  │
│    │        │證據：1.證人賴明宏95年警詢筆錄（彰化縣警察局鹿港分局鹿警分偵字第0950024365號卷第  │                │                  │
│    │        │        321頁）                                                                   │                │                  │
│    │        │      2.郵政國內匯款單1紙（同上警卷第322頁）                                      │                │                  │
│    │        ├─────────────────────────────────────────┤                │                  │
│    │        │  宣告刑：毛漢清共同犯恐嚇取財罪，處有期徒刑柒月。扣案附表四編號12所示門號00000000│                │                  │
│    │        │          271、0000000000號SIM卡各壹張、編號13所示行動電話捌支、附表五編號8、9所示│                │                  │
│    │        │          摩托羅拉V80行動電話壹支與門號0000000000號SIM卡壹張、編號10所示序號352606│                │                  │
│    │        │          00000000號行動電話壹支（內含門號0000000000號SIM卡壹張），均沒收。       │                │                  │
├──┼────┼───┬──────┬──────┬──────┬───────────┬────┼────────┼─────────┤
│26  │蔡飛鳳  │  1   │95年8月24日 │95年8月24日 │95年8月24日 │台南開元路郵局朱潘雪惠│2,310元 │                │起訴案號：        │
│    │        │      │            │中午12時許  │下午1時18分 │帳戶(0000000-0000000) │        │                │95年偵字第15448號 │
│    │        ├───┴──────┴──────┴──────┴───────────┴────┤                │                  │
│    │        │證據：1.證人蔡飛鳳95年11月3日警詢筆錄（彰化縣警察局鹿港分局鹿警分偵字第0950024365 │                │                  │
│    │        │        號卷第315-316頁）                                                         │                │                  │
│    │        │      2.郵政國內匯款單1紙（同上警卷第316頁）                                      │                │                  │
│    │        ├─────────────────────────────────────────┤                │                  │
│    │        │  宣告刑：毛漢清共同犯恐嚇取財罪，處有期徒刑柒月。扣案附表四編號12所示門號00000000│                │                  │
│    │        │          271、0000000000號SIM卡各壹張、編號13所示行動電話捌支、附表五編號8、9所示│                │                  │
│    │        │          摩托羅拉V80行動電話壹支與門號0000000000號SIM卡壹張、編號10所示序號352606│                │                  │
│    │        │          00000000號行動電話壹支（內含門號0000000000號SIM卡壹張），均沒收。       │                │                  │
├──┼────┼───┬──────┬──────┬──────┬───────────┬────┼────────┼─────────┤
│27  │徐菀嬬  │  2   │95年8月24日 │95年8月24日 │95年8月24日 │台南開元路郵局朱潘雪惠│4,510元 │                │起訴案號：        │
│    │        │      │            │            │            │帳戶(0000000-0000000) │        │                │95年偵字第15448號 │
│    │        ├───┴──────┴──────┴──────┴───────────┴────┤                │                  │
│    │        │證據：1.證人徐菀嬬95年11月6日警詢筆錄（彰化縣警察局鹿港分局鹿警分偵字第0950024365 │                │                  │
│    │        │        號卷第3-4頁）                                                             │                │                  │
│    │        │      2.郵政國內匯款單1紙（同上警卷第4頁）                                        │                │                  │
│    │        ├─────────────────────────────────────────┤                │                  │
│    │        │  宣告刑：毛漢清共同犯恐嚇取財罪，處有期徒刑柒月。扣案附表四編號12所示門號00000000│                │                  │
│    │        │          271、0000000000號SIM卡各壹張、編號13所示行動電話捌支、附表五編號8、9所示│                │                  │
│    │        │          摩托羅拉V80行動電話壹支與門號0000000000號SIM卡壹張、編號10所示序號352606│                │                  │
│    │        │          00000000號行動電話壹支（內含門號0000000000號SIM卡壹張），均沒收。       │                │                  │
├──┼────┼───┬──────┬──────┬──────┬───────────┬────┼────────┼─────────┤
│28  │江瑞基  │  2   │95年8月24日 │95年8月24日 │95年8月24日 │台南開元路郵局朱潘雪惠│3,602   │                │起訴案號：        │
│    │        │      │            │中午12時30分│下午3時6分  │帳戶(0000000-0000000) │        │                │95年偵字第15448號 │
│    │        ├───┴──────┴──────┴──────┴───────────┴────┤                │                  │
│    │        │證據：1.證人江瑞基95年10月31日警詢筆錄（彰化縣警察局鹿港分局鹿警分偵字第0950024365│                │                  │
│    │        │        號卷第241-242頁）                                                         │                │                  │
│    │        │      2.郵政國內匯款單1紙（同上警卷第243頁）                                      │                │                  │
│    │        ├─────────────────────────────────────────┤                │                  │
│    │        │  宣告刑：毛漢清共同犯恐嚇取財罪，處有期徒刑柒月。扣案附表四編號12所示門號00000000│                │                  │
│    │        │          271、0000000000號SIM卡各壹張、編號13所示行動電話捌支、附表五編號8、9所示│                │                  │
│    │        │          摩托羅拉V80行動電話壹支與門號0000000000號SIM卡壹張、編號10所示序號352606│                │                  │
│    │        │          00000000號行動電話壹支（內含門號0000000000號SIM卡壹張），均沒收。       │                │                  │
├──┼────┼───┬──────┬──────┬──────┬───────────┬────┼────────┼─────────┤
│29  │黃郁文  │  1   │95年8月24日 │95年8月24日 │95年8月24日 │台南開元路郵局朱潘雪惠│2,520   │                │起訴案號：        │
│    │        │      │            │下午1時許   │下午1時31分 │帳戶(0000000-0000000) │        │                │95年偵字第15448號 │
│    │        ├───┴──────┴──────┴──────┴───────────┴────┤                │                  │
│    │        │證據：1.證人黃郁文95年11月3日警詢筆錄（彰化縣警察局鹿港分局鹿警分偵字第0950024365 │                │                  │
│    │        │        號卷第309頁）                                                             │                │                  │
│    │        │      2.郵政國內匯款單1紙（同上警卷第310頁）                                      │                │                  │
│    │        ├─────────────────────────────────────────┤                │                  │
│    │        │  宣告刑：毛漢清共同犯恐嚇取財罪，處有期徒刑柒月。扣案附表四編號12所示門號00000000│                │                  │
│    │        │          271、0000000000號SIM卡各壹張、編號13所示行動電話捌支、附表五編號8、9所示│                │                  │
│    │        │          摩托羅拉V80行動電話壹支與門號0000000000號SIM卡壹張、編號10所示序號352606│                │                  │
│    │        │          00000000號行動電話壹支（內含門號0000000000號SIM卡壹張），均沒收。       │                │                  │
├──┼────┼───┬──────┬──────┬──────┬───────────┬────┼────────┼─────────┤
│30  │謝萍霞  │  1   │95年8月24日 │95年8月24日 │95年8月24日 │台南開元路郵局朱潘雪惠│2,500   │                │起訴案號：        │
│    │        │      │            │            │下午1時37分 │帳戶(0000000-0000000) │        │                │95年偵字第15448號 │
│    │        ├───┴──────┴──────┴──────┴───────────┴────┤                │                  │
│    │        │證據：1.證人謝萍霞95年11月4日警詢筆錄（彰化縣警察局鹿港分局鹿警分偵字第0950024365 │                │                  │
│    │        │        號卷第325頁）                                                             │                │                  │
│    │        │      2.郵政國內匯款單1紙（同上警卷第326頁）                                      │                │                  │
│    │        ├─────────────────────────────────────────┤                │                  │
│    │        │  宣告刑：毛漢清共同犯恐嚇取財罪，處有期徒刑柒月。扣案附表四編號12所示門號00000000│                │                  │
│    │        │          271、0000000000號SIM卡各壹張、編號13所示行動電話捌支、附表五編號8、9所示│                │                  │
│    │        │          摩托羅拉V80行動電話壹支與門號0000000000號SIM卡壹張、編號10所示序號352606│                │                  │
│    │        │          00000000號行動電話壹支（內含門號0000000000號SIM卡壹張），均沒收。       │                │                  │
├──┼────┼───┬──────┬──────┬──────┬───────────┬────┼────────┼─────────┤
│31  │許素蘭  │  2   │95年8月24日 │95年8月24日 │95年8月24日 │台南開元路郵局朱潘雪惠│4,612元 │                │起訴案號：        │
│    │        │      │            │下午1時許   │下午2時13分 │帳戶(0000000-0000000) │        │                │95年偵字第15448號 │
│    │        ├───┴──────┴──────┴──────┴───────────┴────┤                │                  │
│    │        │證據：1.證人許素蘭95年11月4日警詢筆錄（彰化縣警察局鹿港分局鹿警分偵字第0950024365 │                │                  │
│    │        │        號卷第333頁）                                                             │                │                  │
│    │        │      2.郵政國內匯款單1紙（同上警卷第334頁）                                      │                │                  │
│    │        ├─────────────────────────────────────────┤                │                  │
│    │        │  宣告刑：毛漢清共同犯恐嚇取財罪，處有期徒刑柒月。扣案附表四編號12所示門號00000000│                │                  │
│    │        │          271、0000000000號SIM卡各壹張、編號13所示行動電話捌支、附表五編號8、9所示│                │                  │
│    │        │          摩托羅拉V80行動電話壹支與門號0000000000號SIM卡壹張、編號10所示序號352606│                │                  │
│    │        │          00000000號行動電話壹支（內含門號0000000000號SIM卡壹張），均沒收。       │                │                  │
├──┼────┼───┬──────┬──────┬──────┬───────────┬────┼────────┼─────────┤
│32  │蔡和村  │  1   │95年8月24日 │95年8月24日 │95年8月24日 │台南開元路郵局朱潘雪惠│2,501元 │                │起訴案號：        │
│    │        │      │            │            │下午2時30分 │帳戶(0000000-0000000) │        │                │95年偵字第15448號 │
│    │        ├───┴──────┴──────┴──────┴───────────┴────┤                │                  │
│    │        │證據：1.證人蔡和村95年11月3日警詢筆錄（彰化縣警察局鹿港分局鹿警分偵字第0950024365 │                │                  │
│    │        │        號卷第307-308頁）                                                         │                │                  │
│    │        │      2.郵政國內匯款單1紙（同上警卷第308頁）                                      │                │                  │
│    │        ├─────────────────────────────────────────┤                │                  │
│    │        │  宣告刑：毛漢清共同犯恐嚇取財罪，處有期徒刑柒月。扣案附表四編號12所示門號00000000│                │                  │
│    │        │          271、0000000000號SIM卡各壹張、編號13所示行動電話捌支、附表五編號8、9所示│                │                  │
│    │        │          摩托羅拉V80行動電話壹支與門號0000000000號SIM卡壹張、編號10所示序號352606│                │                  │
│    │        │          00000000號行動電話壹支（內含門號0000000000號SIM卡壹張），均沒收。       │                │                  │
├──┼────┼───┬──────┬──────┬──────┬───────────┬────┼────────┼─────────┤
│33  │李和成  │  1   │95年8月24日 │95年8月24日 │95年8月24日 │台南開元路郵局朱潘雪惠│2,000元 │                │起訴案號：        │
│    │        │      │            │下午2時許   │下午2時42分 │帳戶(0000000-0000000) │        │                │95年偵字第15448號 │
│    │        ├───┴──────┴──────┴──────┴───────────┴────┤                │                  │
│    │        │證據：1.證人李和成95年11月10日警詢筆錄（彰化縣警察局鹿港分局鹿警分偵字第0950024365│                │                  │
│    │        │        號卷第339-340頁）                                                         │                │                  │
│    │        │      2.郵政國內匯款單1紙（同上警卷第340頁）                                      │                │                  │
│    │        ├─────────────────────────────────────────┤                │                  │
│    │        │  宣告刑：毛漢清共同犯恐嚇取財罪，處有期徒刑柒月。扣案附表四編號12所示門號00000000│                │                  │
│    │        │          271、0000000000號SIM卡各壹張、編號13所示行動電話捌支、附表五編號8、9所示│                │                  │
│    │        │          摩托羅拉V80行動電話壹支與門號0000000000號SIM卡壹張、編號10所示序號352606│                │                  │
│    │        │          00000000號行動電話壹支（內含門號0000000000號SIM卡壹張），均沒收。       │                │                  │
├──┼────┼───┬──────┬──────┬──────┬───────────┬────┼────────┼─────────┤
│34  │黃海永  │  1   │95年8月24日 │95年8月24日 │95年8月24日 │台南開元路郵局朱潘雪惠│2,000元 │                │起訴案號：        │
│    │        │      │            │中午12時許  │下午1時23分 │帳戶(0000000-0000000) │        │                │95年偵字第15448號 │
│    │        ├───┴──────┴──────┴──────┴───────────┴────┤                │                  │
│    │        │證據：1.證人黃海永95年11月7日警詢筆錄（彰化縣警察局鹿港分局鹿警分偵字第0950024365 │                │                  │
│    │        │        號卷第295-296頁）                                                         │                │                  │
│    │        │      2.郵政國內匯款單1紙（同上警卷第296頁）                                      │                │                  │
│    │        ├─────────────────────────────────────────┤                │                  │
│    │        │  宣告刑：毛漢清共同犯恐嚇取財罪，處有期徒刑柒月。扣案附表四編號12所示門號00000000│                │                  │
│    │        │          271、0000000000號SIM卡各壹張、編號13所示行動電話捌支、附表五編號8、9所示│                │                  │
│    │        │          摩托羅拉V80行動電話壹支與門號0000000000號SIM卡壹張、編號10所示序號352606│                │                  │
│    │        │          00000000號行動電話壹支（內含門號0000000000號SIM卡壹張），均沒收。       │                │                  │
├──┼────┼───┬──────┬──────┬──────┬───────────┬────┼────────┼─────────┤
│35  │薛清仁  │  1   │95年8月24日 │95年8月24日 │95年8月24日 │台南開元路郵局朱潘雪惠│2,050元 │                │起訴案號：        │
│    │        │      │            │中午12時許  │下午1時35分 │帳戶(0000000-0000000) │        │                │95年偵字第15448號 │
│    │        ├───┴──────┴──────┴──────┴───────────┴────┤                │                  │
│    │        │證據：1.證人薛清仁95年10月31日警詢筆錄（彰化縣警察局鹿港分局鹿警分偵字第0950024365│                │                  │
│    │        │        號卷第228-229頁）                                                         │                │                  │
│    │        │      2.郵政國內匯款單1紙（同上警卷第230頁）                                      │                │                  │
│    │        ├─────────────────────────────────────────┤                │                  │
│    │        │  宣告刑：毛漢清共同犯恐嚇取財罪，處有期徒刑柒月。扣案附表四編號12所示門號00000000│                │                  │
│    │        │          271、0000000000號SIM卡各壹張、編號13所示行動電話捌支、附表五編號8、9所示│                │                  │
│    │        │          摩托羅拉V80行動電話壹支與門號0000000000號SIM卡壹張、編號10所示序號352606│                │                  │
│    │        │          00000000號行動電話壹支（內含門號0000000000號SIM卡壹張），均沒收。       │                │                  │
├──┼────┼───┬──────┬──────┬──────┬───────────┬────┼────────┼─────────┤
│36  │陳祈昌  │  1   │95年8月24日 │95年8月24日 │95年8月24日 │台南開元路郵局朱潘雪惠│2,710元 │                │起訴案號：        │
│    │        │      │            │中午12時許  │            │帳戶(0000000-0000000) │        │                │95年偵字第15448號 │
│    │        ├───┴──────┴──────┴──────┴───────────┴────┤                │                  │
│    │        │證據：1.證人陳祈昌95年11月3日警詢筆錄（彰化縣警察局鹿港分局鹿警分偵字第0950024365 │                │                  │
│    │        │        號卷第317頁）                                                             │                │                  │
│    │        │      2.郵政國內匯款單1紙（同上警卷第318頁）                                      │                │                  │
│    │        ├─────────────────────────────────────────┤                │                  │
│    │        │  宣告刑：毛漢清共同犯恐嚇取財罪，處有期徒刑柒月。扣案附表四編號12所示門號00000000│                │                  │
│    │        │          271、0000000000號SIM卡各壹張、編號13所示行動電話捌支、附表五編號8、9所示│                │                  │
│    │        │          摩托羅拉V80行動電話壹支與門號0000000000號SIM卡壹張、編號10所示序號352606│                │                  │
│    │        │          00000000號行動電話壹支（內含門號0000000000號SIM卡壹張），均沒收。       │                │                  │
├──┼────┼───┬──────┬──────┬──────┬───────────┬────┼────────┼─────────┤
│37  │陳義順  │  2   │95年8月24日 │95年8月24日 │95年8月24日 │台南開元路郵局朱潘雪惠│3,605元 │                │起訴案號：        │
│    │        │      │            │中午12時許  │下午3時1分  │帳戶(0000000-0000000) │        │                │95年偵字第15448號 │
│    │        ├───┴──────┴──────┴──────┴───────────┴────┤                │                  │
│    │        │證據：1.證人陳義順95年11月3日警詢筆錄（彰化縣警察局鹿港分局鹿警分偵字第0950024365 │                │                  │
│    │        │        號卷第313頁）                                                             │                │                  │
│    │        │      2.郵政國內匯款單1紙（同上警卷第314頁）                                      │                │                  │
│    │        ├─────────────────────────────────────────┤                │                  │
│    │        │  宣告刑：毛漢清共同犯恐嚇取財罪，處有期徒刑柒月。扣案附表四編號12所示門號00000000│                │                  │
│    │        │          271、0000000000號SIM卡各壹張、編號13所示行動電話捌支、附表五編號8、9所示│                │                  │
│    │        │          摩托羅拉V80行動電話壹支與門號0000000000號SIM卡壹張、編號10所示序號352606│                │                  │
│    │        │          00000000號行動電話壹支（內含門號0000000000號SIM卡壹張），均沒收。       │                │                  │
├──┼────┼───┬──────┬──────┬──────┬───────────┬────┼────────┼─────────┤
│38  │陳瑞田  │  3   │95年8月24日 │95年8月24日 │95年8月24日 │台南開元路郵局朱潘雪惠│3,450元 │                │起訴案號：        │
│    │        │      │            │中午12時許  │下午1時29分 │帳戶(0000000-0000000) │        │                │95年偵字第15448號 │
│    │        ├───┴──────┴──────┴──────┴───────────┴────┤                │                  │
│    │        │證據：1.證人薛瑞田95年11月5日警詢筆錄（彰化縣警察局鹿港分局鹿警分偵字第0950024365 │                │                  │
│    │        │        號卷第305頁）                                                             │                │                  │
│    │        │      2.郵政國內匯款單1紙（同上警卷第306頁）                                      │                │                  │
│    │        ├─────────────────────────────────────────┤                │                  │
│    │        │  宣告刑：毛漢清共同犯恐嚇取財罪，處有期徒刑柒月。扣案附表四編號12所示門號00000000│                │                  │
│    │        │          271、0000000000號SIM卡各壹張、編號13所示行動電話捌支、附表五編號8、9所示│                │                  │
│    │        │          摩托羅拉V80行動電話壹支與門號0000000000號SIM卡壹張、編號10所示序號352606│                │                  │
│    │        │          00000000號行動電話壹支（內含門號0000000000號SIM卡壹張），均沒收。       │                │                  │
├──┼────┼───┬──────┬──────┬──────┬───────────┬────┼────────┼─────────┤
│39  │林正嵐  │  2   │95年8月24日 │95年8月24日 │95年8月25日 │台南開元路郵局朱潘雪惠│4,202元 │                │起訴案號：        │
│    │        │      │            │晚上8時許   │上午11時47分│帳戶(0000000-0000000) │        │                │95年偵字第15448號 │
│    │        ├───┴──────┴──────┴──────┴───────────┴────┤                │                  │
│    │        │證據：1.證人黃淑娟95年11月20日警詢筆錄（彰化縣警察局鹿港分局鹿警分偵字第0950027157│                │                  │
│    │        │        號卷第98-99頁）                                                           │                │                  │
│    │        │      2.郵政國內匯款單1紙（同上警卷第100頁）                                      │                │                  │
│    │        ├─────────────────────────────────────────┤                │                  │
│    │        │  宣告刑：毛漢清共同犯恐嚇取財罪，處有期徒刑柒月。扣案附表四編號12所示門號00000000│                │                  │
│    │        │          271、0000000000號SIM卡各壹張、編號13所示行動電話捌支、附表五編號8、9所示│                │                  │
│    │        │          摩托羅拉V80行動電話壹支與門號0000000000號SIM卡壹張、編號10所示序號352606│                │                  │
│    │        │          00000000號行動電話壹支（內含門號0000000000號SIM卡壹張），均沒收。       │                │                  │
├──┼────┼───┬──────┬──────┬──────┬───────────┬────┼────────┼─────────┤
│40  │謝文源  │  1   │95年8月24日 │95年8月24日 │95年8月31日 │台南開元路郵局朱潘雪惠│2,203元 │                │起訴案號：        │
│    │        │      │            │中午12時許  │上午10時48分│帳戶(0000000-0000000) │        │                │95年偵字第15448號 │
│    │        ├───┴──────┴──────┴──────┴───────────┴────┤                │                  │
│    │        │證據：1.證人謝文源95年11月4日警詢筆錄（彰化縣警察局鹿港分局鹿警分偵字第0950024365 │                │                  │
│    │        │        號卷第327-328頁）                                                         │                │                  │
│    │        │      2.郵政國內匯款單1紙（同上警卷第328頁）                                      │                │                  │
│    │        ├─────────────────────────────────────────┤                │                  │
│    │        │  宣告刑：毛漢清共同犯恐嚇取財罪，處有期徒刑柒月。扣案附表四編號12所示門號00000000│                │                  │
│    │        │          271、0000000000號SIM卡各壹張、編號13所示行動電話捌支、附表五編號8、9所示│                │                  │
│    │        │          摩托羅拉V80行動電話壹支與門號0000000000號SIM卡壹張、編號10所示序號352606│                │                  │
│    │        │          00000000號行動電話壹支（內含門號0000000000號SIM卡壹張），均沒收。       │                │                  │
├──┼────┼───┬──────┬──────┬──────┬───────────┬────┼────────┼─────────┤
│41  │陳進師  │  3   │95年8月24日 │95年8月24日 │95年9月6日下│高雄茄萣郵局薛富山帳戶│6,625   │                │起訴案號：        │
│    │        │      │            │            │午1時11分許 │(0000000-0000000)     │        │                │95年偵字第15448號 │
│    │        ├───┴──────┴──────┴──────┴───────────┴────┤                │                  │
│    │        │證據：1.證人陳進師95年11月4日警詢筆錄（彰化縣警察局鹿港分局鹿警分偵字第0950024365 │                │                  │
│    │        │        號卷第79頁）                                                              │                │                  │
│    │        │      2.郵政國內匯款單1紙（同上警卷第80頁）                                       │                │                  │
│    │        ├─────────────────────────────────────────┤                │                  │
│    │        │  宣告刑：毛漢清共同犯恐嚇取財罪，處有期徒刑柒月。扣案附表四編號12所示門號00000000│                │                  │
│    │        │          271、0000000000號SIM卡各壹張、編號13所示行動電話捌支、附表五編號8、9所示│                │                  │
│    │        │          摩托羅拉V80行動電話壹支與門號0000000000號SIM卡壹張、編號10所示序號352606│                │                  │
│    │        │          00000000號行動電話壹支（內含門號0000000000號SIM卡壹張），均沒收。       │                │                  │
├──┼────┼───┬──────┬──────┬──────┬───────────┬────┼────────┼─────────┤
│42  │王清魁  │  4   │95年8月24日 │95年8月24日 │95年9月6日下│高雄茄萣郵局薛富山帳戶│10,026  │                │起訴案號：        │
│    │        │      │            │中午12時許  │午2時1分許  │(0000000-0000000)     │        │                │95年偵字第15448號 │
│    │        ├───┴──────┴──────┴──────┴───────────┴────┤                │                  │
│    │        │證據：1.證人王清魁95年11月4日警詢筆錄（彰化縣警察局鹿港分局鹿警分偵字第0950024365 │                │                  │
│    │        │        號卷第83頁）                                                              │                │                  │
│    │        │      2.郵政國內匯款單1紙（同上警卷第84頁）                                       │                │                  │
│    │        ├─────────────────────────────────────────┤                │                  │
│    │        │  宣告刑：毛漢清共同犯恐嚇取財罪，處有期徒刑柒月。扣案附表四編號12所示門號00000000│                │                  │
│    │        │          271、0000000000號SIM卡各壹張、編號13所示行動電話捌支、附表五編號8、9所示│                │                  │
│    │        │          摩托羅拉V80行動電話壹支與門號0000000000號SIM卡壹張、編號10所示序號352606│                │                  │
│    │        │          00000000號行動電話壹支（內含門號0000000000號SIM卡壹張），均沒收。       │                │                  │
├──┼────┼───┬──────┬──────┬──────┬───────────┬────┼────────┼─────────┤
│43  │石慶安  │  1   │95年8月24日 │95年8月24日 │95年9月8日  │高雄茄萣郵局薛富山帳戶│2,012   │                │起訴案號：        │
│    │        │      │            │中午12時許  │上午10時44  │(0000000-0000000)     │        │                │95年偵字第15448號 │
│    │        ├───┴──────┴──────┴──────┴───────────┴────┤                │                  │
│    │        │證據：1.證人石慶安95年11月4日警詢筆錄（彰化縣警察局鹿港分局鹿警分偵字第0950024365 │                │                  │
│    │        │        號卷第81-82頁）                                                           │                │                  │
│    │        │      2.郵政國內匯款單1紙（同上警卷第82頁）                                       │                │                  │
│    │        ├─────────────────────────────────────────┤                │                  │
│    │        │  宣告刑：毛漢清共同犯恐嚇取財罪，處有期徒刑柒月。扣案附表四編號12所示門號00000000│                │                  │
│    │        │          271、0000000000號SIM卡各壹張、編號13所示行動電話捌支、附表五編號8、9所示│                │                  │
│    │        │          摩托羅拉V80行動電話壹支與門號0000000000號SIM卡壹張、編號10所示序號352606│                │                  │
│    │        │          00000000號行動電話壹支（內含門號0000000000號SIM卡壹張），均沒收。       │                │                  │
├──┼────┼───┬──────┬──────┬──────┬───────────┬────┼────────┼─────────┤
│44  │王瑋璽  │  2   │95年8月25日 │95年8月25日 │95年8月25日 │台南開元路郵局朱潘雪惠│4,000   │                │起訴案號：        │
│    │        │      │            │上午10時許  │上午10時59  │帳戶(0000000-0000000) │        │                │95年偵字第15448號 │
│    │        ├───┴──────┴──────┴──────┴───────────┴────┤                │                  │
│    │        │證據：1.證人王瑋璽95年11月6日警詢筆錄（彰化縣警察局鹿港分局鹿警分偵字第0950024365 │                │                  │
│    │        │        號卷第279-280頁）                                                         │                │                  │
│    │        │      2.郵政國內匯款單1紙（同上警卷第280頁）                                      │                │                  │
│    │        ├─────────────────────────────────────────┤                │                  │
│    │        │  宣告刑：毛漢清共同犯恐嚇取財罪，處有期徒刑柒月。扣案附表四編號12所示門號00000000│                │                  │
│    │        │          271、0000000000號SIM卡各壹張、編號13所示行動電話捌支、附表五編號8、9所示│                │                  │
│    │        │          摩托羅拉V80行動電話壹支與門號0000000000號SIM卡壹張、編號10所示序號352606│                │                  │
│    │        │          00000000號行動電話壹支（內含門號0000000000號SIM卡壹張），均沒收。       │                │                  │
├──┼────┼───┬──────┬──────┬──────┬───────────┬────┼────────┼─────────┤
│45  │朱英淦  │  1   │95年8月25日 │95年8月25日 │95年8月25日 │台南開元路郵局朱潘雪惠│1,300   │                │起訴案號：        │
│    │        │      │            │            │上午10時9分 │帳戶(0000000-0000000) │        │                │95年偵字第15448號 │
│    │        ├───┴──────┴──────┴──────┴───────────┴────┤                │                  │
│    │        │證據：1.證人朱英淦95年11月6日警詢筆錄（彰化縣警察局鹿港分局鹿警分偵字第0950024365 │                │                  │
│    │        │        號卷第287-288頁）                                                         │                │                  │
│    │        │      2.郵政國內匯款單1紙（同上警卷第288頁）                                      │                │                  │
│    │        ├─────────────────────────────────────────┤                │                  │
│    │        │  宣告刑：毛漢清共同犯恐嚇取財罪，處有期徒刑柒月。扣案附表四編號12所示門號00000000│                │                  │
│    │        │          271、0000000000號SIM卡各壹張、編號13所示行動電話捌支、附表五編號8、9所示│                │                  │
│    │        │          摩托羅拉V80行動電話壹支與門號0000000000號SIM卡壹張、編號10所示序號352606│                │                  │
│    │        │          00000000號行動電話壹支（內含門號0000000000號SIM卡壹張），均沒收。       │                │                  │
├──┼────┼───┬──────┬──────┬──────┬───────────┬────┼────────┼─────────┤
│46  │黃俊富  │  1   │95年8月25日 │95年8月25日 │95年8月25日 │台南開元路郵局朱潘雪惠│2,307   │                │起訴案號：        │
│    │        │      │            │上午10時30分│上午11時36分│帳戶(0000000-0000000) │        │                │95年偵字第15448號 │
│    │        ├───┴──────┴──────┴──────┴───────────┴────┤                │                  │
│    │        │證據：1.證人黃俊富95年11月10日警詢筆錄（彰化縣警察局鹿港分局鹿警分偵字第0950024365│                │                  │
│    │        │        號卷第337頁）                                                             │                │                  │
│    │        │      2.郵政國內匯款單1紙（同上警卷第338頁）                                      │                │                  │
│    │        ├─────────────────────────────────────────┤                │                  │
│    │        │  宣告刑：毛漢清共同犯恐嚇取財罪，處有期徒刑柒月。扣案附表四編號12所示門號00000000│                │                  │
│    │        │          271、0000000000號SIM卡各壹張、編號13所示行動電話捌支、附表五編號8、9所示│                │                  │
│    │        │          摩托羅拉V80行動電話壹支與門號0000000000號SIM卡壹張、編號10所示序號352606│                │                  │
│    │        │          00000000號行動電話壹支（內含門號0000000000號SIM卡壹張），均沒收。       │                │                  │
├──┼────┼───┬──────┬──────┬──────┬───────────┬────┼────────┼─────────┤
│47  │王麗玲  │  1   │95年8月25日 │95年8月25日 │95年8月25日 │台南開元路郵局朱潘雪惠│2,108   │                │起訴案號：        │
│    │        │      │            │上午10時30分│上午11時56分│帳戶(0000000-0000000) │        │                │95年偵字第15448號 │
│    │        ├───┴──────┴──────┴──────┴───────────┴────┤                │                  │
│    │        │證據：1.證人王麗玲95年11月4日警詢筆錄（彰化縣警察局鹿港分局鹿警分偵字第0950024365 │                │                  │
│    │        │        號卷第263-264頁）                                                         │                │                  │
│    │        │      2.郵政國內匯款單1紙（同上警卷第264頁）                                      │                │                  │
│    │        ├─────────────────────────────────────────┤                │                  │
│    │        │  宣告刑：毛漢清共同犯恐嚇取財罪，處有期徒刑柒月。扣案附表四編號12所示門號00000000│                │                  │
│    │        │          271、0000000000號SIM卡各壹張、編號13所示行動電話捌支、附表五編號8、9所示│                │                  │
│    │        │          摩托羅拉V80行動電話壹支與門號0000000000號SIM卡壹張、編號10所示序號352606│                │                  │
│    │        │          00000000號行動電話壹支（內含門號0000000000號SIM卡壹張），均沒收。       │                │                  │
├──┼────┼───┬──────┬──────┬──────┬───────────┬────┼────────┼─────────┤
│48  │黃國明  │  1   │95年8月25日 │95年8月25日 │95年8月25日 │台南開元路郵局朱潘雪惠│2,509   │                │起訴案號：        │
│    │        │      │            │上午11時許  │中午12時29分│帳戶(0000000-0000000) │        │                │95年偵字第15448號 │
│    │        ├───┴──────┴──────┴──────┴───────────┴────┤                │                  │
│    │        │證據：1.證人黃國明95年11月6日警詢筆錄（彰化縣警察局鹿港分局鹿警分偵字第0950024365 │                │                  │
│    │        │        號卷第7-8頁）                                                             │                │                  │
│    │        │      2.郵政國內匯款單1紙（同上警卷第8頁）                                        │                │                  │
│    │        ├─────────────────────────────────────────┤                │                  │
│    │        │  宣告刑：毛漢清共同犯恐嚇取財罪，處有期徒刑柒月。扣案附表四編號12所示門號00000000│                │                  │
│    │        │          271、0000000000號SIM卡各壹張、編號13所示行動電話捌支、附表五編號8、9所示│                │                  │
│    │        │          摩托羅拉V80行動電話壹支與門號0000000000號SIM卡壹張、編號10所示序號352606│                │                  │
│    │        │          00000000號行動電話壹支（內含門號0000000000號SIM卡壹張），均沒收。       │                │                  │
├──┼────┼───┬──────┬──────┬──────┬───────────┬────┼────────┼─────────┤
│49  │田宏河  │  1   │95年8月25日 │95年8月25日 │95年8月25日 │台南開元路郵局朱潘雪惠│1,510   │                │起訴案號：        │
│    │        │      │            │上午11時許  │下午2時31分 │帳戶(0000000-0000000) │        │                │95年偵字第15448號 │
│    │        ├───┴──────┴──────┴──────┴───────────┴────┤                │                  │
│    │        │證據：1.證人田宏河95年11月6日警詢筆錄（彰化縣警察局鹿港分局鹿警分偵字第0950024365 │                │                  │
│    │        │        號卷第277頁）                                                             │                │                  │
│    │        │      2.郵政國內匯款單1紙（同上警卷第278頁）                                      │                │                  │
│    │        ├─────────────────────────────────────────┤                │                  │
│    │        │  宣告刑：毛漢清共同犯恐嚇取財罪，處有期徒刑柒月。扣案附表四編號12所示門號00000000│                │                  │
│    │        │          271、0000000000號SIM卡各壹張、編號13所示行動電話捌支、附表五編號8、9所示│                │                  │
│    │        │          摩托羅拉V80行動電話壹支與門號0000000000號SIM卡壹張、編號10所示序號352606│                │                  │
│    │        │          00000000號行動電話壹支（內含門號0000000000號SIM卡壹張），均沒收。       │                │                  │
├──┼────┼───┬──────┬──────┬──────┬───────────┬────┼────────┼─────────┤
│50  │林朝明  │  2   │95年8月25日 │95年8月25日 │95年8月25日 │台南開元路郵局朱潘雪惠│4,206   │                │起訴案號：        │
│    │        │      │            │上午11時5分 │上午11時42  │帳戶(0000000-0000000) │        │                │95年偵字第15448號 │
│    │        ├───┴──────┴──────┴──────┴───────────┴────┤                │                  │
│    │        │證據：1.證人林朝明95年11月4日警詢筆錄（彰化縣警察局鹿港分局鹿警分偵字第0950024365 │                │                  │
│    │        │        號卷第267-268頁）                                                         │                │                  │
│    │        │      2.郵政國內匯款單1紙（同上警卷第268頁）                                      │                │                  │
│    │        ├─────────────────────────────────────────┤                │                  │
│    │        │  宣告刑：毛漢清共同犯恐嚇取財罪，處有期徒刑柒月。扣案附表四編號12所示門號00000000│                │                  │
│    │        │          271、0000000000號SIM卡各壹張、編號13所示行動電話捌支、附表五編號8、9所示│                │                  │
│    │        │          摩托羅拉V80行動電話壹支與門號0000000000號SIM卡壹張、編號10所示序號352606│                │                  │
│    │        │          00000000號行動電話壹支（內含門號0000000000號SIM卡壹張），均沒收。       │                │                  │
├──┼────┼───┬──────┬──────┬──────┬───────────┬────┼────────┼─────────┤
│51  │趙順風  │  1   │95年8月25日 │95年8月25日 │95年8月25日 │台南開元路郵局朱潘雪惠│2,205   │                │起訴案號：        │
│    │        │      │            │上午11時30分│中午12時5分 │帳戶(0000000-0000000) │        │                │95年偵字第15448號 │
│    │        ├───┴──────┴──────┴──────┴───────────┴────┤                │                  │
│    │        │證據：1.證人趙順風95年11月6日警詢筆錄（彰化縣警察局鹿港分局鹿警分偵字第0950024365 │                │                  │
│    │        │        號卷第281頁）                                                             │                │                  │
│    │        │      2.郵政國內匯款單1紙（同上警卷第282頁）                                      │                │                  │
│    │        ├─────────────────────────────────────────┤                │                  │
│    │        │  宣告刑：毛漢清共同犯恐嚇取財罪，處有期徒刑柒月。扣案附表四編號12所示門號00000000│                │                  │
│    │        │          271、0000000000號SIM卡各壹張、編號13所示行動電話捌支、附表五編號8、9所示│                │                  │
│    │        │          摩托羅拉V80行動電話壹支與門號0000000000號SIM卡壹張、編號10所示序號352606│                │                  │
│    │        │          00000000號行動電話壹支（內含門號0000000000號SIM卡壹張），均沒收。       │                │                  │
├──┼────┼───┬──────┬──────┬──────┬───────────┬────┼────────┼─────────┤
│52  │吳明軒  │  2   │95年8月25日 │95年8月25日 │95年8月25日 │台南開元路郵局朱潘雪惠│4,204   │                │起訴案號：        │
│    │        │      │            │中午12時許  │下午1時12分 │帳戶(0000000-0000000) │        │                │95年偵字第15448號 │
│    │        ├───┴──────┴──────┴──────┴───────────┴────┤                │                  │
│    │        │證據：1.證人吳明軒95年11月12日警詢筆錄（彰化縣警察局鹿港分局鹿警分偵字第0950024365│                │                  │
│    │        │        號卷第380-382頁）                                                         │                │                  │
│    │        │      2.郵政國內匯款單1紙（同上警卷第383頁）                                      │                │                  │
│    │        ├─────────────────────────────────────────┤                │                  │
│    │        │  宣告刑：毛漢清共同犯恐嚇取財罪，處有期徒刑柒月。扣案附表四編號12所示門號00000000│                │                  │
│    │        │          271、0000000000號SIM卡各壹張、編號13所示行動電話捌支、附表五編號8、9所示│                │                  │
│    │        │          摩托羅拉V80行動電話壹支與門號0000000000號SIM卡壹張、編號10所示序號352606│                │                  │
│    │        │          00000000號行動電話壹支（內含門號0000000000號SIM卡壹張），均沒收。       │                │                  │
├──┼────┼───┬──────┬──────┬──────┬───────────┬────┼────────┼─────────┤
│53  │周寶琴  │  2   │95年8月28日 │95年8月28日 │95年8月28日 │台南開元路郵局朱潘雪惠│5,410   │                │起訴案號：        │
│    │        │      │            │上午10時許  │上午10時26分│帳戶(0000000-0000000) │        │                │95年偵字第15448號 │
│    │        ├───┴──────┴──────┴──────┴───────────┴────┤                │                  │
│    │        │證據：1.證人周寶琴95年11月3日警詢筆錄（彰化縣警察局鹿港分局鹿警分偵字第0950024365 │                │                  │
│    │        │        號卷第247-248頁）                                                         │                │                  │
│    │        │      2.郵政國內匯款單1紙（同上警卷第248頁）                                      │                │                  │
│    │        ├─────────────────────────────────────────┤                │                  │
│    │        │  宣告刑：毛漢清共同犯恐嚇取財罪，處有期徒刑柒月。扣案附表四編號12所示門號00000000│                │                  │
│    │        │          271、0000000000號SIM卡各壹張、編號13所示行動電話捌支、附表五編號8、9所示│                │                  │
│    │        │          摩托羅拉V80行動電話壹支與門號0000000000號SIM卡壹張、編號10所示序號352606│                │                  │
│    │        │          00000000號行動電話壹支（內含門號0000000000號SIM卡壹張），均沒收。       │                │                  │
├──┼────┼───┬──────┬──────┬──────┬───────────┬────┼────────┼─────────┤
│54  │陳金志  │  3   │95年8月28日 │95年8月28日 │95年8月28日 │台南開元路郵局朱潘雪惠│6,020   │                │起訴案號：        │
│    │        │      │            │上午10時許  │上午10時40分│帳戶(0000000-0000000) │        │                │95年偵字第15448號 │
│    │        ├───┴──────┴──────┴──────┴───────────┴────┤                │                  │
│    │        │證據：1.證人陳金志95年11月9日警詢筆錄（彰化縣警察局鹿港分局鹿警分偵字第0950024365 │                │                  │
│    │        │        號卷第335-336頁）                                                         │                │                  │
│    │        │      2.郵政國內匯款單1紙（同上警卷第336頁）                                      │                │                  │
│    │        ├─────────────────────────────────────────┤                │                  │
│    │        │  宣告刑：毛漢清共同犯恐嚇取財罪，處有期徒刑柒月。扣案附表四編號12所示門號00000000│                │                  │
│    │        │          271、0000000000號SIM卡各壹張、編號13所示行動電話捌支、附表五編號8、9所示│                │                  │
│    │        │          摩托羅拉V80行動電話壹支與門號0000000000號SIM卡壹張、編號10所示序號352606│                │                  │
│    │        │          00000000號行動電話壹支（內含門號0000000000號SIM卡壹張），均沒收。       │                │                  │
├──┼────┼───┬──────┬──────┬──────┬───────────┬────┼────────┼─────────┤
│55  │洪河源  │  1   │95年8月28日 │95年8月28日 │95年8月28日 │台南開元路郵局朱潘雪惠│2,520   │                │起訴案號：        │
│    │        │      │            │上午10時許  │上午11時11分│帳戶(0000000-0000000) │        │                │95年偵字第15448號 │
│    │        ├───┴──────┴──────┴──────┴───────────┴────┤                │                  │
│    │        │證據：1.證人洪河源95年11月5日警詢筆錄（彰化縣警察局鹿港分局鹿警分偵字第0950024365 │                │                  │
│    │        │        號卷第9頁）                                                               │                │                  │
│    │        │      2.郵政國內匯款單1紙（同上警卷第10頁）                                       │                │                  │
│    │        ├─────────────────────────────────────────┤                │                  │
│    │        │  宣告刑：毛漢清共同犯恐嚇取財罪，處有期徒刑柒月。扣案附表四編號12所示門號00000000│                │                  │
│    │        │          271、0000000000號SIM卡各壹張、編號13所示行動電話捌支、附表五編號8、9所示│                │                  │
│    │        │          摩托羅拉V80行動電話壹支與門號0000000000號SIM卡壹張、編號10所示序號352606│                │                  │
│    │        │          00000000號行動電話壹支（內含門號0000000000號SIM卡壹張），均沒收。       │                │                  │
├──┼────┼───┬──────┬──────┬──────┬───────────┬────┼────────┼─────────┤
│56  │林益民  │  1   │95年8月29日 │95年8月29日 │95年8月29日 │台南開元路郵局朱潘雪惠│2,508   │                │起訴案號：        │
│    │        │      │            │上午10時許  │上午10時56分│帳戶(0000000-0000000) │        │                │95年偵字第15448號 │
│    │        ├───┴──────┴──────┴──────┴───────────┴────┤                │                  │
│    │        │證據：1.證人林益民95年11月11日警詢筆錄（彰化縣警察局鹿港分局鹿警分偵字第0950024365│                │                  │
│    │        │        號卷第361-363頁）                                                         │                │                  │
│    │        │      2.郵政國內匯款單1紙（同上警卷第364頁）                                      │                │                  │
│    │        ├─────────────────────────────────────────┤                │                  │
│    │        │  宣告刑：毛漢清共同犯恐嚇取財罪，處有期徒刑柒月。扣案附表四編號12所示門號00000000│                │                  │
│    │        │          271、0000000000號SIM卡各壹張、編號13所示行動電話捌支、附表五編號8、9所示│                │                  │
│    │        │          摩托羅拉V80行動電話壹支與門號0000000000號SIM卡壹張、編號10所示序號352606│                │                  │
│    │        │          00000000號行動電話壹支（內含門號0000000000號SIM卡壹張），均沒收。       │                │                  │
├──┼────┼───┬──────┬──────┬──────┬───────────┬────┼────────┼─────────┤
│57  │黃俊煌  │  3   │95年8月29日 │95年8月29日 │95年8月29日 │台南開元路郵局朱潘雪惠│6,618   │                │起訴案號：        │
│    │        │      │            │上午10時許  │上午11時36分│帳戶(0000000-0000000) │        │                │95年偵字第15448號 │
│    │        ├───┴──────┴──────┴──────┴───────────┴────┤                │                  │
│    │        │證據：1.證人黃俊煌95年11月15日警詢筆錄（彰化縣警察局鹿港分局鹿警分偵字第0950027157│                │                  │
│    │        │        號卷第96頁）                                                              │                │                  │
│    │        │      2.郵政國內匯款單1紙（同上警卷第97頁）                                       │                │                  │
│    │        ├─────────────────────────────────────────┤                │                  │
│    │        │  宣告刑：毛漢清共同犯恐嚇取財罪，處有期徒刑柒月。扣案附表四編號12所示門號00000000│                │                  │
│    │        │          271、0000000000號SIM卡各壹張、編號13所示行動電話捌支、附表五編號8、9所示│                │                  │
│    │        │          摩托羅拉V80行動電話壹支與門號0000000000號SIM卡壹張、編號10所示序號352606│                │                  │
│    │        │          00000000號行動電話壹支（內含門號0000000000號SIM卡壹張），均沒收。       │                │                  │
├──┼────┼───┬──────┬──────┬──────┬───────────┬────┼────────┼─────────┤
│58  │鄭黎陽  │  2   │95年8月29日 │95年8月29日 │95年8月29日 │台南開元路郵局朱潘雪惠│5,006   │                │起訴案號：        │
│    │        │      │            │上午10時30分│上午11時13分│帳戶(0000000-0000000) │        │                │95年偵字第15448號 │
│    │        ├───┴──────┴──────┴──────┴───────────┴────┤                │                  │
│    │        │證據：1.證人鄭黎陽95年11月3日警詢筆錄（彰化縣警察局鹿港分局鹿警分偵字第0950024365 │                │                  │
│    │        │        號卷第251頁）                                                             │                │                  │
│    │        │      2.郵政國內匯款單1紙（同上警卷第252頁）                                      │                │                  │
│    │        ├─────────────────────────────────────────┤                │                  │
│    │        │  宣告刑：毛漢清共同犯恐嚇取財罪，處有期徒刑柒月。扣案附表四編號12所示門號00000000│                │                  │
│    │        │          271、0000000000號SIM卡各壹張、編號13所示行動電話捌支、附表五編號8、9所示│                │                  │
│    │        │          摩托羅拉V80行動電話壹支與門號0000000000號SIM卡壹張、編號10所示序號352606│                │                  │
│    │        │          00000000號行動電話壹支（內含門號0000000000號SIM卡壹張），均沒收。       │                │                  │
├──┼────┼───┬──────┬──────┬──────┬───────────┬────┼────────┼─────────┤
│59  │蔡茂元  │  1   │95年8月29日 │95年8月29日 │95年8月29日 │台南開元路郵局朱潘雪惠│2,219   │                │起訴案號：        │
│    │        │      │            │上午11時許  │上午11時33分│帳戶(0000000-0000000) │        │                │95年偵字第15448號 │
│    │        ├───┴──────┴──────┴──────┴───────────┴────┤                │                  │
│    │        │證據：1.證人蔡茂元95年11月11日警詢筆錄（彰化縣警察局鹿港分局鹿警分偵字第0950024365│                │                  │
│    │        │        號卷第357-359頁）                                                         │                │                  │
│    │        │      2.郵政國內匯款單1紙（同上警卷第360頁）                                      │                │                  │
│    │        ├─────────────────────────────────────────┤                │                  │
│    │        │  宣告刑：毛漢清共同犯恐嚇取財罪，處有期徒刑柒月。扣案附表四編號12所示門號00000000│                │                  │
│    │        │          271、0000000000號SIM卡各壹張、編號13所示行動電話捌支、附表五編號8、9所示│                │                  │
│    │        │          摩托羅拉V80行動電話壹支與門號0000000000號SIM卡壹張、編號10所示序號352606│                │                  │
│    │        │          00000000號行動電話壹支（內含門號0000000000號SIM卡壹張），均沒收。       │                │                  │
├──┼────┼───┬──────┬──────┬──────┬───────────┬────┼────────┼─────────┤
│60  │陳怡香  │  1   │95年8月29日 │95年8月29日 │95年8月29日 │台南開元路郵局朱潘雪惠│2,015   │                │起訴案號：        │
│    │        │      │            │上午11時許  │上午11時39分│帳戶(0000000-0000000) │        │                │95年偵字第15448號 │
│    │        ├───┴──────┴──────┴──────┴───────────┴────┤                │                  │
│    │        │證據：1.證人陳怡香95年11月4日警詢筆錄（彰化縣警察局鹿港分局鹿警分偵字第0950024365 │                │                  │
│    │        │        號卷第271-272頁）                                                         │                │                  │
│    │        │      2.郵政國內匯款單1紙（同上警卷第272頁）                                      │                │                  │
│    │        ├─────────────────────────────────────────┤                │                  │
│    │        │  宣告刑：毛漢清共同犯恐嚇取財罪，處有期徒刑柒月。扣案附表四編號12所示門號00000000│                │                  │
│    │        │          271、0000000000號SIM卡各壹張、編號13所示行動電話捌支、附表五編號8、9所示│                │                  │
│    │        │          摩托羅拉V80行動電話壹支與門號0000000000號SIM卡壹張、編號10所示序號352606│                │                  │
│    │        │          00000000號行動電話壹支（內含門號0000000000號SIM卡壹張），均沒收。       │                │                  │
├──┼────┼───┬──────┬──────┬──────┬───────────┬────┼────────┼─────────┤
│61  │張頂立  │  2   │95年8月29日 │95年8月29日 │95年8月29日 │台南開元路郵局朱潘雪惠│4,016   │                │起訴案號：        │
│    │        │      │            │上午11時許  │中午12時45分│帳戶(0000000-0000000) │        │                │95年偵字第15448號 │
│    │        ├───┴──────┴──────┴──────┴───────────┴────┤                │                  │
│    │        │證據：1.證人張頂立95年11月4日警詢筆錄（彰化縣警察局鹿港分局鹿警分偵字第0950024365 │                │                  │
│    │        │        號卷第275-276頁）                                                         │                │                  │
│    │        │      2.郵政國內匯款單1紙（同上警卷第276頁）                                      │                │                  │
│    │        ├─────────────────────────────────────────┤                │                  │
│    │        │  宣告刑：毛漢清共同犯恐嚇取財罪，處有期徒刑柒月。扣案附表四編號12所示門號00000000│                │                  │
│    │        │          271、0000000000號SIM卡各壹張、編號13所示行動電話捌支、附表五編號8、9所示│                │                  │
│    │        │          摩托羅拉V80行動電話壹支與門號0000000000號SIM卡壹張、編號10所示序號352606│                │                  │
│    │        │          00000000號行動電話壹支（內含門號0000000000號SIM卡壹張），均沒收。       │                │                  │
├──┼────┼───┬──────┬──────┬──────┬───────────┬────┼────────┼─────────┤
│62  │吳振豐  │  1   │95年8月29日 │95年8月29日 │95年8月29日 │台南開元路郵局朱潘雪惠│2,505   │                │起訴案號：        │
│    │        │      │            │中午12時許  │中午12時45分│帳戶(0000000-0000000) │        │                │95年偵字第15448號 │
│    │        ├───┴──────┴──────┴──────┴───────────┴────┤                │                  │
│    │        │證據：1.證人吳振豐95年11月3日警詢筆錄（彰化縣警察局鹿港分局鹿警分偵字第0950024365 │                │                  │
│    │        │        號卷第255-256頁）                                                         │                │                  │
│    │        │      2.郵政國內匯款單1紙（同上警卷第256頁）                                      │                │                  │
│    │        ├─────────────────────────────────────────┤                │                  │
│    │        │  宣告刑：毛漢清共同犯恐嚇取財罪，處有期徒刑柒月。扣案附表四編號12所示門號00000000│                │                  │
│    │        │          271、0000000000號SIM卡各壹張、編號13所示行動電話捌支、附表五編號8、9所示│                │                  │
│    │        │          摩托羅拉V80行動電話壹支與門號0000000000號SIM卡壹張、編號10所示序號352606│                │                  │
│    │        │          00000000號行動電話壹支（內含門號0000000000號SIM卡壹張），均沒收。       │                │                  │
├──┼────┼───┬──────┬──────┬──────┬───────────┬────┼────────┼─────────┤
│63  │吳財發  │  2   │95年8月29日 │95年8月29日 │95年8月29日 │台南開元路郵局朱潘雪惠│4,610   │                │起訴案號：        │
│    │        │      │            │中午12時許  │下午2時10分 │帳戶(0000000-0000000) │        │                │95年偵字第15448號 │
│    │        ├───┴──────┴──────┴──────┴───────────┴────┤                │                  │
│    │        │證據：1.證人吳財發95年11月12日警詢筆錄（彰化縣警察局鹿港分局鹿警分偵字第0950024365│                │                  │
│    │        │        號卷第384-386頁）                                                         │                │                  │
│    │        │      2.郵政國內匯款單1紙（同上警卷第387頁）                                      │                │                  │
│    │        ├─────────────────────────────────────────┤                │                  │
│    │        │  宣告刑：毛漢清共同犯恐嚇取財罪，處有期徒刑柒月。扣案附表四編號12所示門號00000000│                │                  │
│    │        │          271、0000000000號SIM卡各壹張、編號13所示行動電話捌支、附表五編號8、9所示│                │                  │
│    │        │          摩托羅拉V80行動電話壹支與門號0000000000號SIM卡壹張、編號10所示序號352606│                │                  │
│    │        │          00000000號行動電話壹支（內含門號0000000000號SIM卡壹張），均沒收。       │                │                  │
├──┼────┼───┬──────┬──────┬──────┬───────────┬────┼────────┼─────────┤
│64  │東進順  │  1   │95年8月29日 │95年8月29日 │95年8月29日 │台南開元路郵局朱潘雪惠│2,212   │                │起訴案號：        │
│    │        │      │            │中午12時30分│下午1時15分 │帳戶(0000000-0000000) │        │                │95年偵字第15448號 │
│    │        ├───┴──────┴──────┴──────┴───────────┴────┤                │                  │
│    │        │證據：1.證人東進順95年11月3日警詢筆錄（彰化縣警察局鹿港分局鹿警分偵字第0950024365 │                │                  │
│    │        │        號卷第253-254頁）                                                         │                │                  │
│    │        │      2.郵政國內匯款單1紙（同上警卷第254頁）                                      │                │                  │
│    │        ├─────────────────────────────────────────┤                │                  │
│    │        │  宣告刑：毛漢清共同犯恐嚇取財罪，處有期徒刑柒月。扣案附表四編號12所示門號00000000│                │                  │
│    │        │          271、0000000000號SIM卡各壹張、編號13所示行動電話捌支、附表五編號8、9所示│                │                  │
│    │        │          摩托羅拉V80行動電話壹支與門號0000000000號SIM卡壹張、編號10所示序號352606│                │                  │
│    │        │          00000000號行動電話壹支（內含門號0000000000號SIM卡壹張），均沒收。       │                │                  │
├──┼────┼───┬──────┬──────┬──────┬───────────┬────┼────────┼─────────┤
│65  │林樂山  │  2   │95年8月30日 │95年8月30日 │95年8月30日 │台南開元路郵局朱潘雪惠│4,620   │                │起訴案號：        │
│    │        │      │            │上午10時30分│上午11時34分│帳戶(0000000-0000000) │        │                │95年偵字第15448號 │
│    │        ├───┴──────┴──────┴──────┴───────────┴────┤                │                  │
│    │        │證據：1.證人林樂山95年11月13日警詢筆錄（彰化縣警察局鹿港分局鹿警分偵字第0950024365│                │                  │
│    │        │        號卷第388頁）                                                             │                │                  │
│    │        │      2.郵政國內匯款單1紙（同上警卷第389頁）                                      │                │                  │
│    │        ├─────────────────────────────────────────┤                │                  │
│    │        │  宣告刑：毛漢清共同犯恐嚇取財罪，處有期徒刑柒月。扣案附表四編號12所示門號00000000│                │                  │
│    │        │          271、0000000000號SIM卡各壹張、編號13所示行動電話捌支、附表五編號8、9所示│                │                  │
│    │        │          摩托羅拉V80行動電話壹支與門號0000000000號SIM卡壹張、編號10所示序號352606│                │                  │
│    │        │          00000000號行動電話壹支（內含門號0000000000號SIM卡壹張），均沒收。       │                │                  │
├──┼────┼───┬──────┬──────┬──────┬───────────┬────┼────────┼─────────┤
│66  │曾水潭  │  2   │95年8月31日 │95年8月31日 │95年8月31日 │台南開元路郵局朱潘雪惠│4,002   │                │起訴案號：        │
│    │        │      │            │上午10時許  │上午10時30分│帳戶(0000000-0000000) │        │                │95年偵字第15448號 │
│    │        ├───┴──────┴──────┴──────┴───────────┴────┤                │                  │
│    │        │證據：1.證人曾水潭95年11月4日警詢筆錄（彰化縣警察局鹿港分局鹿警分偵字第0950024365 │                │                  │
│    │        │        號卷第329頁）                                                             │                │                  │
│    │        │      2.郵政國內匯款單1紙（同上警卷第330頁）                                      │                │                  │
│    │        ├─────────────────────────────────────────┤                │                  │
│    │        │  宣告刑：毛漢清共同犯恐嚇取財罪，處有期徒刑柒月。扣案附表四編號12所示門號00000000│                │                  │
│    │        │          271、0000000000號SIM卡各壹張、編號13所示行動電話捌支、附表五編號8、9所示│                │                  │
│    │        │          摩托羅拉V80行動電話壹支與門號0000000000號SIM卡壹張、編號10所示序號352606│                │                  │
│    │        │          00000000號行動電話壹支（內含門號0000000000號SIM卡壹張），均沒收。       │                │                  │
├──┼────┼───┬──────┬──────┬──────┬───────────┬────┼────────┼─────────┤
│67  │陳文琴  │  3   │95年8月31日 │95年8月31日 │95年8月31日 │台南開元路郵局朱潘雪惠│7,501   │                │起訴案號：        │
│    │        │      │            │上午11時許  │上午11時12分│帳戶(0000000-0000000) │        │                │95年偵字第15448號 │
│    │        ├───┴──────┴──────┴──────┴───────────┴────┤                │                  │
│    │        │證據：1.證人陳文琴95年11月4日警詢筆錄（彰化縣警察局鹿港分局鹿警分偵字第0950024365 │                │                  │
│    │        │        號卷第323-324頁）                                                         │                │                  │
│    │        │      2.郵政國內匯款單1紙（同上警卷第324頁）                                      │                │                  │
│    │        ├─────────────────────────────────────────┤                │                  │
│    │        │  宣告刑：毛漢清共同犯恐嚇取財罪，處有期徒刑柒月。扣案附表四編號12所示門號00000000│                │                  │
│    │        │          271、0000000000號SIM卡各壹張、編號13所示行動電話捌支、附表五編號8、9所示│                │                  │
│    │        │          摩托羅拉V80行動電話壹支與門號0000000000號SIM卡壹張、編號10所示序號352606│                │                  │
│    │        │          00000000號行動電話壹支（內含門號0000000000號SIM卡壹張），均沒收。       │                │                  │
├──┼────┼───┬──────┬──────┬──────┬───────────┬────┼────────┼─────────┤
│68  │林建勳  │  1   │95年8月31日 │95年8月31日 │95年8月31日 │台南開元路郵局朱潘雪惠│2,520   │                │起訴案號：        │
│    │        │      │            │上午11時許  │上午11時46分│帳戶(0000000-0000000) │        │                │95年偵字第15448號 │
│    │        ├───┴──────┴──────┴──────┴───────────┴────┤                │                  │
│    │        │證據：1.證人林建勳95年11月7日警詢筆錄（彰化縣警察局鹿港分局鹿警分偵字第0950024365 │                │                  │
│    │        │        號卷第299-300頁）                                                         │                │                  │
│    │        │      2.郵政國內匯款單1紙（同上警卷第300頁）                                      │                │                  │
│    │        ├─────────────────────────────────────────┤                │                  │
│    │        │  宣告刑：毛漢清共同犯恐嚇取財罪，處有期徒刑柒月。扣案附表四編號12所示門號00000000│                │                  │
│    │        │          271、0000000000號SIM卡各壹張、編號13所示行動電話捌支、附表五編號8、9所示│                │                  │
│    │        │          摩托羅拉V80行動電話壹支與門號0000000000號SIM卡壹張、編號10所示序號352606│                │                  │
│    │        │          00000000號行動電話壹支（內含門號0000000000號SIM卡壹張），均沒收。       │                │                  │
├──┼────┼───┬──────┬──────┬──────┬───────────┬────┼────────┼─────────┤
│69  │鄭忠吉  │  1   │95年8月31日 │95年8月31日 │95年9月1日上│台南開元路郵局朱潘雪惠│2,305   │                │起訴案號：        │
│    │        │      │            │下午5時許   │午10時6分許 │帳戶(0000000-0000000) │        │                │95年偵字第15448號 │
│    │        ├───┴──────┴──────┴──────┴───────────┴────┤                │                  │
│    │        │證據：1.證人鄭忠吉95年11月11日警詢筆錄（彰化縣警察局鹿港分局鹿警分偵字第0950024365│                │                  │
│    │        │        號卷第345-347頁）                                                         │                │                  │
│    │        │      2.郵政國內匯款單1紙（同上警卷第348頁）                                      │                │                  │
│    │        ├─────────────────────────────────────────┤                │                  │
│    │        │  宣告刑：毛漢清共同犯恐嚇取財罪，處有期徒刑柒月。扣案附表四編號12所示門號00000000│                │                  │
│    │        │          271、0000000000號SIM卡各壹張、編號13所示行動電話捌支、附表五編號8、9所示│                │                  │
│    │        │          摩托羅拉V80行動電話壹支與門號0000000000號SIM卡壹張、編號10所示序號352606│                │                  │
│    │        │          00000000號行動電話壹支（內含門號0000000000號SIM卡壹張），均沒收。       │                │                  │
├──┼────┼───┬──────┬──────┬──────┬───────────┬────┼────────┼─────────┤
│70  │高奮志  │  1   │95年9月1日  │5年9月1日上 │95年9月1日上│台南開元路郵局朱潘雪惠│2,010   │                │起訴案號：        │
│    │        │      │            │午10時30分許│午11時24分許│帳戶(0000000-0000000) │        │                │95年偵字第15448號 │
│    │        ├───┴──────┴──────┴──────┴───────────┴────┤                │                  │
│    │        │證據：1.證人高奮志95年11月15日警詢筆錄（彰化縣警察局鹿港分局鹿警分偵字第0950027157│                │                  │
│    │        │        號卷第109頁）                                                             │                │                  │
│    │        │      2.郵政國內匯款單1紙（同上警卷第110頁）                                      │                │                  │
│    │        ├─────────────────────────────────────────┤                │                  │
│    │        │  宣告刑：毛漢清共同犯恐嚇取財罪，處有期徒刑柒月。扣案附表四編號12所示門號00000000│                │                  │
│    │        │          271、0000000000號SIM卡各壹張、編號13所示行動電話捌支、附表五編號8、9所示│                │                  │
│    │        │          摩托羅拉V80行動電話壹支與門號0000000000號SIM卡壹張、編號10所示序號352606│                │                  │
│    │        │          00000000號行動電話壹支（內含門號0000000000號SIM卡壹張），均沒收。       │                │                  │
├──┼────┼───┬──────┬──────┬──────┬───────────┬────┼────────┼─────────┤
│71  │黃松男  │  2   │95年9月1日  │95年9月1日上│95年9月1日中│台南開元路郵局朱潘雪惠│4,020   │                │起訴案號：        │
│    │        │      │            │午10時30分許│午12時59分許│帳戶(0000000-0000000) │        │                │95年偵字第15448號 │
│    │        ├───┴──────┴──────┴──────┴───────────┴────┤                │                  │
│    │        │證據：1.證人黃松男95年11月3日警詢筆錄（彰化縣警察局鹿港分局鹿警分偵字第0950024365 │                │                  │
│    │        │        號卷第15-16頁）                                                           │                │                  │
│    │        │      2.郵政國內匯款單1紙（同上警卷第16頁）                                       │                │                  │
│    │        ├─────────────────────────────────────────┤                │                  │
│    │        │  宣告刑：毛漢清共同犯恐嚇取財罪，處有期徒刑柒月。扣案附表四編號12所示門號00000000│                │                  │
│    │        │          271、0000000000號SIM卡各壹張、編號13所示行動電話捌支、附表五編號8、9所示│                │                  │
│    │        │          摩托羅拉V80行動電話壹支與門號0000000000號SIM卡壹張、編號10所示序號352606│                │                  │
│    │        │          00000000號行動電話壹支（內含門號0000000000號SIM卡壹張），均沒收。       │                │                  │
├──┼────┼───┬──────┬──────┬──────┬───────────┬────┼────────┼─────────┤
│72  │陳怡香  │  1   │95年9月1日  │95年9月1日上│95年9月1日上│台南開元路郵局朱潘雪惠│2,020   │                │起訴案號：        │
│    │        │      │            │午11時10分許│午11時51分許│帳戶(0000000-0000000) │        │                │95年偵字第15448號 │
│    │        ├───┴──────┴──────┴──────┴───────────┴────┤                │                  │
│    │        │證據：1.證人陳怡香95年11月4日警詢筆錄（彰化縣警察局鹿港分局鹿警分偵字第0950024365 │                │                  │
│    │        │        號卷第273頁）                                                             │                │                  │
│    │        │      2.郵政國內匯款單1紙（同上警卷第274頁）                                      │                │                  │
│    │        ├─────────────────────────────────────────┤                │                  │
│    │        │  宣告刑：毛漢清共同犯恐嚇取財罪，處有期徒刑柒月。扣案附表四編號12所示門號00000000│                │                  │
│    │        │          271、0000000000號SIM卡各壹張、編號13所示行動電話捌支、附表五編號8、9所示│                │                  │
│    │        │          摩托羅拉V80行動電話壹支與門號0000000000號SIM卡壹張、編號10所示序號352606│                │                  │
│    │        │          00000000號行動電話壹支（內含門號0000000000號SIM卡壹張），均沒收。       │                │                  │
├──┼────┼───┬──────┬──────┬──────┬───────────┬────┼────────┼─────────┤
│73  │陳訓正  │  1   │95年9月1日  │95年9月1日中│95年9月1日下│台南開元路郵局朱潘雪惠│1,530   │                │起訴案號：        │
│    │        │      │            │午12時30分許│午1時13分許 │帳戶(0000000-0000000) │        │                │95年偵字第15448號 │
│    │        ├───┴──────┴──────┴──────┴───────────┴────┤                │                  │
│    │        │證據：1.證人陳訓正95年11月4日警詢筆錄（彰化縣警察局鹿港分局鹿警分偵字第0950024365 │                │                  │
│    │        │        號卷第259-260頁）                                                         │                │                  │
│    │        │      2.郵政國內匯款單1紙（同上警卷第260頁）                                      │                │                  │
│    │        ├─────────────────────────────────────────┤                │                  │
│    │        │  宣告刑：毛漢清共同犯恐嚇取財罪，處有期徒刑柒月。扣案附表四編號12所示門號00000000│                │                  │
│    │        │          271、0000000000號SIM卡各壹張、編號13所示行動電話捌支、附表五編號8、9所示│                │                  │
│    │        │          摩托羅拉V80行動電話壹支與門號0000000000號SIM卡壹張、編號10所示序號352606│                │                  │
│    │        │          00000000號行動電話壹支（內含門號0000000000號SIM卡壹張），均沒收。       │                │                  │
├──┼────┼───┬──────┬──────┬──────┬───────────┬────┼────────┼─────────┤
│74  │許豐敦  │  1   │95年9月1日  │95年9月3日晚│95年9月4日上│台南開元路郵局朱潘雪惠│2,524   │                │起訴案號：        │
│    │        │      │            │上8時許     │午9時6分許  │帳戶(0000000-0000000) │        │                │95年偵字第15448號 │
│    │        ├───┴──────┴──────┴──────┴───────────┴────┤                │                  │
│    │        │證據：1.證人許豐敦95年11月11日警詢筆錄（彰化縣警察局鹿港分局鹿警分偵字第0950024365│                │                  │
│    │        │        號卷第341-343頁）                                                         │                │                  │
│    │        │      2.郵政國內匯款單1紙（同上警卷第344頁）                                      │                │                  │
│    │        ├─────────────────────────────────────────┤                │                  │
│    │        │  宣告刑：毛漢清共同犯恐嚇取財罪，處有期徒刑柒月。扣案附表四編號12所示門號00000000│                │                  │
│    │        │          271、0000000000號SIM卡各壹張、編號13所示行動電話捌支、附表五編號8、9所示│                │                  │
│    │        │          摩托羅拉V80行動電話壹支與門號0000000000號SIM卡壹張、編號10所示序號352606│                │                  │
│    │        │          00000000號行動電話壹支（內含門號0000000000號SIM卡壹張），均沒收。       │                │                  │
├──┼────┼───┬──────┬──────┬──────┬───────────┬────┼────────┼─────────┤
│75  │廖顯明  │  1   │95年9月1日  │95年9月4日下│95年9月5日上│台南開元路郵局朱潘雪惠│2,026   │                │起訴案號：        │
│    │        │      │            │午5時許     │午8時58分許 │帳戶(0000000-0000000) │        │                │95年偵字第15448號 │
│    │        ├───┴──────┴──────┴──────┴───────────┴────┤                │                  │
│    │        │證據：1.證人廖顯明95年11月11日警詢筆錄（彰化縣警察局鹿港分局鹿警分偵字第0950024365│                │                  │
│    │        │        號卷第349-351頁）                                                         │                │                  │
│    │        │      2.郵政國內匯款單1紙（同上警卷第352頁）                                      │                │                  │
│    │        ├─────────────────────────────────────────┤                │                  │
│    │        │  宣告刑：毛漢清共同犯恐嚇取財罪，處有期徒刑柒月。扣案附表四編號12所示門號00000000│                │                  │
│    │        │          271、0000000000號SIM卡各壹張、編號13所示行動電話捌支、附表五編號8、9所示│                │                  │
│    │        │          摩托羅拉V80行動電話壹支與門號0000000000號SIM卡壹張、編號10所示序號352606│                │                  │
│    │        │          00000000號行動電話壹支（內含門號0000000000號SIM卡壹張），均沒收。       │                │                  │
├──┼────┼───┬──────┬──────┬──────┬───────────┬────┼────────┼─────────┤
│76  │王秋雄  │  1   │95年9月3日  │95年9月3日上│95年9月4日上│台南開元路郵局朱潘雪惠│2,519   │                │起訴案號：        │
│    │        │      │            │午8時許     │午9時4分許  │帳戶(0000000-0000000) │        │                │95年偵字第15448號 │
│    │        ├───┴──────┴──────┴──────┴───────────┴────┤                │                  │
│    │        │證據：1.證人王秋雄95年11月12日警詢筆錄（彰化縣警察局鹿港分局鹿警分偵字第0950024365│                │                  │
│    │        │        號卷第373-374頁）                                                         │                │                  │
│    │        │      2.郵政國內匯款單1紙（同上警卷第375頁）                                      │                │                  │
│    │        ├─────────────────────────────────────────┤                │                  │
│    │        │  宣告刑：毛漢清共同犯恐嚇取財罪，處有期徒刑柒月。扣案附表四編號12所示門號00000000│                │                  │
│    │        │          271、0000000000號SIM卡各壹張、編號13所示行動電話捌支、附表五編號8、9所示│                │                  │
│    │        │          摩托羅拉V80行動電話壹支與門號0000000000號SIM卡壹張、編號10所示序號352606│                │                  │
│    │        │          00000000號行動電話壹支（內含門號0000000000號SIM卡壹張），均沒收。       │                │                  │
├──┼────┼───┬──────┬──────┬──────┬───────────┬────┼────────┼─────────┤
│77  │鄭世華  │  1   │95年9月3日  │95年9月3日上│95年9月4日上│台南開元路郵局朱潘雪惠│2,506   │                │起訴案號：        │
│    │        │      │            │午11時許    │午9時6分許  │帳戶(0000000-0000000) │        │                │95年偵字第15448號 │
│    │        ├───┴──────┴──────┴──────┴───────────┴────┤                │                  │
│    │        │證據：1.證人鄭世華95年11月12日警詢筆錄（彰化縣警察局鹿港分局鹿警分偵字第0950024365│                │                  │
│    │        │        號卷第369-371頁）                                                         │                │                  │
│    │        │      2.郵政國內匯款單1紙（同上警卷第372頁）                                      │                │                  │
│    │        ├─────────────────────────────────────────┤                │                  │
│    │        │  宣告刑：毛漢清共同犯恐嚇取財罪，處有期徒刑柒月。扣案附表四編號12所示門號00000000│                │                  │
│    │        │          271、0000000000號SIM卡各壹張、編號13所示行動電話捌支、附表五編號8、9所示│                │                  │
│    │        │          摩托羅拉V80行動電話壹支與門號0000000000號SIM卡壹張、編號10所示序號352606│                │                  │
│    │        │          00000000號行動電話壹支（內含門號0000000000號SIM卡壹張），均沒收。       │                │                  │
├──┼────┼───┬──────┬──────┬──────┬───────────┬────┼────────┼─────────┤
│78  │康忠煌  │  1   │95年9月3日  │95年9月3日上│95年9月4日上│台南開元路郵局朱潘雪惠│2,212   │                │起訴案號：        │
│    │        │      │            │午11時許    │午9時39分許 │帳戶(0000000-0000000) │        │                │95年偵字第15448號 │
│    │        ├───┴──────┴──────┴──────┴───────────┴────┤                │                  │
│    │        │證據：1.證人康忠煌95年11月5日警詢筆錄（彰化縣警察局鹿港分局鹿警分偵字第0950024365 │                │                  │
│    │        │        號卷第17-18頁）                                                           │                │                  │
│    │        │      2.郵政國內匯款單1紙（同上警卷第19頁）                                       │                │                  │
│    │        ├─────────────────────────────────────────┤                │                  │
│    │        │  宣告刑：毛漢清共同犯恐嚇取財罪，處有期徒刑柒月。扣案附表四編號12所示門號00000000│                │                  │
│    │        │          271、0000000000號SIM卡各壹張、編號13所示行動電話捌支、附表五編號8、9所示│                │                  │
│    │        │          摩托羅拉V80行動電話壹支與門號0000000000號SIM卡壹張、編號10所示序號352606│                │                  │
│    │        │          00000000號行動電話壹支（內含門號0000000000號SIM卡壹張），均沒收。       │                │                  │
├──┼────┼───┬──────┬──────┬──────┬───────────┬────┼────────┼─────────┤
│79  │鄭天飛  │  2   │95年9月3日  │95年9月3日下│95年9月4日上│台南開元路郵局朱潘雪惠│4,614   │                │起訴案號：        │
│    │        │      │            │午1時許     │午9時11分許 │帳戶(0000000-0000000) │        │                │95年偵字第15448號 │
│    │        ├───┴──────┴──────┴──────┴───────────┴────┤                │                  │
│    │        │證據：1.證人鄭天飛95年11月20日警詢筆錄（彰化縣警察局鹿港分局鹿警分偵字第0950027157│                │                  │
│    │        │        號卷第104-105頁）                                                         │                │                  │
│    │        │      2.郵政國內匯款單1紙（同上警卷第106頁）                                      │                │                  │
│    │        ├─────────────────────────────────────────┤                │                  │
│    │        │  宣告刑：毛漢清共同犯恐嚇取財罪，處有期徒刑柒月。扣案附表四編號12所示門號00000000│                │                  │
│    │        │          271、0000000000號SIM卡各壹張、編號13所示行動電話捌支、附表五編號8、9所示│                │                  │
│    │        │          摩托羅拉V80行動電話壹支與門號0000000000號SIM卡壹張、編號10所示序號352606│                │                  │
│    │        │          00000000號行動電話壹支（內含門號0000000000號SIM卡壹張），均沒收。       │                │                  │
├──┼────┼───┬──────┬──────┬──────┬───────────┬────┼────────┼─────────┤
│80  │許文周  │  1   │95年9月3日  │95年9月3日下│95年9月4日上│台南開元路郵局朱潘雪惠│2,320   │                │起訴案號：        │
│    │        │      │            │午1時許     │午10時17分許│帳戶(0000000-0000000) │        │                │95年偵字第15448號 │
│    │        ├───┴──────┴──────┴──────┴───────────┴────┤                │                  │
│    │        │證據：1.證人許文周95年11月5日警詢筆錄（彰化縣警察局鹿港分局鹿警分偵字第0950024365 │                │                  │
│    │        │        號卷第13頁）                                                              │                │                  │
│    │        │      2.郵政國內匯款單1紙（同上警卷第14頁）                                       │                │                  │
│    │        ├─────────────────────────────────────────┤                │                  │
│    │        │  宣告刑：毛漢清共同犯恐嚇取財罪，處有期徒刑柒月。扣案附表四編號12所示門號00000000│                │                  │
│    │        │          271、0000000000號SIM卡各壹張、編號13所示行動電話捌支、附表五編號8、9所示│                │                  │
│    │        │          摩托羅拉V80行動電話壹支與門號0000000000號SIM卡壹張、編號10所示序號352606│                │                  │
│    │        │          00000000號行動電話壹支（內含門號0000000000號SIM卡壹張），均沒收。       │                │                  │
├──┼────┼───┬──────┬──────┬──────┬───────────┬────┼────────┼─────────┤
│81  │徐文生  │  1   │95年9月3日  │95年9月3日晚│95年9月4日上│台南開元路郵局朱潘雪惠│2,223   │                │起訴案號：        │
│    │        │      │            │上6時許     │午9時1分許  │帳戶(0000000-0000000) │        │                │95年偵字第15448號 │
│    │        ├───┴──────┴──────┴──────┴───────────┴────┤                │                  │
│    │        │證據：1.證人徐文生95年11月20日警詢筆錄（彰化縣警察局鹿港分局鹿警分偵字第0950027157│                │                  │
│    │        │        號卷第101-102頁）                                                         │                │                  │
│    │        │      2.郵政國內匯款單1紙（同上警卷第103頁）                                      │                │                  │
│    │        ├─────────────────────────────────────────┤                │                  │
│    │        │  宣告刑：毛漢清共同犯恐嚇取財罪，處有期徒刑柒月。扣案附表四編號12所示門號00000000│                │                  │
│    │        │          271、0000000000號SIM卡各壹張、編號13所示行動電話捌支、附表五編號8、9所示│                │                  │
│    │        │          摩托羅拉V80行動電話壹支與門號0000000000號SIM卡壹張、編號10所示序號352606│                │                  │
│    │        │          00000000號行動電話壹支（內含門號0000000000號SIM卡壹張），均沒收。       │                │                  │
├──┼────┼───┬──────┬──────┬──────┬───────────┬────┼────────┼─────────┤
│82  │陳永琴  │  1   │95年9月3日  │95年9月3日晚│95年9月4日上│台南開元路郵局朱潘雪惠│2,509   │                │起訴案號：        │
│    │        │      │            │上7時許     │午8時8分許  │帳戶(0000000-0000000) │        │                │95年偵字第15448號 │
│    │        ├───┴──────┴──────┴──────┴───────────┴────┤                │                  │
│    │        │證據：1.證人陳永琴95年11月4日警詢筆錄（彰化縣警察局鹿港分局鹿警分偵字第0950024365 │                │                  │
│    │        │        號卷第261頁）                                                             │                │                  │
│    │        │      2.郵政國內匯款單1紙（同上警卷第262頁）                                      │                │                  │
│    │        ├─────────────────────────────────────────┤                │                  │
│    │        │  宣告刑：毛漢清共同犯恐嚇取財罪，處有期徒刑柒月。扣案附表四編號12所示門號00000000│                │                  │
│    │        │          271、0000000000號SIM卡各壹張、編號13所示行動電話捌支、附表五編號8、9所示│                │                  │
│    │        │          摩托羅拉V80行動電話壹支與門號0000000000號SIM卡壹張、編號10所示序號352606│                │                  │
│    │        │          00000000號行動電話壹支（內含門號0000000000號SIM卡壹張），均沒收。       │                │                  │
├──┼────┼───┬──────┬──────┬──────┬───────────┬────┼────────┼─────────┤
│83  │吳金俊  │  1   │95年9月3日  │95年9月3日晚│95年9月4日上│台南開元路郵局朱潘雪惠│2,217   │                │起訴案號：        │
│    │        │      │            │上9時許     │午8時7分許  │帳戶(0000000-0000000) │        │                │95年偵字第15448號 │
│    │        ├───┴──────┴──────┴──────┴───────────┴────┤                │                  │
│    │        │證據：1.證人吳金俊95年11月7日警詢筆錄（彰化縣警察局鹿港分局鹿警分偵字第0950024365 │                │                  │
│    │        │        號卷第291-292頁）                                                         │                │                  │
│    │        │      2.郵政國內匯款單1紙（同上警卷第292頁）                                      │                │                  │
│    │        ├─────────────────────────────────────────┤                │                  │
│    │        │  宣告刑：毛漢清共同犯恐嚇取財罪，處有期徒刑柒月。扣案附表四編號12所示門號00000000│                │                  │
│    │        │          271、0000000000號SIM卡各壹張、編號13所示行動電話捌支、附表五編號8、9所示│                │                  │
│    │        │          摩托羅拉V80行動電話壹支與門號0000000000號SIM卡壹張、編號10所示序號352606│                │                  │
│    │        │          00000000號行動電話壹支（內含門號0000000000號SIM卡壹張），均沒收。       │                │                  │
├──┼────┼───┬──────┬──────┬──────┬───────────┬────┼────────┼─────────┤
│84  │陳水銘  │  1   │95年9月3日  │95年9月4日上│95年9月4日下│台南開元路郵局朱潘雪惠│2,528   │                │起訴案號：        │
│    │        │      │            │午11時許    │午3時45分許 │帳戶(0000000-0000000) │        │                │95年偵字第15448號 │
│    │        ├───┴──────┴──────┴──────┴───────────┴────┤                │                  │
│    │        │證據：1.證人陳水銘95年11月11日警詢筆錄（彰化縣警察局鹿港分局鹿警分偵字第0950024365│                │                  │
│    │        │        號卷第353-355頁）                                                         │                │                  │
│    │        │      2.郵政國內匯款單1紙（同上警卷第356頁）                                      │                │                  │
│    │        ├─────────────────────────────────────────┤                │                  │
│    │        │  宣告刑：毛漢清共同犯恐嚇取財罪，處有期徒刑柒月。扣案附表四編號12所示門號00000000│                │                  │
│    │        │          271、0000000000號SIM卡各壹張、編號13所示行動電話捌支、附表五編號8、9所示│                │                  │
│    │        │          摩托羅拉V80行動電話壹支與門號0000000000號SIM卡壹張、編號10所示序號352606│                │                  │
│    │        │          00000000號行動電話壹支（內含門號0000000000號SIM卡壹張），均沒收。       │                │                  │
├──┼────┼───┬──────┬──────┬──────┬───────────┬────┼────────┼─────────┤
│85  │黃淑娟  │  1   │95年9月4日  │95年9月4日上│95年9月4日上│台南開元路郵局朱潘雪惠│2,516   │                │起訴案號：        │
│    │        │      │            │午8時許     │午9時25分許 │帳戶(0000000-0000000) │        │                │95年偵字第15448號 │
│    │        ├───┴──────┴──────┴──────┴───────────┴────┤                │                  │
│    │        │證據：1.證人黃淑娟95年11月15日警詢筆錄（彰化縣警察局鹿港分局鹿警分偵字第0950027157│                │                  │
│    │        │        號卷第94頁）                                                              │                │                  │
│    │        │      2.郵政國內匯款單1紙（同上警卷第95頁）                                       │                │                  │
│    │        ├─────────────────────────────────────────┤                │                  │
│    │        │  宣告刑：毛漢清共同犯恐嚇取財罪，處有期徒刑柒月。扣案附表四編號12所示門號00000000│                │                  │
│    │        │          271、0000000000號SIM卡各壹張、編號13所示行動電話捌支、附表五編號8、9所示│                │                  │
│    │        │          摩托羅拉V80行動電話壹支與門號0000000000號SIM卡壹張、編號10所示序號352606│                │                  │
│    │        │          00000000號行動電話壹支（內含門號0000000000號SIM卡壹張），均沒收。       │                │                  │
├──┼────┼───┬──────┬──────┬──────┬───────────┬────┼────────┼─────────┤
│86  │林福進  │  1   │95年9月4日  │95年9月4日上│95年9月4日上│台南開元路郵局朱潘雪惠│2,213   │                │起訴案號：        │
│    │        │      │            │午8時30分許 │午9時19分許 │帳戶(0000000-0000000) │        │                │95年偵字第15448號 │
│    │        ├───┴──────┴──────┴──────┴───────────┴────┤                │                  │
│    │        │證據：1.證人林福進95年11月6日警詢筆錄（彰化縣警察局鹿港分局鹿警分偵字第0950024365 │                │                  │
│    │        │        號卷第285頁）                                                             │                │                  │
│    │        │      2.郵政國內匯款單1紙（同上警卷第286頁）                                      │                │                  │
│    │        ├─────────────────────────────────────────┤                │                  │
│    │        │  宣告刑：毛漢清共同犯恐嚇取財罪，處有期徒刑柒月。扣案附表四編號12所示門號00000000│                │                  │
│    │        │          271、0000000000號SIM卡各壹張、編號13所示行動電話捌支、附表五編號8、9所示│                │                  │
│    │        │          摩托羅拉V80行動電話壹支與門號0000000000號SIM卡壹張、編號10所示序號352606│                │                  │
│    │        │          00000000號行動電話壹支（內含門號0000000000號SIM卡壹張），均沒收。       │                │                  │
├──┼────┼───┬──────┬──────┬──────┬───────────┬────┼────────┼─────────┤
│87  │謝全益  │  1   │95年9月4日  │95年9月4日上│95年9月4日上│台南開元路郵局朱潘雪惠│2,010   │                │起訴案號：        │
│    │        │      │            │午9時20分許 │午9時33分許 │帳戶(0000000-0000000) │        │                │95年偵字第15448號 │
│    │        ├───┴──────┴──────┴──────┴───────────┴────┤                │                  │
│    │        │證據：1.證人謝全益95年11月3日警詢筆錄（彰化縣警察局鹿港分局鹿警分偵字第0950024365 │                │                  │
│    │        │        號卷第11-12頁）                                                           │                │                  │
│    │        │      2.郵政國內匯款單1紙（同上警卷第12頁）                                       │                │                  │
│    │        ├─────────────────────────────────────────┤                │                  │
│    │        │  宣告刑：毛漢清共同犯恐嚇取財罪，處有期徒刑柒月。扣案附表四編號12所示門號00000000│                │                  │
│    │        │          271、0000000000號SIM卡各壹張、編號13所示行動電話捌支、附表五編號8、9所示│                │                  │
│    │        │          摩托羅拉V80行動電話壹支與門號0000000000號SIM卡壹張、編號10所示序號352606│                │                  │
│    │        │          00000000號行動電話壹支（內含門號0000000000號SIM卡壹張），均沒收。       │                │                  │
├──┼────┼───┬──────┬──────┬──────┬───────────┬────┼────────┼─────────┤
│88  │李梗嘗  │  1   │95年9月4日  │95年9月4日下│95年9月4日下│台南開元路郵局朱潘雪惠│2,218   │                │起訴案號：        │
│    │        │      │            │午2時許     │午3時15分許 │帳戶(0000000-0000000) │        │                │95年偵字第15448號 │
│    │        ├───┴──────┴──────┴──────┴───────────┴────┤                │                  │
│    │        │證據：1.證人李梗嘗95年11月7日警詢筆錄（彰化縣警察局鹿港分局鹿警分偵字第0950024365 │                │                  │
│    │        │        號卷第293頁）                                                             │                │                  │
│    │        │      2.郵政國內匯款單1紙（同上警卷第294頁）                                      │                │                  │
│    │        ├─────────────────────────────────────────┤                │                  │
│    │        │  宣告刑：毛漢清共同犯恐嚇取財罪，處有期徒刑柒月。扣案附表四編號12所示門號00000000│                │                  │
│    │        │          271、0000000000號SIM卡各壹張、編號13所示行動電話捌支、附表五編號8、9所示│                │                  │
│    │        │          摩托羅拉V80行動電話壹支與門號0000000000號SIM卡壹張、編號10所示序號352606│                │                  │
│    │        │          00000000號行動電話壹支（內含門號0000000000號SIM卡壹張），均沒收。       │                │                  │
├──┼────┼───┬──────┬──────┬──────┬───────────┬────┼────────┼─────────┤
│89  │翁嘉隆  │  1   │95年9月4日  │95年9月4日下│95年9月5日中│高雄茄萣郵局薛富山帳戶│2,221   │                │起訴案號：        │
│    │        │      │            │午8時許     │午12時26分許│(0000000-0000000)     │        │                │95年偵字第15448號 │
│    │        ├───┴──────┴──────┴──────┴───────────┴────┤                │                  │
│    │        │證據：1.證人翁嘉隆95年11月6日警詢筆錄（彰化縣警察局鹿港分局鹿警分偵字第0950024365 │                │                  │
│    │        │        號卷第53頁）                                                              │                │                  │
│    │        │      2.郵政國內匯款單1紙（同上警卷第54頁）                                       │                │                  │
│    │        ├─────────────────────────────────────────┤                │                  │
│    │        │  宣告刑：毛漢清共同犯恐嚇取財罪，處有期徒刑柒月。扣案附表四編號12所示門號00000000│                │                  │
│    │        │          271、0000000000號SIM卡各壹張、編號13所示行動電話捌支、附表五編號8、9所示│                │                  │
│    │        │          摩托羅拉V80行動電話壹支與門號0000000000號SIM卡壹張、編號10所示序號352606│                │                  │
│    │        │          00000000號行動電話壹支（內含門號0000000000號SIM卡壹張），均沒收。       │                │                  │
├──┼────┼───┬──────┬──────┬──────┬───────────┬────┼────────┼─────────┤
│90  │許熯模  │  1   │95年9月5日  │95年9月5日上│95年9月5日中│高雄茄萣郵局薛富山帳戶│2,008   │                │起訴案號：        │
│    │        │      │            │午9時許     │午12時5分許 │(0000000-0000000)     │        │                │95年偵字第15448號 │
│    │        ├───┴──────┴──────┴──────┴───────────┴────┤                │                  │
│    │        │證據：1.證人許熯模95年11月20日警詢筆錄（彰化縣警察局鹿港分局鹿警分偵字第0950027157│                │                  │
│    │        │        號卷第115頁）                                                             │                │                  │
│    │        │      2.郵政國內匯款單1紙（同上警卷第116頁）                                      │                │                  │
│    │        ├─────────────────────────────────────────┤                │                  │
│    │        │  宣告刑：毛漢清共同犯恐嚇取財罪，處有期徒刑柒月。扣案附表四編號12所示門號00000000│                │                  │
│    │        │          271、0000000000號SIM卡各壹張、編號13所示行動電話捌支、附表五編號8、9所示│                │                  │
│    │        │          摩托羅拉V80行動電話壹支與門號0000000000號SIM卡壹張、編號10所示序號352606│                │                  │
│    │        │          00000000號行動電話壹支（內含門號0000000000號SIM卡壹張），均沒收。       │                │                  │
├──┼────┼───┬──────┬──────┬──────┬───────────┬────┼────────┼─────────┤
│91  │楊靖太  │  1   │95年9月5日  │95年9月5日上│95年9月5日上│高雄茄萣郵局薛富山帳戶│2,522   │                │起訴案號：        │
│    │        │      │            │午10時許    │午11時42分許│(0000000-0000000)     │        │                │95年偵字第15448號 │
│    │        ├───┴──────┴──────┴──────┴───────────┴────┤                │                  │
│    │        │證據：1.證人楊靖太95年11月20日警詢筆錄（彰化縣警察局鹿港分局鹿警分偵字第0950027157│                │                  │
│    │        │        號卷第123-124頁）                                                         │                │                  │
│    │        │      2.郵政國內匯款單1紙（同上警卷第125頁）                                      │                │                  │
│    │        ├─────────────────────────────────────────┤                │                  │
│    │        │  宣告刑：毛漢清共同犯恐嚇取財罪，處有期徒刑柒月。扣案附表四編號12所示門號00000000│                │                  │
│    │        │          271、0000000000號SIM卡各壹張、編號13所示行動電話捌支、附表五編號8、9所示│                │                  │
│    │        │          摩托羅拉V80行動電話壹支與門號0000000000號SIM卡壹張、編號10所示序號352606│                │                  │
│    │        │          00000000號行動電話壹支（內含門號0000000000號SIM卡壹張），均沒收。       │                │                  │
├──┼────┼───┬──────┬──────┬──────┬───────────┬────┼────────┼─────────┤
│92  │黃建都  │  1   │95年9月5日  │95年9月5日上│95年9月5日上│高雄茄萣郵局薛富山帳戶│2,518   │                │起訴案號：        │
│    │        │      │            │午11時許    │午11時50分許│(0000000-0000000)     │        │                │95年偵字第15448號 │
│    │        ├───┴──────┴──────┴──────┴───────────┴────┤                │                  │
│    │        │證據：1.證人黃建都95年11月4日警詢筆錄（彰化縣警察局鹿港分局鹿警分偵字第0950024365 │                │                  │
│    │        │        號卷第39-40頁）                                                           │                │                  │
│    │        │      2.郵政國內匯款單1紙（同上警卷第40頁）                                       │                │                  │
│    │        ├─────────────────────────────────────────┤                │                  │
│    │        │  宣告刑：毛漢清共同犯恐嚇取財罪，處有期徒刑柒月。扣案附表四編號12所示門號00000000│                │                  │
│    │        │          271、0000000000號SIM卡各壹張、編號13所示行動電話捌支、附表五編號8、9所示│                │                  │
│    │        │          摩托羅拉V80行動電話壹支與門號0000000000號SIM卡壹張、編號10所示序號352606│                │                  │
│    │        │          00000000號行動電話壹支（內含門號0000000000號SIM卡壹張），均沒收。       │                │                  │
├──┼────┼───┬──────┬──────┬──────┬───────────┬────┼────────┼─────────┤
│93  │許添成  │  1   │95年9月5日  │95年9月5日上│95年9月5日中│高雄茄萣郵局薛富山帳戶│2,324   │                │起訴案號：        │
│    │        │      │            │午11時許    │午12時12分許│(0000000-0000000)     │        │                │95年偵字第15448號 │
│    │        ├───┴──────┴──────┴──────┴───────────┴────┤                │                  │
│    │        │證據：1.證人許添成95年11月6日警詢筆錄（彰化縣警察局鹿港分局鹿警分偵字第0950024365 │                │                  │
│    │        │        號卷第55-56頁）                                                           │                │                  │
│    │        │      2.郵政國內匯款單1紙（同上警卷第56頁）                                       │                │                  │
│    │        ├─────────────────────────────────────────┤                │                  │
│    │        │  宣告刑：毛漢清共同犯恐嚇取財罪，處有期徒刑柒月。扣案附表四編號12所示門號00000000│                │                  │
│    │        │          271、0000000000號SIM卡各壹張、編號13所示行動電話捌支、附表五編號8、9所示│                │                  │
│    │        │          摩托羅拉V80行動電話壹支與門號0000000000號SIM卡壹張、編號10所示序號352606│                │                  │
│    │        │          00000000號行動電話壹支（內含門號0000000000號SIM卡壹張），均沒收。       │                │                  │
├──┼────┼───┬──────┬──────┬──────┬───────────┬────┼────────┼─────────┤
│94  │林建佑  │  1   │95年9月5日  │95年9月5日上│95年9月5日中│高雄茄萣郵局薛富山帳戶│2,519   │                │起訴案號：        │
│    │        │      │            │午11時許    │午12時30分許│(0000000-0000000)     │        │                │95年偵字第15448號 │
│    │        ├───┴──────┴──────┴──────┴───────────┴────┤                │                  │
│    │        │證據：1.證人林建佑95年11月20日警詢筆錄（彰化縣警察局鹿港分局鹿警分偵字第0950027157│                │                  │
│    │        │        號卷第120-121頁）                                                         │                │                  │
│    │        │      2.郵政國內匯款單1紙（同上警卷第122頁）                                      │                │                  │
│    │        ├─────────────────────────────────────────┤                │                  │
│    │        │  宣告刑：毛漢清共同犯恐嚇取財罪，處有期徒刑柒月。扣案附表四編號12所示門號00000000│                │                  │
│    │        │          271、0000000000號SIM卡各壹張、編號13所示行動電話捌支、附表五編號8、9所示│                │                  │
│    │        │          摩托羅拉V80行動電話壹支與門號0000000000號SIM卡壹張、編號10所示序號352606│                │                  │
│    │        │          00000000號行動電話壹支（內含門號0000000000號SIM卡壹張），均沒收。       │                │                  │
├──┼────┼───┬──────┬──────┬──────┬───────────┬────┼────────┼─────────┤
│95  │林崇祿  │  1   │95年9月6日  │95年9月6日上│95年9月7日上│台南開元路郵局朱潘雪惠│2,208   │                │起訴案號：        │
│    │        │      │            │午10時許    │午9時12分許 │帳戶(0000000-0000000) │        │                │95年偵字第15448號 │
│    │        ├───┴──────┴──────┴──────┴───────────┴────┤                │                  │
│    │        │證據：1.證人林崇祿95年11月6日警詢筆錄（彰化縣警察局鹿港分局鹿警分偵字第0950024365 │                │                  │
│    │        │        號卷第5頁）                                                               │                │                  │
│    │        │      2.郵政國內匯款單1紙（同上警卷第6頁）                                        │                │                  │
│    │        ├─────────────────────────────────────────┤                │                  │
│    │        │  宣告刑：毛漢清共同犯恐嚇取財罪，處有期徒刑柒月。扣案附表四編號12所示門號00000000│                │                  │
│    │        │          271、0000000000號SIM卡各壹張、編號13所示行動電話捌支、附表五編號8、9所示│                │                  │
│    │        │          摩托羅拉V80行動電話壹支與門號0000000000號SIM卡壹張、編號10所示序號352606│                │                  │
│    │        │          00000000號行動電話壹支（內含門號0000000000號SIM卡壹張），均沒收。       │                │                  │
├──┼────┼───┬──────┬──────┬──────┬───────────┬────┼────────┼─────────┤
│96  │黃建福  │  1   │95年9月6日  │95年9月6日上│95年9月6日下│台南開元路郵局朱潘雪惠│2,202   │                │起訴案號：        │
│    │        │      │            │午11時許    │午1時1分許  │帳戶(0000000-0000000) │        │                │95年偵字第15448號 │
│    │        ├───┴──────┴──────┴──────┴───────────┴────┤                │                  │
│    │        │證據：1.證人黃建福95年10月31日警詢筆錄（彰化縣警察局鹿港分局鹿警分偵字第0950024365│                │                  │
│    │        │        號卷第238-239頁）                                                         │                │                  │
│    │        │      2.郵政國內匯款單1紙（同上警卷第240頁）                                      │                │                  │
│    │        ├─────────────────────────────────────────┤                │                  │
│    │        │  宣告刑：毛漢清共同犯恐嚇取財罪，處有期徒刑柒月。扣案附表四編號12所示門號00000000│                │                  │
│    │        │          271、0000000000號SIM卡各壹張、編號13所示行動電話捌支、附表五編號8、9所示│                │                  │
│    │        │          摩托羅拉V80行動電話壹支與門號0000000000號SIM卡壹張、編號10所示序號352606│                │                  │
│    │        │          00000000號行動電話壹支（內含門號0000000000號SIM卡壹張），均沒收。       │                │                  │
├──┼────┼───┬──────┬──────┬──────┬───────────┬────┼────────┼─────────┤
│97  │張全水  │  1   │95年9月6日  │95年9月6日上│95年9月6日下│台南開元路郵局朱潘雪惠│2,512   │                │起訴案號：        │
│    │        │      │            │午11時許    │午1時16分許 │帳戶(0000000-0000000) │        │                │95年偵字第15448號 │
│    │        ├───┴──────┴──────┴──────┴───────────┴────┤                │                  │
│    │        │證據：1.證人張全水95年11月3日警詢筆錄（彰化縣警察局鹿港分局鹿警分偵字第0950024365 │                │                  │
│    │        │        號卷第249頁）                                                             │                │                  │
│    │        │      2.郵政國內匯款單1紙（同上警卷第250頁）                                      │                │                  │
│    │        ├─────────────────────────────────────────┤                │                  │
│    │        │  宣告刑：毛漢清共同犯恐嚇取財罪，處有期徒刑柒月。扣案附表四編號12所示門號00000000│                │                  │
│    │        │          271、0000000000號SIM卡各壹張、編號13所示行動電話捌支、附表五編號8、9所示│                │                  │
│    │        │          摩托羅拉V80行動電話壹支與門號0000000000號SIM卡壹張、編號10所示序號352606│                │                  │
│    │        │          00000000號行動電話壹支（內含門號0000000000號SIM卡壹張），均沒收。       │                │                  │
├──┼────┼───┬──────┬──────┬──────┬───────────┬────┼────────┼─────────┤
│98  │邱瑞郎  │  1   │95年9月6日  │95年9月6日上│95年9月6日中│高雄茄萣郵局薛富山帳戶│2,209   │                │起訴案號：        │
│    │        │      │            │午11時許    │午12時11分許│(0000000-0000000)     │        │                │95年偵字第15448號 │
│    │        ├───┴──────┴──────┴──────┴───────────┴────┤                │                  │
│    │        │證據：1.證人邱瑞郎95年11月16日警詢筆錄（彰化縣警察局鹿港分局鹿警分偵字第0950027157│                │                  │
│    │        │        號卷第128-129頁）                                                         │                │                  │
│    │        │      2.郵政國內匯款單1紙（同上警卷第130頁）                                      │                │                  │
│    │        ├─────────────────────────────────────────┤                │                  │
│    │        │  宣告刑：毛漢清共同犯恐嚇取財罪，處有期徒刑柒月。扣案附表四編號12所示門號00000000│                │                  │
│    │        │          271、0000000000號SIM卡各壹張、編號13所示行動電話捌支、附表五編號8、9所示│                │                  │
│    │        │          摩托羅拉V80行動電話壹支與門號0000000000號SIM卡壹張、編號10所示序號352606│                │                  │
│    │        │          00000000號行動電話壹支（內含門號0000000000號SIM卡壹張），均沒收。       │                │                  │
├──┼────┼───┬──────┬──────┬──────┬───────────┬────┼────────┼─────────┤
│99  │王文定  │  1   │95年9月6日  │95年9月6日上│95年9月6日中│高雄茄萣郵局薛富山帳戶│2,524   │                │起訴案號：        │
│    │        │      │            │午11時許    │午12時43分許│(0000000-0000000)     │        │                │95年偵字第15448號 │
│    │        ├───┴──────┴──────┴──────┴───────────┴────┤                │                  │
│    │        │證據：1.證人王文定95年11月7日警詢筆錄（彰化縣警察局鹿港分局鹿警分偵字第0950024365 │                │                  │
│    │        │        號卷第65頁）                                                              │                │                  │
│    │        │      2.郵政國內匯款單1紙（同上警卷第66頁）                                       │                │                  │
│    │        ├─────────────────────────────────────────┤                │                  │
│    │        │  宣告刑：毛漢清共同犯恐嚇取財罪，處有期徒刑柒月。扣案附表四編號12所示門號00000000│                │                  │
│    │        │          271、0000000000號SIM卡各壹張、編號13所示行動電話捌支、附表五編號8、9所示│                │                  │
│    │        │          摩托羅拉V80行動電話壹支與門號0000000000號SIM卡壹張、編號10所示序號352606│                │                  │
│    │        │          00000000號行動電話壹支（內含門號0000000000號SIM卡壹張），均沒收。       │                │                  │
├──┼────┼───┬──────┬──────┬──────┬───────────┬────┼────────┼─────────┤
│100 │李冠億  │  1   │95年9月6日  │95年9月6日上│95年9月6日中│高雄茄萣郵局薛富山帳戶│2,208   │                │起訴案號：        │
│    │        │      │            │午11時30分許│午12時8分許 │(0000000-0000000)     │        │                │95年偵字第15448號 │
│    │        ├───┴──────┴──────┴──────┴───────────┴────┤                │                  │
│    │        │證據：1.證人李冠億95年11月5日警詢筆錄（彰化縣警察局鹿港分局鹿警分偵字第0950024365 │                │                  │
│    │        │        號卷第67-68頁）                                                           │                │                  │
│    │        │      2.郵政國內匯款單1紙（同上警卷第68頁）                                       │                │                  │
│    │        ├─────────────────────────────────────────┤                │                  │
│    │        │  宣告刑：毛漢清共同犯恐嚇取財罪，處有期徒刑柒月。扣案附表四編號12所示門號00000000│                │                  │
│    │        │          271、0000000000號SIM卡各壹張、編號13所示行動電話捌支、附表五編號8、9所示│                │                  │
│    │        │          摩托羅拉V80行動電話壹支與門號0000000000號SIM卡壹張、編號10所示序號352606│                │                  │
│    │        │          00000000號行動電話壹支（內含門號0000000000號SIM卡壹張），均沒收。       │                │                  │
├──┼────┼───┬──────┬──────┬──────┬───────────┬────┼────────┼─────────┤
│101 │黃清木  │  2   │95年9月6日  │95年9月6日上│95年9月6日中│高雄茄萣郵局薛富山帳戶│4,420   │                │起訴案號：        │
│    │        │      │            │午11時30分許│午12時39分許│(0000000-0000000)     │        │                │95年偵字第15448號 │
│    │        ├───┴──────┴──────┴──────┴───────────┴────┤                │                  │
│    │        │證據：1.證人黃清木95年10月31日警詢筆錄（彰化縣警察局鹿港分局鹿警分偵字第0950024365│                │                  │
│    │        │        號卷第26-27頁）                                                           │                │                  │
│    │        │      2.郵政國內匯款單1紙（同上警卷第28頁）                                       │                │                  │
│    │        ├─────────────────────────────────────────┤                │                  │
│    │        │  宣告刑：毛漢清共同犯恐嚇取財罪，處有期徒刑柒月。扣案附表四編號12所示門號00000000│                │                  │
│    │        │          271、0000000000號SIM卡各壹張、編號13所示行動電話捌支、附表五編號8、9所示│                │                  │
│    │        │          摩托羅拉V80行動電話壹支與門號0000000000號SIM卡壹張、編號10所示序號352606│                │                  │
│    │        │          00000000號行動電話壹支（內含門號0000000000號SIM卡壹張），均沒收。       │                │                  │
├──┼────┼───┬──────┬──────┬──────┬───────────┬────┼────────┼─────────┤
│102 │李勝賢  │  1   │95年9月6日  │95年9月6日上│95年9月6日下│高雄茄萣郵局薛富山帳戶│2,511   │                │起訴案號：        │
│    │        │      │            │午11時30分許│午1時37分許 │(0000000-0000000)     │        │                │95年偵字第15448號 │
│    │        ├───┴──────┴──────┴──────┴───────────┴────┤                │                  │
│    │        │證據：1.證人李勝賢95年11月13日警詢筆錄（彰化縣警察局鹿港分局鹿警分偵字第0950024365│                │                  │
│    │        │        號卷第99頁）                                                              │                │                  │
│    │        │      2.郵政國內匯款單1紙（同上警卷第100頁）                                      │                │                  │
│    │        ├─────────────────────────────────────────┤                │                  │
│    │        │  宣告刑：毛漢清共同犯恐嚇取財罪，處有期徒刑柒月。扣案附表四編號12所示門號00000000│                │                  │
│    │        │          271、0000000000號SIM卡各壹張、編號13所示行動電話捌支、附表五編號8、9所示│                │                  │
│    │        │          摩托羅拉V80行動電話壹支與門號0000000000號SIM卡壹張、編號10所示序號352606│                │                  │
│    │        │          00000000號行動電話壹支（內含門號0000000000號SIM卡壹張），均沒收。       │                │                  │
├──┼────┼───┬──────┬──────┬──────┬───────────┬────┼────────┼─────────┤
│103 │李元繼  │  2   │95年9月6日  │95年9月6日上│95年9月6日中│台南開元路郵局朱潘雪惠│2,303   │                │起訴案號：        │
│    │        │      │            │午某時許    │午12時57分許│帳戶(0000000-0000000) │        │                │95年偵字第15448號 │
│    │        │      │            │            ├──────┼───────────┼────┤                │                  │
│    │        │      │            │            │95年9月6日下│台南開元路郵局朱潘雪惠│2,314   │                │                  │
│    │        │      │            │            │午1時24分許 │帳戶(0000000-0000000) │        │                │                  │
│    │        ├───┴──────┴──────┴──────┴───────────┴────┤                │                  │
│    │        │證據：1.證人李元繼95年11月13日警詢筆錄（彰化縣警察局鹿港分局鹿警分偵字第0950024365│                │                  │
│    │        │        號卷第224-225頁）                                                         │                │                  │
│    │        │      2.郵政國內匯款單1紙（同上警卷第226-227頁）                                  │                │                  │
│    │        ├─────────────────────────────────────────┤                │                  │
│    │        │  宣告刑：毛漢清共同犯恐嚇取財罪，處有期徒刑柒月。扣案附表四編號12所示門號00000000│                │                  │
│    │        │          271、0000000000號SIM卡各壹張、編號13所示行動電話捌支、附表五編號8、9所示│                │                  │
│    │        │          摩托羅拉V80行動電話壹支與門號0000000000號SIM卡壹張、編號10所示序號352606│                │                  │
│    │        │          00000000號行動電話壹支（內含門號0000000000號SIM卡壹張），均沒收。       │                │                  │
├──┼────┼───┬──────┬──────┬──────┬───────────┬────┼────────┼─────────┤
│104 │張  南  │  1   │95年9月6日  │95年9月6日上│95年9月6日下│台南開元路郵局朱潘雪惠│2,217   │                │起訴案號：        │
│    │        │      │            │午11時30分許│午1時39分許 │帳戶(0000000-0000000) │        │                │95年偵字第15448號 │
│    │        ├───┴──────┴──────┴──────┴───────────┴────┤                │                  │
│    │        │證據：1.證人張南95年警詢筆錄（彰化縣警察局鹿港分局鹿警分偵字第0950027157號卷第107 │                │                  │
│    │        │        頁）                                                                      │                │                  │
│    │        │      2.郵政國內匯款單1紙（同上警卷第108頁）                                      │                │                  │
│    │        ├─────────────────────────────────────────┤                │                  │
│    │        │  宣告刑：毛漢清共同犯恐嚇取財罪，處有期徒刑柒月。扣案附表四編號12所示門號00000000│                │                  │
│    │        │          271、0000000000號SIM卡各壹張、編號13所示行動電話捌支、附表五編號8、9所示│                │                  │
│    │        │          摩托羅拉V80行動電話壹支與門號0000000000號SIM卡壹張、編號10所示序號352606│                │                  │
│    │        │          00000000號行動電話壹支（內含門號0000000000號SIM卡壹張），均沒收。       │                │                  │
├──┼────┼───┬──────┬──────┬──────┬───────────┬────┼────────┼─────────┤
│105 │侯順堯  │  1   │95年9月6日  │95年9月6日中│95年9月6日中│台南開元路郵局朱潘雪惠│2,501   │                │起訴案號：        │
│    │        │      │            │午12時許    │午12時18分許│帳戶(0000000-0000000) │        │                │95年偵字第15448號 │
│    │        ├───┴──────┴──────┴──────┴───────────┴────┤                │                  │
│    │        │證據：1.證人侯順堯95年11月6日警詢筆錄（彰化縣警察局鹿港分局鹿警分偵字第0950024365 │                │                  │
│    │        │        號卷第289頁）                                                             │                │                  │
│    │        │      2.郵政國內匯款單1紙（同上警卷第290頁）                                      │                │                  │
│    │        ├─────────────────────────────────────────┤                │                  │
│    │        │  宣告刑：毛漢清共同犯恐嚇取財罪，處有期徒刑柒月。扣案附表四編號12所示門號00000000│                │                  │
│    │        │          271、0000000000號SIM卡各壹張、編號13所示行動電話捌支、附表五編號8、9所示│                │                  │
│    │        │          摩托羅拉V80行動電話壹支與門號0000000000號SIM卡壹張、編號10所示序號352606│                │                  │
│    │        │          00000000號行動電話壹支（內含門號0000000000號SIM卡壹張），均沒收。       │                │                  │
├──┼────┼───┬──────┬──────┬──────┬───────────┬────┼────────┼─────────┤
│106 │蕭福全  │  1   │95年9月6日  │95年9月6日中│95年9月6日下│台南開元路郵局朱潘雪惠│2,005   │                │起訴案號：        │
│    │        │      │            │午12時許    │午1時1分許  │帳戶(0000000-0000000) │        │                │95年偵字第15448號 │
│    │        ├───┴──────┴──────┴──────┴───────────┴────┤                │                  │
│    │        │證據：1.證人蕭福全95年10月31日警詢筆錄（彰化縣警察局鹿港分局鹿警分偵字第0950024365│                │                  │
│    │        │        號卷第244-245頁）                                                         │                │                  │
│    │        │      2.郵政國內匯款單1紙（同上警卷第246頁）                                      │                │                  │
│    │        ├─────────────────────────────────────────┤                │                  │
│    │        │  宣告刑：毛漢清共同犯恐嚇取財罪，處有期徒刑柒月。扣案附表四編號12所示門號00000000│                │                  │
│    │        │          271、0000000000號SIM卡各壹張、編號13所示行動電話捌支、附表五編號8、9所示│                │                  │
│    │        │          摩托羅拉V80行動電話壹支與門號0000000000號SIM卡壹張、編號10所示序號352606│                │                  │
│    │        │          00000000號行動電話壹支（內含門號0000000000號SIM卡壹張），均沒收。       │                │                  │
├──┼────┼───┬──────┬──────┬──────┬───────────┬────┼────────┼─────────┤
│107 │柯寶棻  │  1   │95年9月6日  │95年9月6日中│95年9月6日下│台南開元路郵局朱潘雪惠│2,313   │                │起訴案號：        │
│    │        │      │            │午12時許    │午1時45分許 │帳戶(0000000-0000000) │        │                │95年偵字第15448號 │
│    │        ├───┴──────┴──────┴──────┴───────────┴────┤                │                  │
│    │        │證據：1.證人柯寶棻95年11月5日警詢筆錄（彰化縣警察局鹿港分局鹿警分偵字第0950024365 │                │                  │
│    │        │        號卷第301頁）                                                             │                │                  │
│    │        │      2.郵政國內匯款單1紙（同上警卷第302頁）                                      │                │                  │
│    │        ├─────────────────────────────────────────┤                │                  │
│    │        │  宣告刑：毛漢清共同犯恐嚇取財罪，處有期徒刑柒月。扣案附表四編號12所示門號00000000│                │                  │
│    │        │          271、0000000000號SIM卡各壹張、編號13所示行動電話捌支、附表五編號8、9所示│                │                  │
│    │        │          摩托羅拉V80行動電話壹支與門號0000000000號SIM卡壹張、編號10所示序號352606│                │                  │
│    │        │          00000000號行動電話壹支（內含門號0000000000號SIM卡壹張），均沒收。       │                │                  │
├──┼────┼───┬──────┬──────┬──────┬───────────┬────┼────────┼─────────┤
│108 │黃清正  │  1   │95年9月6日  │95年9月6日中│95年9月6日下│台南開元路郵局朱潘雪惠│2,504   │                │起訴案號：        │
│    │        │      │            │午12時許    │午1時55分許 │帳戶(0000000-0000000) │        │                │95年偵字第15448號 │
│    │        ├───┴──────┴──────┴──────┴───────────┴────┤                │                  │
│    │        │證據：1.證人黃清正95年11月5日警詢筆錄（彰化縣警察局鹿港分局鹿警分偵字第0950024365 │                │                  │
│    │        │        號卷第1頁）                                                               │                │                  │
│    │        │      2.郵政國內匯款單1紙（同上警卷第2頁）                                        │                │                  │
│    │        ├─────────────────────────────────────────┤                │                  │
│    │        │  宣告刑：毛漢清共同犯恐嚇取財罪，處有期徒刑柒月。扣案附表四編號12所示門號00000000│                │                  │
│    │        │          271、0000000000號SIM卡各壹張、編號13所示行動電話捌支、附表五編號8、9所示│                │                  │
│    │        │          摩托羅拉V80行動電話壹支與門號0000000000號SIM卡壹張、編號10所示序號352606│                │                  │
│    │        │          00000000號行動電話壹支（內含門號0000000000號SIM卡壹張），均沒收。       │                │                  │
├──┼────┼───┬──────┬──────┬──────┬───────────┬────┼────────┼─────────┤
│109 │饒陳復雅│  1   │95年9月6日  │95年9月6日中│95年9月6日下│台南開元路郵局朱潘雪惠│2,322   │                │起訴案號：        │
│    │        │      │            │午12時許    │午2時50分許 │帳戶(0000000-0000000) │        │                │95年偵字第15448號 │
│    │        ├───┴──────┴──────┴──────┴───────────┴────┤                │                  │
│    │        │證據：1.證人饒陳復雅95年10月31日警詢筆錄（彰化縣警察局鹿港分局鹿警分偵字第09500243│                │                  │
│    │        │        65號卷第235-236頁）                                                       │                │                  │
│    │        │      2.郵政國內匯款單1紙（同上警卷第237頁）                                      │                │                  │
│    │        ├─────────────────────────────────────────┤                │                  │
│    │        │  宣告刑：毛漢清共同犯恐嚇取財罪，處有期徒刑柒月。扣案附表四編號12所示門號00000000│                │                  │
│    │        │          271、0000000000號SIM卡各壹張、編號13所示行動電話捌支、附表五編號8、9所示│                │                  │
│    │        │          摩托羅拉V80行動電話壹支與門號0000000000號SIM卡壹張、編號10所示序號352606│                │                  │
│    │        │          00000000號行動電話壹支（內含門號0000000000號SIM卡壹張），均沒收。       │                │                  │
├──┼────┼───┬──────┬──────┬──────┬───────────┬────┼────────┼─────────┤
│110 │呂明德  │  1   │95年9月6日  │95年9月6日中│95年9月6日中│高雄茄萣郵局薛富山帳戶│2,505   │                │起訴案號：        │
│    │        │      │            │午12時許    │午12時30分許│(0000000-0000000)     │        │                │95年偵字第15448號 │
│    │        ├───┴──────┴──────┴──────┴───────────┴────┤                │                  │
│    │        │證據：1.證人呂明德95年11月6日警詢筆錄（彰化縣警察局鹿港分局鹿警分偵字第0950024365 │                │                  │
│    │        │        號卷第57頁）                                                              │                │                  │
│    │        │      2.郵政國內匯款單1紙（同上警卷第58頁）                                       │                │                  │
│    │        ├─────────────────────────────────────────┤                │                  │
│    │        │  宣告刑：毛漢清共同犯恐嚇取財罪，處有期徒刑柒月。扣案附表四編號12所示門號00000000│                │                  │
│    │        │          271、0000000000號SIM卡各壹張、編號13所示行動電話捌支、附表五編號8、9所示│                │                  │
│    │        │          摩托羅拉V80行動電話壹支與門號0000000000號SIM卡壹張、編號10所示序號352606│                │                  │
│    │        │          00000000號行動電話壹支（內含門號0000000000號SIM卡壹張），均沒收。       │                │                  │
├──┼────┼───┬──────┬──────┬──────┬───────────┬────┼────────┼─────────┤
│111 │陳仁禮  │  1   │95年9月6日  │95年9月6日中│95年9月6日中│高雄茄萣郵局薛富山帳戶│2,517   │                │起訴案號：        │
│    │        │      │            │午12時許    │午12時35分許│(0000000-0000000)     │        │                │95年偵字第15448號 │
│    │        ├───┴──────┴──────┴──────┴───────────┴────┤                │                  │
│    │        │證據：1.證人陳仁禮95年11月6日警詢筆錄（彰化縣警察局鹿港分局鹿警分偵字第0950024365 │                │                  │
│    │        │        號卷第49頁）                                                              │                │                  │
│    │        │      2.郵政國內匯款單1紙（同上警卷第50頁）                                       │                │                  │
│    │        ├─────────────────────────────────────────┤                │                  │
│    │        │  宣告刑：毛漢清共同犯恐嚇取財罪，處有期徒刑柒月。扣案附表四編號12所示門號00000000│                │                  │
│    │        │          271、0000000000號SIM卡各壹張、編號13所示行動電話捌支、附表五編號8、9所示│                │                  │
│    │        │          摩托羅拉V80行動電話壹支與門號0000000000號SIM卡壹張、編號10所示序號352606│                │                  │
│    │        │          00000000號行動電話壹支（內含門號0000000000號SIM卡壹張），均沒收。       │                │                  │
├──┼────┼───┬──────┬──────┬──────┬───────────┬────┼────────┼─────────┤
│112 │喬文祥  │  1   │95年9月6日  │95年9月6日中│95年9月6日下│高雄茄萣郵局薛富山帳戶│2,214   │                │起訴案號：        │
│    │        │      │            │午12時許    │午2時36分許 │(0000000-0000000)     │        │                │95年偵字第15448號 │
│    │        ├───┴──────┴──────┴──────┴───────────┴────┤                │                  │
│    │        │證據：1.證人喬文祥95年11月6日警詢筆錄（彰化縣警察局鹿港分局鹿警分偵字第0950024365 │                │                  │
│    │        │        號卷第51-52頁）                                                           │                │                  │
│    │        │      2.郵政國內匯款單1紙（同上警卷第52頁）                                       │                │                  │
│    │        ├─────────────────────────────────────────┤                │                  │
│    │        │  宣告刑：毛漢清共同犯恐嚇取財罪，處有期徒刑柒月。扣案附表四編號12所示門號00000000│                │                  │
│    │        │          271、0000000000號SIM卡各壹張、編號13所示行動電話捌支、附表五編號8、9所示│                │                  │
│    │        │          摩托羅拉V80行動電話壹支與門號0000000000號SIM卡壹張、編號10所示序號352606│                │                  │
│    │        │          00000000號行動電話壹支（內含門號0000000000號SIM卡壹張），均沒收。       │                │                  │
├──┼────┼───┬──────┬──────┬──────┬───────────┬────┼────────┼─────────┤
│113 │陳麗琴  │  1   │95年9月6日  │95年9月6日中│95年9月6日下│台南開元路郵局朱潘雪惠│2,523   │                │起訴案號：        │
│    │        │      │            │午12時30分許│午1時58分許 │帳戶(0000000-0000000) │        │                │95年偵字第15448號 │
│    │        ├───┴──────┴──────┴──────┴───────────┴────┤                │                  │
│    │        │證據：1.證人陳麗琴95年10月31日警詢筆錄（彰化縣警察局鹿港分局鹿警分偵字第0950024365│                │                  │
│    │        │        號卷第232-233頁）                                                         │                │                  │
│    │        │      2.郵政國內匯款單1紙（同上警卷第234頁）                                      │                │                  │
│    │        ├─────────────────────────────────────────┤                │                  │
│    │        │  宣告刑：毛漢清共同犯恐嚇取財罪，處有期徒刑柒月。扣案附表四編號12所示門號00000000│                │                  │
│    │        │          271、0000000000號SIM卡各壹張、編號13所示行動電話捌支、附表五編號8、9所示│                │                  │
│    │        │          摩托羅拉V80行動電話壹支與門號0000000000號SIM卡壹張、編號10所示序號352606│                │                  │
│    │        │          00000000號行動電話壹支（內含門號0000000000號SIM卡壹張），均沒收。       │                │                  │
├──┼────┼───┬──────┬──────┬──────┬───────────┬────┼────────┼─────────┤
│114 │曾冠運  │  1   │95年9月6日  │95年9月6日中│95年9月6日下│台南開元路郵局朱潘雪惠│1,624   │                │起訴案號：        │
│    │        │      │            │午12時30分許│午2時51分許 │帳戶(0000000-0000000) │        │                │95年偵字第15448號 │
│    │        ├───┴──────┴──────┴──────┴───────────┴────┤                │                  │
│    │        │證據：1.證人曾冠運95年11月5日警詢筆錄（彰化縣警察局鹿港分局鹿警分偵字第0950024365 │                │                  │
│    │        │        號卷第303-304頁）                                                         │                │                  │
│    │        │      2.郵政國內匯款單1紙（同上警卷第304頁）                                      │                │                  │
│    │        ├─────────────────────────────────────────┤                │                  │
│    │        │  宣告刑：毛漢清共同犯恐嚇取財罪，處有期徒刑柒月。扣案附表四編號12所示門號00000000│                │                  │
│    │        │          271、0000000000號SIM卡各壹張、編號13所示行動電話捌支、附表五編號8、9所示│                │                  │
│    │        │          摩托羅拉V80行動電話壹支與門號0000000000號SIM卡壹張、編號10所示序號352606│                │                  │
│    │        │          00000000號行動電話壹支（內含門號0000000000號SIM卡壹張），均沒收。       │                │                  │
├──┼────┼───┬──────┬──────┬──────┬───────────┬────┼────────┼─────────┤
│115 │邱永吉  │  1   │95年9月6日  │95年9月6日中│95年9月6日下│高雄茄萣郵局薛富山帳戶│2,216   │                │起訴案號：        │
│    │        │      │            │午12時30分許│午1時8分許  │(0000000-0000000)     │        │                │95年偵字第15448號 │
│    │        ├───┴──────┴──────┴──────┴───────────┴────┤                │                  │
│    │        │證據：1.證人邱永吉95年11月7日警詢筆錄（彰化縣警察局鹿港分局鹿警分偵字第0950024365 │                │                  │
│    │        │        號卷第63-64頁）                                                           │                │                  │
│    │        │      2.郵政國內匯款單1紙（同上警卷第64頁）                                       │                │                  │
│    │        ├─────────────────────────────────────────┤                │                  │
│    │        │  宣告刑：毛漢清共同犯恐嚇取財罪，處有期徒刑柒月。扣案附表四編號12所示門號00000000│                │                  │
│    │        │          271、0000000000號SIM卡各壹張、編號13所示行動電話捌支、附表五編號8、9所示│                │                  │
│    │        │          摩托羅拉V80行動電話壹支與門號0000000000號SIM卡壹張、編號10所示序號352606│                │                  │
│    │        │          00000000號行動電話壹支（內含門號0000000000號SIM卡壹張），均沒收。       │                │                  │
├──┼────┼───┬──────┬──────┬──────┬───────────┬────┼────────┼─────────┤
│116 │林福亮  │  2   │95年9月6日  │95年9月6日中│95年9月6日下│高雄茄萣郵局薛富山帳戶│5,022   │                │起訴案號：        │
│    │        │      │            │午12時30分許│午1時18分許 │(0000000-0000000)     │        │                │95年偵字第15448號 │
│    │        ├───┴──────┴──────┴──────┴───────────┴────┤                │                  │
│    │        │證據：1.證人林福亮95年11月7日警詢筆錄（彰化縣警察局鹿港分局鹿警分偵字第0950024365 │                │                  │
│    │        │        號卷第61頁）                                                              │                │                  │
│    │        │      2.郵政國內匯款單1紙（同上警卷第62頁）                                       │                │                  │
│    │        ├─────────────────────────────────────────┤                │                  │
│    │        │  宣告刑：毛漢清共同犯恐嚇取財罪，處有期徒刑柒月。扣案附表四編號12所示門號00000000│                │                  │
│    │        │          271、0000000000號SIM卡各壹張、編號13所示行動電話捌支、附表五編號8、9所示│                │                  │
│    │        │          摩托羅拉V80行動電話壹支與門號0000000000號SIM卡壹張、編號10所示序號352606│                │                  │
│    │        │          00000000號行動電話壹支（內含門號0000000000號SIM卡壹張），均沒收。       │                │                  │
├──┼────┼───┬──────┬──────┬──────┬───────────┬────┼────────┼─────────┤
│117 │王文源  │  2   │95年9月6日  │95年9月6日中│95年9月6日下│高雄茄萣郵局薛富山帳戶│5,013   │                │起訴案號：        │
│    │        │      │            │午12時40分許│午1時9分許  │(0000000-0000000)     │        │                │95年偵字第15448號 │
│    │        ├───┴──────┴──────┴──────┴───────────┴────┤                │                  │
│    │        │證據：1.證人王文源95年11月4日警詢筆錄（彰化縣警察局鹿港分局鹿警分偵字第0950024365 │                │                  │
│    │        │        號卷第43-44頁）                                                           │                │                  │
│    │        │      2.郵政國內匯款單1紙（同上警卷第44頁）                                       │                │                  │
│    │        ├─────────────────────────────────────────┤                │                  │
│    │        │  宣告刑：毛漢清共同犯恐嚇取財罪，處有期徒刑柒月。扣案附表四編號12所示門號00000000│                │                  │
│    │        │          271、0000000000號SIM卡各壹張、編號13所示行動電話捌支、附表五編號8、9所示│                │                  │
│    │        │          摩托羅拉V80行動電話壹支與門號0000000000號SIM卡壹張、編號10所示序號352606│                │                  │
│    │        │          00000000號行動電話壹支（內含門號0000000000號SIM卡壹張），均沒收。       │                │                  │
├──┼────┼───┬──────┬──────┬──────┬───────────┬────┼────────┼─────────┤
│118 │鄭  在  │  1   │95年9月6日  │95年9月6日下│95年9月6日下│台南開元路郵局朱潘雪惠│1,611   │                │起訴案號：        │
│    │        │      │            │午1時許     │午1時28分許 │帳戶(0000000-0000000) │        │                │95年偵字第15448號 │
│    │        ├───┴──────┴──────┴──────┴───────────┴────┤                │                  │
│    │        │證據：1.證人鄭在95年11月4日警詢筆錄（彰化縣警察局鹿港分局鹿警分偵字第0950024365   │                │                  │
│    │        │        號卷第257頁）                                                             │                │                  │
│    │        │      2.郵政國內匯款單1紙（同上警卷第258頁）                                      │                │                  │
│    │        ├─────────────────────────────────────────┤                │                  │
│    │        │  宣告刑：毛漢清共同犯恐嚇取財罪，處有期徒刑柒月。扣案附表四編號12所示門號00000000│                │                  │
│    │        │          271、0000000000號SIM卡各壹張、編號13所示行動電話捌支、附表五編號8、9所示│                │                  │
│    │        │          摩托羅拉V80行動電話壹支與門號0000000000號SIM卡壹張、編號10所示序號352606│                │                  │
│    │        │          00000000號行動電話壹支（內含門號0000000000號SIM卡壹張），均沒收。       │                │                  │
├──┼────┼───┬──────┬──────┬──────┬───────────┬────┼────────┼─────────┤
│119 │黃冠詠  │  1   │95年9月7日  │95年9月7日中│95年9月7日中│高雄茄萣郵局薛富山帳戶│2,507   │                │起訴案號：        │
│    │        │      │            │午12時許    │午12時33分許│(0000000-0000000)     │        │                │95年偵字第15448號 │
│    │        ├───┴──────┴──────┴──────┴───────────┴────┤                │                  │
│    │        │證據：1.證人黃冠詠95年11月4日警詢筆錄（彰化縣警察局鹿港分局鹿警分偵字第0950024365 │                │                  │
│    │        │        號卷第85-86頁）                                                           │                │                  │
│    │        │      2.郵政國內匯款單1紙（同上警卷第86頁）                                       │                │                  │
│    │        ├─────────────────────────────────────────┤                │                  │
│    │        │  宣告刑：毛漢清共同犯恐嚇取財罪，處有期徒刑柒月。扣案附表四編號12所示門號00000000│                │                  │
│    │        │          271、0000000000號SIM卡各壹張、編號13所示行動電話捌支、附表五編號8、9所示│                │                  │
│    │        │          摩托羅拉V80行動電話壹支與門號0000000000號SIM卡壹張、編號10所示序號352606│                │                  │
│    │        │          00000000號行動電話壹支（內含門號0000000000號SIM卡壹張），均沒收。       │                │                  │
├──┼────┼───┬──────┬──────┬──────┬───────────┬────┼────────┼─────────┤
│120 │吳春蓉  │  1   │95年9月8日  │95年9月8日上│95年9月8日上│高雄茄萣郵局薛富山帳戶│2,505   │                │起訴案號：        │
│    │        │      │            │午9時30分許 │午10時15分許│(0000000-0000000)     │        │                │95年偵字第15448號 │
│    │        ├───┴──────┴──────┴──────┴───────────┴────┤                │                  │
│    │        │證據：1.證人吳春蓉95年11月7日警詢筆錄（彰化縣警察局鹿港分局鹿警分偵字第0950024365 │                │                  │
│    │        │        號卷第59-60頁）                                                           │                │                  │
│    │        │      2.郵政國內匯款單1紙（同上警卷第60頁）                                       │                │                  │
│    │        ├─────────────────────────────────────────┤                │                  │
│    │        │  宣告刑：毛漢清共同犯恐嚇取財罪，處有期徒刑柒月。扣案附表四編號12所示門號00000000│                │                  │
│    │        │          271、0000000000號SIM卡各壹張、編號13所示行動電話捌支、附表五編號8、9所示│                │                  │
│    │        │          摩托羅拉V80行動電話壹支與門號0000000000號SIM卡壹張、編號10所示序號352606│                │                  │
│    │        │          00000000號行動電話壹支（內含門號0000000000號SIM卡壹張），均沒收。       │                │                  │
├──┼────┼───┬──────┬──────┬──────┬───────────┬────┼────────┼─────────┤
│121 │徐岳忠  │  1   │95年9月8日  │95年9月8日上│95年9月8日上│高雄茄萣郵局薛富山帳戶│2,509   │                │起訴案號：        │
│    │        │      │            │午10時許    │午10時25分許│(0000000-0000000)     │        │                │95年偵字第15448號 │
│    │        ├───┴──────┴──────┴──────┴───────────┴────┤                │                  │
│    │        │證據：1.證人徐岳忠95年11月3日警詢筆錄（彰化縣警察局鹿港分局鹿警分偵字第0950024365 │                │                  │
│    │        │        號卷第73頁）                                                              │                │                  │
│    │        │      2.郵政國內匯款單1紙（同上警卷第74頁）                                       │                │                  │
│    │        ├─────────────────────────────────────────┤                │                  │
│    │        │  宣告刑：毛漢清共同犯恐嚇取財罪，處有期徒刑柒月。扣案附表四編號12所示門號00000000│                │                  │
│    │        │          271、0000000000號SIM卡各壹張、編號13所示行動電話捌支、附表五編號8、9所示│                │                  │
│    │        │          摩托羅拉V80行動電話壹支與門號0000000000號SIM卡壹張、編號10所示序號352606│                │                  │
│    │        │          00000000號行動電話壹支（內含門號0000000000號SIM卡壹張），均沒收。       │                │                  │
├──┼────┼───┬──────┬──────┬──────┬───────────┬────┼────────┼─────────┤
│122 │余庭輝  │  1   │95年9月8日  │95年9月8日上│95年9月8日下│高雄茄萣郵局薛富山帳戶│2,513   │                │起訴案號：        │
│    │        │      │            │午11時許    │午1時56分許 │(0000000-0000000)     │        │                │95年偵字第15448號 │
│    │        ├───┴──────┴──────┴──────┴───────────┴────┤                │                  │
│    │        │證據：1.證人余庭輝95年11月11日警詢筆錄（彰化縣警察局鹿港分局鹿警分偵字第0950024365│                │                  │
│    │        │        號卷第91-93頁）                                                           │                │                  │
│    │        │      2.郵政國內匯款單1紙（同上警卷第94頁）                                       │                │                  │
│    │        ├─────────────────────────────────────────┤                │                  │
│    │        │  宣告刑：毛漢清共同犯恐嚇取財罪，處有期徒刑柒月。扣案附表四編號12所示門號00000000│                │                  │
│    │        │          271、0000000000號SIM卡各壹張、編號13所示行動電話捌支、附表五編號8、9所示│                │                  │
│    │        │          摩托羅拉V80行動電話壹支與門號0000000000號SIM卡壹張、編號10所示序號352606│                │                  │
│    │        │          00000000號行動電話壹支（內含門號0000000000號SIM卡壹張），均沒收。       │                │                  │
├──┼────┼───┬──────┬──────┬──────┬───────────┬────┼────────┼─────────┤
│123 │吳銘錡  │  1   │95年9月8日  │95年9月8日上│95年9月8日上│高雄茄萣郵局薛富山帳戶│2,210   │                │起訴案號：        │
│    │        │      │            │午11時35分許│午11時50分許│(0000000-0000000)     │        │                │95年偵字第15448號 │
│    │        ├───┴──────┴──────┴──────┴───────────┴────┤                │                  │
│    │        │證據：1.證人吳銘錡95年11月3日警詢筆錄（彰化縣警察局鹿港分局鹿警分偵字第0950024365 │                │                  │
│    │        │        號卷第105-106頁）                                                         │                │                  │
│    │        │      2.郵政國內匯款單1紙（同上警卷第106頁）                                      │                │                  │
│    │        ├─────────────────────────────────────────┤                │                  │
│    │        │  宣告刑：毛漢清共同犯恐嚇取財罪，處有期徒刑柒月。扣案附表四編號12所示門號00000000│                │                  │
│    │        │          271、0000000000號SIM卡各壹張、編號13所示行動電話捌支、附表五編號8、9所示│                │                  │
│    │        │          摩托羅拉V80行動電話壹支與門號0000000000號SIM卡壹張、編號10所示序號352606│                │                  │
│    │        │          00000000號行動電話壹支（內含門號0000000000號SIM卡壹張），均沒收。       │                │                  │
├──┼────┼───┬──────┬──────┬──────┬───────────┬────┼────────┼─────────┤
│124 │楊朝全  │  1   │95年9月9日  │95年9月10日 │95年9月11日 │高雄茄萣郵局薛富山帳戶│2,505   │恐嚇使用行動電話│起訴案號：        │
│    │        │      │            │晚上6時51分 │上午9時46分 │(0000000-0000000)     │        │門號0000000000號│95年偵字第15448號 │
│    │        │      │            │            │            │(以呂隆寶名義匯款)    │        │                │                  │
│    │        ├───┴──────┴──────┴──────┴───────────┴────┤                │                  │
│    │        │證據：1.證人楊朝全95年11月5日警詢筆錄（彰化縣警察局鹿港分局鹿警分偵字第0950024365 │                │                  │
│    │        │        號警卷第101-102頁）                                                       │                │                  │
│    │        │      2.郵政國內匯款單1紙（同上警卷第102頁）                                      │                │                  │
│    │        │      3.95年9月10日18時51分07秒通訊監察譯文表（彰化縣警察局鹿港分局鹿警分偵字第   │                │                  │
│    │        │        0000000000號卷第9頁）                                                     │                │                  │
│    │        ├─────────────────────────────────────────┤                │                  │
│    │        │  宣告刑：毛漢清共同犯恐嚇取財罪，處有期徒刑柒月。扣案附表四編號12所示門號00000000│                │                  │
│    │        │          271、0000000000號SIM卡各壹張、編號13所示行動電話捌支、附表五編號8、9所示│                │                  │
│    │        │          摩托羅拉V80行動電話壹支與門號0000000000號SIM卡壹張、編號10所示序號352606│                │                  │
│    │        │          00000000號行動電話壹支（內含門號0000000000號SIM卡壹張），均沒收。       │                │                  │
├──┼────┼───┬──────┬──────┬──────┬───────────┬────┼────────┼─────────┤
│125 │陳文通  │  1   │95年9月10日 │95年9月10日 │95年9月11日 │高雄茄萣郵局薛富山帳戶│2,525   │                │起訴案號：        │
│    │        │      │            │晚上7時許   │上午8時4分許│(0000000-0000000)     │        │                │95年偵字第15448號 │
│    │        ├───┴──────┴──────┴──────┴───────────┴────┤                │                  │
│    │        │證據：1.證人陳文通95年11月15日警詢筆錄（彰化縣警察局鹿港分局鹿警分偵字第0950027157│                │                  │
│    │        │        號卷第112頁）                                                             │                │                  │
│    │        │      2.郵政國內匯款單1紙（同上警卷第113頁）                                      │                │                  │
│    │        ├─────────────────────────────────────────┤                │                  │
│    │        │  宣告刑：毛漢清共同犯恐嚇取財罪，處有期徒刑柒月。扣案附表四編號12所示門號00000000│                │                  │
│    │        │          271、0000000000號SIM卡各壹張、編號13所示行動電話捌支、附表五編號8、9所示│                │                  │
│    │        │          摩托羅拉V80行動電話壹支與門號0000000000號SIM卡壹張、編號10所示序號352606│                │                  │
│    │        │          00000000號行動電話壹支（內含門號0000000000號SIM卡壹張），均沒收。       │                │                  │
├──┼────┼───┬──────┬──────┬──────┬───────────┬────┼────────┼─────────┤
│126 │黃施永鳳│  1   │95年9月10日 │95年9月10日 │95年9月11日 │高雄茄萣郵局薛富山帳戶│2,322   │恐嚇使用行動電話│起訴案號：        │
│    │        │      │            │晚上7時36分 │上午8時15分 │(0000000-0000000)     │        │門號0000000000號│95年偵字第15448號 │
│    │        ├───┴──────┴──────┴──────┴───────────┴────┤                │                  │
│    │        │證據：1.證人黃施永鳳95年11月10日警詢筆錄（彰化縣警察局鹿港分局鹿警分偵字第09500243│                │                  │
│    │        │        65號警卷第89頁）                                                          │                │                  │
│    │        │      2.郵政國內匯款單1紙（同上警卷第90頁）                                       │                │                  │
│    │        │      3.95年9月10日19時36分27秒通訊監察譯文表（彰化縣警察局鹿港分局鹿警分偵字第   │                │                  │
│    │        │        0000000000號卷第16頁)                                                     │                │                  │
│    │        ├─────────────────────────────────────────┤                │                  │
│    │        │  宣告刑：毛漢清共同犯恐嚇取財罪，處有期徒刑柒月。扣案附表四編號12所示門號00000000│                │                  │
│    │        │          271、0000000000號SIM卡各壹張、編號13所示行動電話捌支、附表五編號8、9所示│                │                  │
│    │        │          摩托羅拉V80行動電話壹支與門號0000000000號SIM卡壹張、編號10所示序號352606│                │                  │
│    │        │          00000000號行動電話壹支（內含門號0000000000號SIM卡壹張），均沒收。       │                │                  │
├──┼────┼───┬──────┬──────┬──────┬───────────┬────┼────────┼─────────┤
│127 │陳瑞煌  │  1   │95年9月10日 │95年9月10日 │95年9月11日 │高雄茄萣郵局薛富山帳戶│2,519   │                │起訴案號：        │
│    │        │      │            │晚上8時許   │上午8時37分 │(0000000-0000000)     │        │                │95年偵字第15448號 │
│    │        ├───┴──────┴──────┴──────┴───────────┴────┤                │                  │
│    │        │證據：1.證人陳瑞煌95年11月20日警詢筆錄（彰化縣警察局鹿港分局鹿警分偵字第0950027157│                │                  │
│    │        │        號卷第117-118頁）                                                         │                │                  │
│    │        │      2.郵政國內匯款單1紙（同上警卷第119頁）                                      │                │                  │
│    │        ├─────────────────────────────────────────┤                │                  │
│    │        │  宣告刑：毛漢清共同犯恐嚇取財罪，處有期徒刑柒月。扣案附表四編號12所示門號00000000│                │                  │
│    │        │          271、0000000000號SIM卡各壹張、編號13所示行動電話捌支、附表五編號8、9所示│                │                  │
│    │        │          摩托羅拉V80行動電話壹支與門號0000000000號SIM卡壹張、編號10所示序號352606│                │                  │
│    │        │          00000000號行動電話壹支（內含門號0000000000號SIM卡壹張），均沒收。       │                │                  │
├──┼────┼───┬──────┬──────┬──────┬───────────┬────┼────────┼─────────┤
│128 │郭明彰  │  1   │95年9月10日 │95年9月10日 │95年9月11日 │高雄茄萣郵局薛富山帳戶│2,224   │恐嚇使用行動電話│起訴案號：        │
│    │        │      │            │晚上7時39分 │上午8時59分 │(0000000-0000000)     │        │門號0000000000號│95年偵字第15448號 │
│    │        ├───┴──────┴──────┴──────┴───────────┴────┤                │                  │
│    │        │證據：1.證人郭明彰95年11月13日警詢筆錄（彰化縣警察局鹿港分局鹿警分偵字第0950024365│                │                  │
│    │        │        號卷第95-96頁）                                                           │                │                  │
│    │        │      2.郵政國內匯款單1紙（同上警卷第96頁）                                       │                │                  │
│    │        │      3.95年9月10日19時39分52秒通訊監察譯文表（彰化縣警察局鹿港分局鹿警分偵字第   │                │                  │
│    │        │        0000000000號卷第18頁)                                                     │                │                  │
│    │        ├─────────────────────────────────────────┤                │                  │
│    │        │  宣告刑：毛漢清共同犯恐嚇取財罪，處有期徒刑柒月。扣案附表四編號12所示門號00000000│                │                  │
│    │        │          271、0000000000號SIM卡各壹張、編號13所示行動電話捌支、附表五編號8、9所示│                │                  │
│    │        │          摩托羅拉V80行動電話壹支與門號0000000000號SIM卡壹張、編號10所示序號352606│                │                  │
│    │        │          00000000號行動電話壹支（內含門號0000000000號SIM卡壹張），均沒收。       │                │                  │
├──┼────┼───┬──────┬──────┬──────┬───────────┬────┼────────┼─────────┤
│129 │李景雲  │  1   │95年9月10日 │95年9月10日 │95年9月11日 │高雄茄萣郵局薛富山帳戶│2,523   │恐嚇使用行動電話│起訴案號：        │
│    │        │      │            │晚上7時58分 │上午8時44分 │(0000000-0000000)     │        │門號0000000000號│95年偵字第15448號 │
│    │        ├───┴──────┴──────┴──────┴───────────┴────┤                │                  │
│    │        │證據：1.證人李景雲95年11月6日警詢筆錄（彰化縣警察局鹿港分局鹿警分偵字第0950024365 │                │                  │
│    │        │        號卷第103頁）                                                             │                │                  │
│    │        │      2.郵政國內匯款單1紙（同上警卷第105頁）                                      │                │                  │
│    │        │      3.95年9月10日19時58分07秒通訊監察譯文表（彰化縣警察局鹿港分局鹿警分偵字第   │                │                  │
│    │        │        0000000000號卷第17頁)                                                     │                │                  │
│    │        ├─────────────────────────────────────────┤                │                  │
│    │        │  宣告刑：毛漢清共同犯恐嚇取財罪，處有期徒刑柒月。扣案附表四編號12所示門號00000000│                │                  │
│    │        │          271、0000000000號SIM卡各壹張、編號13所示行動電話捌支、附表五編號8、9所示│                │                  │
│    │        │          摩托羅拉V80行動電話壹支與門號0000000000號SIM卡壹張、編號10所示序號352606│                │                  │
│    │        │          00000000號行動電話壹支（內含門號0000000000號SIM卡壹張），均沒收。       │                │                  │
├──┼────┼───┬──────┬──────┬──────┬───────────┬────┼────────┼─────────┤
│130 │郭太平  │  2   │95年9月11日 │95年9月11日 │95年9月11日 │高雄茄萣郵局薛富山帳戶│4,610   │                │起訴案號：        │
│    │        │      │            │上午8時15分 │上午9時許   │(0000000-0000000)     │        │                │95年偵字第15448號 │
│    │        ├───┴──────┴──────┴──────┴───────────┴────┤                │                  │
│    │        │證據：1.證人郭太平95年11月4日警詢筆錄（彰化縣警察局鹿港分局鹿警分偵字第0950024365 │                │                  │
│    │        │        號卷第45頁）                                                              │                │                  │
│    │        │      2.郵政國內匯款單1紙（同上警卷第46頁）                                       │                │                  │
│    │        ├─────────────────────────────────────────┤                │                  │
│    │        │  宣告刑：毛漢清共同犯恐嚇取財罪，處有期徒刑柒月。扣案附表四編號12所示門號00000000│                │                  │
│    │        │          271、0000000000號SIM卡各壹張、編號13所示行動電話捌支、附表五編號8、9所示│                │                  │
│    │        │          摩托羅拉V80行動電話壹支與門號0000000000號SIM卡壹張、編號10所示序號352606│                │                  │
│    │        │          00000000號行動電話壹支（內含門號0000000000號SIM卡壹張），均沒收。       │                │                  │
├──┼────┼───┬──────┬──────┬──────┬───────────┬────┼────────┼─────────┤
│131 │王麗玲  │  2   │95年9月11日 │95年9月11日 │95年9月11日 │高雄茄萣郵局薛富山帳戶│5,817   │                │起訴案號：        │
│    │        │      │            │上午8時30分 │上午9時5分許│(0000000-0000000)     │        │                │95年偵字第15448號 │
│    │        ├───┴──────┴──────┴──────┴───────────┴────┤                │                  │
│    │        │證據：1.證人王麗玲95年11月4日警詢筆錄（彰化縣警察局鹿港分局鹿警分偵字第0950024365 │                │                  │
│    │        │        號卷第41頁）                                                              │                │                  │
│    │        │      2.郵政國內匯款單1紙（同上警卷第42頁）                                       │                │                  │
│    │        ├─────────────────────────────────────────┤                │                  │
│    │        │  宣告刑：毛漢清共同犯恐嚇取財罪，處有期徒刑柒月。扣案附表四編號12所示門號00000000│                │                  │
│    │        │          271、0000000000號SIM卡各壹張、編號13所示行動電話捌支、附表五編號8、9所示│                │                  │
│    │        │          摩托羅拉V80行動電話壹支與門號0000000000號SIM卡壹張、編號10所示序號352606│                │                  │
│    │        │          00000000號行動電話壹支（內含門號0000000000號SIM卡壹張），均沒收。       │                │                  │
├──┼────┼───┬──────┬──────┬──────┬───────────┬────┼────────┼─────────┤
│132 │許鶴齡  │  1   │95年9月11日 │95年9月11日 │95年9月11日 │高雄茄萣郵局薛富山帳戶│2,526   │                │起訴案號：        │
│    │        │      │            │上午8時30分 │上午9時6分許│(0000000-0000000)     │        │                │95年偵字第15448號 │
│    │        ├───┴──────┴──────┴──────┴───────────┴────┤                │                  │
│    │        │證據：1.證人許鶴齡95年11月6日警詢筆錄（彰化縣警察局鹿港分局鹿警分偵字第0950024365 │                │                  │
│    │        │        號卷第47-48頁）                                                           │                │                  │
│    │        │      2.郵政國內匯款單1紙（同上警卷第48頁）                                       │                │                  │
│    │        ├─────────────────────────────────────────┤                │                  │
│    │        │  宣告刑：毛漢清共同犯恐嚇取財罪，處有期徒刑柒月。扣案附表四編號12所示門號00000000│                │                  │
│    │        │          271、0000000000號SIM卡各壹張、編號13所示行動電話捌支、附表五編號8、9所示│                │                  │
│    │        │          摩托羅拉V80行動電話壹支與門號0000000000號SIM卡壹張、編號10所示序號352606│                │                  │
│    │        │          00000000號行動電話壹支（內含門號0000000000號SIM卡壹張），均沒收。       │                │                  │
├──┼────┼───┬──────┬──────┬──────┬───────────┬────┼────────┼─────────┤
│133 │李俊德  │  1   │95年9月11日 │95年9月11日 │95年9月11日 │高雄茄萣郵局薛富山帳戶│2,512   │                │起訴案號：        │
│    │        │      │            │上午9時許   │上午9時50分 │(0000000-0000000)     │        │                │95年偵字第15448號 │
│    │        ├───┴──────┴──────┴──────┴───────────┴────┤                │                  │
│    │        │證據：1.證人李俊德95年11月13日警詢筆錄（彰化縣警察局鹿港分局鹿警分偵字第0950024365│                │                  │
│    │        │        號卷第97-98頁）                                                           │                │                  │
│    │        │      2.郵政國內匯款單1紙（同上警卷第98頁）                                       │                │                  │
│    │        ├─────────────────────────────────────────┤                │                  │
│    │        │  宣告刑：毛漢清共同犯恐嚇取財罪，處有期徒刑柒月。扣案附表四編號12所示門號00000000│                │                  │
│    │        │          271、0000000000號SIM卡各壹張、編號13所示行動電話捌支、附表五編號8、9所示│                │                  │
│    │        │          摩托羅拉V80行動電話壹支與門號0000000000號SIM卡壹張、編號10所示序號352606│                │                  │
│    │        │          00000000號行動電話壹支（內含門號0000000000號SIM卡壹張），均沒收。       │                │                  │
├──┼────┼───┬──────┬──────┬──────┬───────────┬────┼────────┼─────────┤
│134 │陳文琴  │  1   │95年9月11日 │95年9月11日 │95年9月11日 │高雄茄萣郵局薛富山帳戶│2,527   │                │起訴案號：        │
│    │        │      │            │上午11時許  │上午11時32分│(0000000-0000000)     │        │                │95年偵字第15448號 │
│    │        ├───┴──────┴──────┴──────┴───────────┴────┤                │                  │
│    │        │證據：1.證人陳文琴95年11月4日警詢筆錄（彰化縣警察局鹿港分局鹿警分偵字第0950024365 │                │                  │
│    │        │        號卷第87-88頁）                                                           │                │                  │
│    │        │      2.郵政國內匯款單1紙（同上警卷第88頁）                                       │                │                  │
│    │        ├─────────────────────────────────────────┤                │                  │
│    │        │  宣告刑：毛漢清共同犯恐嚇取財罪，處有期徒刑柒月。扣案附表四編號12所示門號00000000│                │                  │
│    │        │          271、0000000000號SIM卡各壹張、編號13所示行動電話捌支、附表五編號8、9所示│                │                  │
│    │        │          摩托羅拉V80行動電話壹支與門號0000000000號SIM卡壹張、編號10所示序號352606│                │                  │
│    │        │          00000000號行動電話壹支（內含門號0000000000號SIM卡壹張），均沒收。       │                │                  │
├──┼────┼───┬──────┬──────┬──────┬───────────┬────┼────────┼─────────┤
│135 │崔家騏  │  1   │95年9月11日 │95年9月11日 │95年9月11日 │高雄茄萣郵局薛富山帳戶│1,816   │                │起訴案號：        │
│    │        │      │            │上午某時許  │上午9時43分 │(0000000-0000000)     │        │                │95年偵字第15448號 │
│    │        ├───┴──────┴──────┴──────┴───────────┴────┤                │                  │
│    │        │證據：1.證人崔家騏95年11月16日警詢筆錄（彰化縣警察局鹿港分局鹿警分偵字第0950027157│                │                  │
│    │        │        號卷第126頁）                                                             │                │                  │
│    │        │      2.郵政國內匯款單1紙（同上警卷第127頁）                                      │                │                  │
│    │        ├─────────────────────────────────────────┤                │                  │
│    │        │  宣告刑：毛漢清共同犯恐嚇取財罪，處有期徒刑柒月。扣案附表四編號12所示門號00000000│                │                  │
│    │        │          271、0000000000號SIM卡各壹張、編號13所示行動電話捌支、附表五編號8、9所示│                │                  │
│    │        │          摩托羅拉V80行動電話壹支與門號0000000000號SIM卡壹張、編號10所示序號352606│                │                  │
│    │        │          00000000號行動電話壹支（內含門號0000000000號SIM卡壹張），均沒收。       │                │                  │
├──┼────┼───┬──────┬──────┬──────┬───────────┬────┼────────┼─────────┤
│136 │宋瑞龍  │  1   │95年9月12日 │95年9月12日 │95年9月12日 │高雄茄萣郵局薛富山帳戶│2,506   │                │起訴案號：        │
│    │        │      │            │上午某時許  │上午10時56分│(0000000-0000000)     │        │                │95年偵字第15448號 │
│    │        ├───┴──────┴──────┴──────┴───────────┴────┤                │                  │
│    │        │證據：1.證人宋瑞龍95年11月3日警詢筆錄（彰化縣警察局鹿港分局鹿警分偵字第0950024365 │                │                  │
│    │        │        號卷第69-71頁）                                                           │                │                  │
│    │        │      2.郵政國內匯款單1紙（同上警卷第72頁）                                       │                │                  │
│    │        ├─────────────────────────────────────────┤                │                  │
│    │        │  宣告刑：毛漢清共同犯恐嚇取財罪，處有期徒刑柒月。扣案附表四編號12所示門號00000000│                │                  │
│    │        │          271、0000000000號SIM卡各壹張、編號13所示行動電話捌支、附表五編號8、9所示│                │                  │
│    │        │          摩托羅拉V80行動電話壹支與門號0000000000號SIM卡壹張、編號10所示序號352606│                │                  │
│    │        │          00000000號行動電話壹支（內含門號0000000000號SIM卡壹張），均沒收。       │                │                  │
├──┼────┼───┬──────┬──────┬──────┬───────────┬────┼────────┼─────────┤
│137 │陳聰德  │  2   │95年9月12日 │95年9月12日 │95年9月12日 │中華郵政              │4,009   │                │起訴案號：        │
│    │        │      │            │上午10時許  │上午11時29分│戶名：莊永富          │        │                │95年偵字第15448號 │
│    │        │      │            │            │許          │帳號：00000000000000  │        │                │                  │
│    │        ├───┴──────┴──────┴──────┴───────────┴────┤                │                  │
│    │        │證據：1.證人陳聰德95年11月14日警詢筆錄（彰化縣警察局鹿港分局鹿警分偵字第0950024365│                │                  │
│    │        │        號卷第150頁）                                                             │                │                  │
│    │        │      2.郵政國內匯款單1紙（同上警卷第151頁）                                      │                │                  │
│    │        ├─────────────────────────────────────────┤                │                  │
│    │        │  宣告刑：毛漢清共同犯恐嚇取財罪，處有期徒刑柒月。扣案附表四編號12所示門號00000000│                │                  │
│    │        │          271、0000000000號SIM卡各壹張、編號13所示行動電話捌支、附表五編號8、9所示│                │                  │
│    │        │          摩托羅拉V80行動電話壹支與門號0000000000號SIM卡壹張、編號10所示序號352606│                │                  │
│    │        │          00000000號行動電話壹支（內含門號0000000000號SIM卡壹張），均沒收。       │                │                  │
├──┼────┼───┬──────┬──────┬──────┬───────────┬────┼────────┼─────────┤
│138 │張戊立  │  2   │95年9月12日 │95年9月12日 │95年9月12日 │中華郵政              │3,600   │                │起訴案號：        │
│    │        │      │            │上午10時30分│上午11時45分│戶名：莊永富          │        │                │95年偵字第15448號 │
│    │        │      │            │            │            │帳號：00000000000000  │        │                │                  │
│    │        ├───┴──────┴──────┴──────┴───────────┴────┤                │                  │
│    │        │證據：1.證人張戊立95年11月14日警詢筆錄（彰化縣警察局鹿港分局鹿警分偵字第0950024365│                │                  │
│    │        │        號卷第148-149頁）                                                         │                │                  │
│    │        │      2.郵政國內匯款單1紙（同上警卷第149頁）                                      │                │                  │
│    │        ├─────────────────────────────────────────┤                │                  │
│    │        │  宣告刑：毛漢清共同犯恐嚇取財罪，處有期徒刑柒月。扣案附表四編號12所示門號00000000│                │                  │
│    │        │          271、0000000000號SIM卡各壹張、編號13所示行動電話捌支、附表五編號8、9所示│                │                  │
│    │        │          摩托羅拉V80行動電話壹支與門號0000000000號SIM卡壹張、編號10所示序號352606│                │                  │
│    │        │          00000000號行動電話壹支（內含門號0000000000號SIM卡壹張），均沒收。       │                │                  │
├──┼────┼───┬──────┬──────┬──────┬───────────┬────┼────────┼─────────┤
│139 │張智文  │  1   │95年9月12日 │95年9月13日 │95年9月13日 │萬泰銀行赤崁分行黃土成│2,008   │                │起訴案號：        │
│    │        │      │            │上午9時許   │上午11時8分 │帳戶(000000000000)    │        │                │95年偵字第15448號 │
│    │        │      │            │            │許          │                      │        │                │                  │
│    │        ├───┴──────┴──────┴──────┴───────────┴────┤                │                  │
│    │        │證據：1.證人張智文95年11月20日警詢筆錄（彰化縣警察局鹿港分局鹿警分偵字第0950027157│                │                  │
│    │        │        號卷第131-132頁）                                                         │                │                  │
│    │        │      2.郵政跨行匯款申請書1紙（同上警卷第133頁）                                  │                │                  │
│    │        ├─────────────────────────────────────────┤                │                  │
│    │        │  宣告刑：毛漢清共同犯恐嚇取財罪，處有期徒刑柒月。扣案附表四編號12所示門號00000000│                │                  │
│    │        │          271、0000000000號SIM卡各壹張、編號13所示行動電話捌支、附表五編號8、9所示│                │                  │
│    │        │          摩托羅拉V80行動電話壹支與門號0000000000號SIM卡壹張、編號10所示序號352606│                │                  │
│    │        │          00000000號行動電話壹支（內含門號0000000000號SIM卡壹張），均沒收。       │                │                  │
├──┼────┼───┬──────┬──────┬──────┬───────────┬────┼────────┼─────────┤
│140 │王富龍  │  1   │95年9月13日 │95年9月13日 │95年9月13日 │萬泰銀行赤崁分行黃土成│2,505   │恐嚇使用行動電話│起訴案號：        │
│    │        │      │            │上午10時28分│上午11時1分 │帳戶(000000000000)    │        │門號0000000000號│95年偵字第15448號 │
│    │        ├───┴──────┴──────┴──────┴───────────┴────┤                │                  │
│    │        │證據：1.證人王富龍95年11月6日警詢筆錄（彰化縣警察局鹿港分局鹿警分偵字第0950024365 │                │                  │
│    │        │        號卷第117-118頁）                                                         │                │                  │
│    │        │      2.郵政跨行匯款申請書1紙（同上警卷第118頁）                                  │                │                  │
│    │        │      3.95年9月13日10時28分00秒通訊監察譯文表（彰化縣警察局鹿港分局鹿警分偵字第   │                │                  │
│    │        │        0000000000號卷第229頁)                                                    │                │                  │
│    │        ├─────────────────────────────────────────┤                │                  │
│    │        │  宣告刑：毛漢清共同犯恐嚇取財罪，處有期徒刑柒月。扣案附表四編號12所示門號00000000│                │                  │
│    │        │          271、0000000000號SIM卡各壹張、編號13所示行動電話捌支、附表五編號8、9所示│                │                  │
│    │        │          摩托羅拉V80行動電話壹支與門號0000000000號SIM卡壹張、編號10所示序號352606│                │                  │
│    │        │          00000000號行動電話壹支（內含門號0000000000號SIM卡壹張），均沒收。       │                │                  │
├──┼────┼───┬──────┬──────┬──────┬───────────┬────┼────────┼─────────┤
│141 │李東霸  │  1   │95年9月13日 │95年9月13日 │95年9月13日 │萬泰銀行赤崁分行黃土成│2,206   │恐嚇使用行動電話│起訴案號：        │
│    │        │      │            │上午10時30分│上午11時38分│帳戶(000000000000)    │        │門號0000000000號│95年偵字第15448號 │
│    │        ├───┴──────┴──────┴──────┴───────────┴────┤                │                  │
│    │        │證據：1.證人李東霸95年11月6日警詢筆錄（彰化縣警察局鹿港分局鹿警分偵字第0950024365 │                │                  │
│    │        │        號卷第127-128頁）                                                         │                │                  │
│    │        │      2.白河鎮農會匯款委託書1紙（同上警卷第129頁）                                │                │                  │
│    │        │      3.95年9月13日10時30分52秒通訊監察譯文表（彰化縣警察局鹿港分局鹿警分偵字第   │                │                  │
│    │        │        0000000000號卷第230頁)                                                    │                │                  │
│    │        ├─────────────────────────────────────────┤                │                  │
│    │        │  宣告刑：毛漢清共同犯恐嚇取財罪，處有期徒刑柒月。扣案附表四編號12所示門號00000000│                │                  │
│    │        │          271、0000000000號SIM卡各壹張、編號13所示行動電話捌支、附表五編號8、9所示│                │                  │
│    │        │          摩托羅拉V80行動電話壹支與門號0000000000號SIM卡壹張、編號10所示序號352606│                │                  │
│    │        │          00000000號行動電話壹支（內含門號0000000000號SIM卡壹張），均沒收。       │                │                  │
├──┼────┼───┬──────┬──────┬──────┬───────────┬────┼────────┼─────────┤
│142 │廖志昌  │  1   │95年9月13日 │95年9月13日 │95年9月13日 │萬泰銀行赤崁分行黃土成│2,310   │恐嚇使用行動電話│起訴案號：        │
│    │        │      │            │上午10時40分│上午11時24分│帳戶(000000000000)    │        │門號0000000000號│95年偵字第15448號 │
│    │        ├───┴──────┴──────┴──────┴───────────┴────┤                │                  │
│    │        │證據：1.證人廖志昌95年11月5日警詢筆錄（彰化縣警察局鹿港分局鹿警分偵字第0950024365 │                │                  │
│    │        │        號卷第123頁）                                                             │                │                  │
│    │        │      2.京城銀行匯款委託書1紙（同上警卷第124頁）                                  │                │                  │
│    │        │      3.95年9月13日10時40分46秒通訊監察譯文表（彰化縣警察局鹿港分局鹿警分偵字第   │                │                  │
│    │        │        0000000000號卷第232頁)                                                    │                │                  │
│    │        ├─────────────────────────────────────────┤                │                  │
│    │        │  宣告刑：毛漢清共同犯恐嚇取財罪，處有期徒刑柒月。扣案附表四編號12所示門號00000000│                │                  │
│    │        │          271、0000000000號SIM卡各壹張、編號13所示行動電話捌支、附表五編號8、9所示│                │                  │
│    │        │          摩托羅拉V80行動電話壹支與門號0000000000號SIM卡壹張、編號10所示序號352606│                │                  │
│    │        │          00000000號行動電話壹支（內含門號0000000000號SIM卡壹張），均沒收。       │                │                  │
├──┼────┼───┬──────┬──────┬──────┬───────────┬────┼────────┼─────────┤
│143 │王宗仁  │  1   │95年9月13日 │95年9月13日 │95年9月13日 │萬泰銀行赤崁分行黃土成│2,216   │                │起訴案號：        │
│    │        │      │            │上午10時30分│中午12時32分│帳戶(000000000000)    │        │                │95年偵字第15448號 │
│    │        ├───┴──────┴──────┴──────┴───────────┴────┤                │                  │
│    │        │證據：1.證人王宗仁95年11月6日警詢筆錄（彰化縣警察局鹿港分局鹿警分偵字第0950024365 │                │                  │
│    │        │        號卷第115-116頁）                                                         │                │                  │
│    │        │      2.郵政跨行匯款申請書1紙（同上警卷第116頁）                                  │                │                  │
│    │        ├─────────────────────────────────────────┤                │                  │
│    │        │  宣告刑：毛漢清共同犯恐嚇取財罪，處有期徒刑柒月。扣案附表四編號12所示門號00000000│                │                  │
│    │        │          271、0000000000號SIM卡各壹張、編號13所示行動電話捌支、附表五編號8、9所示│                │                  │
│    │        │          摩托羅拉V80行動電話壹支與門號0000000000號SIM卡壹張、編號10所示序號352606│                │                  │
│    │        │          00000000號行動電話壹支（內含門號0000000000號SIM卡壹張），均沒收。       │                │                  │
├──┼────┼───┬──────┬──────┬──────┬───────────┬────┼────────┼─────────┤
│144 │任南震  │  1   │95年9月13日 │95年9月13日 │95年9月13日 │萬泰銀行赤崁分行黃土成│2,307   │恐嚇使用行動電話│起訴案號：        │
│    │        │      │            │上午10時34分│上午11時6分 │帳戶(000000000000)    │        │門號0000000000號│95年偵字第15448號 │
│    │        ├───┴──────┴──────┴──────┴───────────┴────┤                │                  │
│    │        │證據：1.證人任南震95年11月4日警詢筆錄（彰化縣警察局鹿港分局鹿警分偵字第0950024365 │                │                  │
│    │        │        號卷第113頁）                                                             │                │                  │
│    │        │      2.銀行匯款申請書1紙（同上警卷第114頁）                                      │                │                  │
│    │        │      3.95年9月13日10時34分24秒通訊監察譯文表（彰化縣警察局鹿港分局鹿警分偵字第   │                │                  │
│    │        │        0000000000號卷第231頁)                                                    │                │                  │
│    │        ├─────────────────────────────────────────┤                │                  │
│    │        │  宣告刑：毛漢清共同犯恐嚇取財罪，處有期徒刑柒月。扣案附表四編號12所示門號00000000│                │                  │
│    │        │          271、0000000000號SIM卡各壹張、編號13所示行動電話捌支、附表五編號8、9所示│                │                  │
│    │        │          摩托羅拉V80行動電話壹支與門號0000000000號SIM卡壹張、編號10所示序號352606│                │                  │
│    │        │          00000000號行動電話壹支（內含門號0000000000號SIM卡壹張），均沒收。       │                │                  │
├──┼────┼───┬──────┬──────┬──────┬───────────┬────┼────────┼─────────┤
│145 │溫淑茹  │  1   │95年9月13日 │95年9月13日 │95年9月13日 │萬泰銀行赤崁分行黃土成│2,514   │                │起訴案號：        │
│    │        │      │            │上午某時許  │上午11時35分│帳戶(000000000000)    │        │                │95年偵字第15448號 │
│    │        ├───┴──────┴──────┴──────┴───────────┴────┤                │                  │
│    │        │證據：1.證人溫淑茹95年11月9日警詢筆錄（彰化縣警察局鹿港分局鹿警分偵字第0950024365 │                │                  │
│    │        │        號卷第119頁）                                                             │                │                  │
│    │        │      2.彰化銀行匯款申請書1紙（同上警卷第120頁）                                  │                │                  │
│    │        ├─────────────────────────────────────────┤                │                  │
│    │        │  宣告刑：毛漢清共同犯恐嚇取財罪，處有期徒刑柒月。扣案附表四編號12所示門號00000000│                │                  │
│    │        │          271、0000000000號SIM卡各壹張、編號13所示行動電話捌支、附表五編號8、9所示│                │                  │
│    │        │          摩托羅拉V80行動電話壹支與門號0000000000號SIM卡壹張、編號10所示序號352606│                │                  │
│    │        │          00000000號行動電話壹支（內含門號0000000000號SIM卡壹張），均沒收。       │                │                  │
├──┼────┼───┬──────┬──────┬──────┬───────────┬────┼────────┼─────────┤
│146 │吳天理  │  1   │95年9月13日 │95年9月13日 │95年9月13日 │萬泰銀行赤崁分行黃土成│2,512   │恐嚇使用行動電話│起訴案號：        │
│    │        │      │            │上午11時14分│上午11時50分│帳戶(000000000000)    │        │門號0000000000號│95年偵字第15448號 │
│    │        ├───┴──────┴──────┴──────┴───────────┴────┤                │                  │
│    │        │證據：1.證人吳天理95年11月6日警詢筆錄（彰化縣警察局鹿港分局鹿警分偵字第0950024365 │                │                  │
│    │        │        號卷第121-122頁）                                                         │                │                  │
│    │        │      2.嘉義縣鹿草鄉農會匯款單1紙（同上警卷第122頁）                              │                │                  │
│    │        │      3.95年9月13日11時14分36秒通訊監察譯文表（彰化縣警察局鹿港分局鹿警分偵字第   │                │                  │
│    │        │        0000000000號卷第237頁)                                                    │                │                  │
│    │        ├─────────────────────────────────────────┤                │                  │
│    │        │  宣告刑：毛漢清共同犯恐嚇取財罪，處有期徒刑柒月。扣案附表四編號12所示門號00000000│                │                  │
│    │        │          271、0000000000號SIM卡各壹張、編號13所示行動電話捌支、附表五編號8、9所示│                │                  │
│    │        │          摩托羅拉V80行動電話壹支與門號0000000000號SIM卡壹張、編號10所示序號352606│                │                  │
│    │        │          00000000號行動電話壹支（內含門號0000000000號SIM卡壹張），均沒收。       │                │                  │
├──┼────┼───┬──────┬──────┬──────┬───────────┬────┼────────┼─────────┤
│147 │謝榮宗  │  1   │95年9月14日 │95年9月14日 │95年9月14日 │萬泰銀行赤崁分行黃土成│2,207   │                │起訴案號：        │
│    │        │      │            │上午10時許  │上午某時許  │帳戶(000000000000)    │        │                │95年偵字第15448號 │
│    │        ├───┴──────┴──────┴──────┴───────────┴────┤                │                  │
│    │        │證據：1.證人謝榮宗95年11月5日警詢筆錄（彰化縣警察局鹿港分局鹿警分偵字第0950024365 │                │                  │
│    │        │        號卷第125-126頁）                                                         │                │                  │
│    │        │      2.台灣中小企銀匯款申請書1紙（同上警卷第126頁）                              │                │                  │
│    │        ├─────────────────────────────────────────┤                │                  │
│    │        │  宣告刑：毛漢清共同犯恐嚇取財罪，處有期徒刑柒月。扣案附表四編號12所示門號00000000│                │                  │
│    │        │          271、0000000000號SIM卡各壹張、編號13所示行動電話捌支、附表五編號8、9所示│                │                  │
│    │        │          摩托羅拉V80行動電話壹支與門號0000000000號SIM卡壹張、編號10所示序號352606│                │                  │
│    │        │          00000000號行動電話壹支（內含門號0000000000號SIM卡壹張），均沒收。       │                │                  │
├──┼────┼───┬──────┬──────┬──────┬───────────┬────┼────────┼─────────┤
│148 │吳文進  │  1   │95年9月14日 │95年9月14日 │95年9月14日 │萬泰銀行赤崁分行黃土成│2,209   │                │起訴案號：        │
│    │        │      │            │上午10時40分│上午11時10分│帳戶(000000000000)    │        │                │95年偵字第15448號 │
│    │        ├───┴──────┴──────┴──────┴───────────┴────┤                │                  │
│    │        │證據：1.證人吳文進95年11月4日警詢筆錄（彰化縣警察局鹿港分局鹿警分偵字第0950024365 │                │                  │
│    │        │        號卷第111-112頁）                                                         │                │                  │
│    │        │      2.郵政跨行匯款申請書1紙（同上警卷第112頁）                                  │                │                  │
│    │        ├─────────────────────────────────────────┤                │                  │
│    │        │  宣告刑：毛漢清共同犯恐嚇取財罪，處有期徒刑柒月。扣案附表四編號12所示門號00000000│                │                  │
│    │        │          271、0000000000號SIM卡各壹張、編號13所示行動電話捌支、附表五編號8、9所示│                │                  │
│    │        │          摩托羅拉V80行動電話壹支與門號0000000000號SIM卡壹張、編號10所示序號352606│                │                  │
│    │        │          00000000號行動電話壹支（內含門號0000000000號SIM卡壹張），均沒收。       │                │                  │
├──┼────┼───┬──────┬──────┬──────┬───────────┬────┼────────┼─────────┤
│149 │陳石豹  │  1   │95年9月14日 │95年9月14日 │95年9月14日 │中華郵政              │2,000   │                │起訴案號：        │
│    │        │      │            │上午10時許  │上午11時57分│戶名：莊永富          │        │                │95年偵字第15448號 │
│    │        │      │            │            │許          │帳號：00000000000000  │        │                │                  │
│    │        ├───┴──────┴──────┴──────┴───────────┴────┤                │                  │
│    │        │證據：1.證人陳石豹95年11月14日警詢筆錄（彰化縣警察局鹿港分局鹿警分偵字第0950024365│                │                  │
│    │        │        號卷第134-135頁）                                                         │                │                  │
│    │        │      2.郵政國內匯款單1紙（同上警卷第135頁）                                      │                │                  │
│    │        ├─────────────────────────────────────────┤                │                  │
│    │        │  宣告刑：毛漢清共同犯恐嚇取財罪，處有期徒刑柒月。扣案附表四編號12所示門號00000000│                │                  │
│    │        │          271、0000000000號SIM卡各壹張、編號13所示行動電話捌支、附表五編號8、9所示│                │                  │
│    │        │          摩托羅拉V80行動電話壹支與門號0000000000號SIM卡壹張、編號10所示序號352606│                │                  │
│    │        │          00000000號行動電話壹支（內含門號0000000000號SIM卡壹張），均沒收。       │                │                  │
├──┼────┼───┬──────┬──────┬──────┬───────────┬────┼────────┼─────────┤
│150 │吳重助  │  1   │95年9月15日 │95年9月15日 │95年9月15日 │中華郵政              │2,000   │                │起訴案號：        │
│    │        │      │            │上午10時許  │上午11時21分│戶名：莊永富          │        │                │95年偵字第15448號 │
│    │        │      │            │            │            │帳號：00000000000000  │        │                │                  │
│    │        ├───┴──────┴──────┴──────┴───────────┴────┤                │                  │
│    │        │證據：1.證人吳重助95年11月14日警詢筆錄（彰化縣警察局鹿港分局鹿警分偵字第0950024365│                │                  │
│    │        │        號卷第138-139頁）                                                         │                │                  │
│    │        │      2.郵政國內匯款單1紙（同上警卷第139頁）                                      │                │                  │
│    │        ├─────────────────────────────────────────┤                │                  │
│    │        │  宣告刑：毛漢清共同犯恐嚇取財罪，處有期徒刑柒月。扣案附表四編號12所示門號00000000│                │                  │
│    │        │          271、0000000000號SIM卡各壹張、編號13所示行動電話捌支、附表五編號8、9所示│                │                  │
│    │        │          摩托羅拉V80行動電話壹支與門號0000000000號SIM卡壹張、編號10所示序號352606│                │                  │
│    │        │          00000000號行動電話壹支（內含門號0000000000號SIM卡壹張），均沒收。       │                │                  │
├──┼────┼───┬──────┬──────┬──────┬───────────┬────┼────────┼─────────┤
│151 │林孟洲  │  2   │95年9月18日 │95年9月18日 │95年9月18日 │高雄茄萣郵局薛富山帳戶│5,010   │恐嚇使用行動電話│起訴案號：        │
│    │        │      │            │上午8時30分 │上午9時8分許│(0000000-0000000)     │        │門號0000000000號│95年偵字第15448號 │
│    │        ├───┴──────┴──────┴──────┴───────────┴────┤                │                  │
│    │        │證據：1.證人林孟洲95年11月4日警詢筆錄（彰化縣警察局鹿港分局鹿警分偵字第0950024365 │                │                  │
│    │        │        號卷第37頁）                                                              │                │                  │
│    │        │      2.郵政國內匯款單1紙（同上警卷第38頁）                                       │                │                  │
│    │        │      3.95年9月18日08時30分56秒通訊監察譯文表（彰化縣警察局鹿港分局鹿警分偵字第   │                │                  │
│    │        │        0000000000號卷第244頁)                                                    │                │                  │
│    │        ├─────────────────────────────────────────┤                │                  │
│    │        │  宣告刑：毛漢清共同犯恐嚇取財罪，處有期徒刑柒月。扣案附表四編號12所示門號00000000│                │                  │
│    │        │          271、0000000000號SIM卡各壹張、編號13所示行動電話捌支、附表五編號8、9所示│                │                  │
│    │        │          摩托羅拉V80行動電話壹支與門號0000000000號SIM卡壹張、編號10所示序號352606│                │                  │
│    │        │          00000000號行動電話壹支（內含門號0000000000號SIM卡壹張），均沒收。       │                │                  │
├──┼────┼───┬──────┬──────┬──────┬───────────┬────┼────────┼─────────┤
│152 │魏丁福  │  1   │95年9月18日 │95年9月18日 │95年9月18日 │高雄茄萣郵局薛富山帳戶│2,507   │恐嚇使用行動電話│起訴案號：        │
│    │        │      │            │上午8時24分 │上午8時45分 │(0000000-0000000)     │        │門號0000000000號│95年偵字第15448號 │
│    │        ├───┴──────┴──────┴──────┴───────────┴────┤                │                  │
│    │        │證據：1.證人魏丁福95年11月3日警詢筆錄（彰化縣警察局鹿港分局鹿警分偵字第           │                │                  │
│    │        │        0000000000號卷第33頁）                                                    │                │                  │
│    │        │      2.郵政國內匯款單1紙（同上警卷第34頁）                                       │                │                  │
│    │        │      3.95年9月18日08時24分04秒通訊監察譯文表（彰化縣警察局鹿港分局鹿警分偵字第   │                │                  │
│    │        │        0000000000號卷第242頁)                                                    │                │                  │
│    │        ├─────────────────────────────────────────┤                │                  │
│    │        │  宣告刑：毛漢清共同犯恐嚇取財罪，處有期徒刑柒月。扣案附表四編號12所示門號00000000│                │                  │
│    │        │          271、0000000000號SIM卡各壹張、編號13所示行動電話捌支、附表五編號8、9所示│                │                  │
│    │        │          摩托羅拉V80行動電話壹支與門號0000000000號SIM卡壹張、編號10所示序號352606│                │                  │
│    │        │          00000000號行動電話壹支（內含門號0000000000號SIM卡壹張），均沒收。       │                │                  │
├──┼────┼───┬──────┬──────┬──────┬───────────┬────┼────────┼─────────┤
│153 │洪連塭  │  1   │95年9月18日 │95年9月18日 │95年9月18日 │高雄茄萣郵局薛富山帳戶│3,012   │                │起訴案號：        │
│    │        │      │            │上午9時許   │上午9時48分 │(0000000-0000000)     │        │                │95年偵字第15448號 │
│    │        ├───┴──────┴──────┴──────┴───────────┴────┤                │                  │
│    │        │證據：1.證人洪連塭95年11月4日警詢筆錄（彰化縣警察局鹿港分局鹿警分偵字第0950024365 │                │                  │
│    │        │        號卷第35-36頁）                                                           │                │                  │
│    │        │      2.郵政國內匯款單1紙（同上警卷第36頁）                                       │                │                  │
│    │        ├─────────────────────────────────────────┤                │                  │
│    │        │  宣告刑：毛漢清共同犯恐嚇取財罪，處有期徒刑柒月。扣案附表四編號12所示門號00000000│                │                  │
│    │        │          271、0000000000號SIM卡各壹張、編號13所示行動電話捌支、附表五編號8、9所示│                │                  │
│    │        │          摩托羅拉V80行動電話壹支與門號0000000000號SIM卡壹張、編號10所示序號352606│                │                  │
│    │        │          00000000號行動電話壹支（內含門號0000000000號SIM卡壹張），均沒收。       │                │                  │
├──┼────┼───┬──────┬──────┬──────┬───────────┬────┼────────┼─────────┤
│154 │許世政  │  1   │95年9月18日 │95年9月18日 │95年9月18日 │高雄茄萣郵局薛富山帳戶│2,513   │恐嚇使用行動電話│起訴案號：        │
│    │        │      │            │上午9時24分 │上午10時29分│(0000000-0000000)     │        │門號0000000000號│95年偵字第15448號 │
│    │        ├───┴──────┴──────┴──────┴───────────┴────┤                │                  │
│    │        │證據：1.證人許世政95年11月3日警詢筆錄（彰化縣警察局鹿港分局鹿警分偵字第0950024365 │                │                  │
│    │        │        號卷第77-78頁）                                                           │                │                  │
│    │        │      2.郵政國內匯款單1紙（同上警卷第78頁）                                       │                │                  │
│    │        │      3.95年9月18日09時24分26秒通訊監察譯文表（彰化縣警察局鹿港分局鹿警分偵字第   │                │                  │
│    │        │        0000000000號卷第246頁)                                                    │                │                  │
│    │        ├─────────────────────────────────────────┤                │                  │
│    │        │  宣告刑：毛漢清共同犯恐嚇取財罪，處有期徒刑柒月。扣案附表四編號12所示門號00000000│                │                  │
│    │        │          271、0000000000號SIM卡各壹張、編號13所示行動電話捌支、附表五編號8、9所示│                │                  │
│    │        │          摩托羅拉V80行動電話壹支與門號0000000000號SIM卡壹張、編號10所示序號352606│                │                  │
│    │        │          00000000號行動電話壹支（內含門號0000000000號SIM卡壹張），均沒收。       │                │                  │
├──┼────┼───┬──────┬──────┬──────┬───────────┬────┼────────┼─────────┤
│155 │方素絨  │  1   │95年9月18日 │95年9月18日 │95年9月18日 │高雄茄萣郵局薛富山帳戶│2,505   │                │起訴案號：        │
│    │        │      │            │上午10時許  │上午11時10分│(0000000-0000000)     │        │                │95年偵字第15448號 │
│    │        ├───┴──────┴──────┴──────┴───────────┴────┤                │                  │
│    │        │證據：1.證人方素絨95年11月3日警詢筆錄（彰化縣警察局鹿港分局鹿警分偵字第0950024365 │                │                  │
│    │        │        號卷第31-32頁）                                                           │                │                  │
│    │        │      2.郵政國內匯款單1紙（同上警卷第32頁）                                       │                │                  │
│    │        ├─────────────────────────────────────────┤                │                  │
│    │        │  宣告刑：毛漢清共同犯恐嚇取財罪，處有期徒刑柒月。扣案附表四編號12所示門號00000000│                │                  │
│    │        │          271、0000000000號SIM卡各壹張、編號13所示行動電話捌支、附表五編號8、9所示│                │                  │
│    │        │          摩托羅拉V80行動電話壹支與門號0000000000號SIM卡壹張、編號10所示序號352606│                │                  │
│    │        │          00000000號行動電話壹支（內含門號0000000000號SIM卡壹張），均沒收。       │                │                  │
├──┼────┼───┬──────┬──────┬──────┬───────────┬────┼────────┼─────────┤
│156 │吳通淮  │  1   │95年9月18日 │95年9月18日 │95年9月18日 │高雄茄萣郵局薛富山帳戶│2,311元 │恐嚇使用行動電話│起訴案號：        │
│    │        │      │            │上午8時33分 │中午12時28分│(0000000-0000000)     │        │門號0000000000號│95年偵字第15448號 │
│    │        ├───┴──────┴──────┴──────┴───────────┴────┤                │                  │
│    │        │證據：1.證人吳通淮95年11月3日警詢筆錄（彰化縣警察局鹿港分局鹿警分偵字第0950024365 │                │                  │
│    │        │        號卷第29頁）                                                              │                │                  │
│    │        │      2.郵政國內匯款單1紙（同上警卷第30頁）                                       │                │                  │
│    │        │      3.95年9月18日08時33分40秒通訊監察譯文表（彰化縣警察局鹿港分局鹿警分偵字第   │                │                  │
│    │        │        0000000000號卷第245頁)                                                    │                │                  │
│    │        ├─────────────────────────────────────────┤                │                  │
│    │        │  宣告刑：毛漢清共同犯恐嚇取財罪，處有期徒刑柒月。扣案附表四編號12所示門號00000000│                │                  │
│    │        │          271、0000000000號SIM卡各壹張、編號13所示行動電話捌支、附表五編號8、9所示│                │                  │
│    │        │          摩托羅拉V80行動電話壹支與門號0000000000號SIM卡壹張、編號10所示序號352606│                │                  │
│    │        │          00000000號行動電話壹支（內含門號0000000000號SIM卡壹張），均沒收。       │                │                  │
├──┼────┼───┬──────┬──────┬──────┬───────────┬────┼────────┼─────────┤
│157 │吳水泉  │  1   │95年9月18日 │95年9月19日 │95年9月19日 │高雄路竹郵局陳文雄帳戶│2,503元 │                │起訴案號：        │
│    │        │      │            │下午1時許   │下午1時39分 │(0000000-0000000)     │        │                │96年偵字第10437號 │
│    │        ├───┴──────┴──────┴──────┴───────────┴────┤                │                  │
│    │        │證據：1.證人吳水泉95年12月23日警詢筆錄（臺灣臺南地方法院97年度易字第519號卷第     │                │                  │
│    │        │        153-155頁）                                                               │                │                  │
│    │        │      2.郵政國內匯款單1紙（同上院卷第156頁）                                      │                │                  │
│    │        ├─────────────────────────────────────────┤                │                  │
│    │        │  宣告刑：毛漢清共同犯恐嚇取財罪，處有期徒刑柒月。扣案附表四編號12所示門號00000000│                │                  │
│    │        │          271、0000000000號SIM卡各壹張、編號13所示行動電話捌支、附表五編號8、9所示│                │                  │
│    │        │          摩托羅拉V80行動電話壹支與門號0000000000號SIM卡壹張、編號10所示序號352606│                │                  │
│    │        │          00000000號行動電話壹支（內含門號0000000000號SIM卡壹張），均沒收。       │                │                  │
├──┼────┼───┬──────┬──────┬──────┬───────────┬────┼────────┼─────────┤
│158 │郭民興  │  1   │95年9月19日 │95年9月19日 │95年9月19日 │高雄路竹郵局陳文雄帳戶│2,301元 │                │起訴案號：        │
│    │        │      │            │            │下午2時2分  │(0000000-0000000)     │        │                │96年偵字第10437號 │
│    │        ├───┴──────┴──────┴──────┴───────────┴────┤                │                  │
│    │        │證據：1.證人郭民興95年12月23日警詢筆錄（臺灣臺南地方法院97年度易字第519號卷第     │                │                  │
│    │        │        165-167頁）                                                               │                │                  │
│    │        │      2.郵政國內匯款單1紙（同上院卷第168頁）                                      │                │                  │
│    │        ├─────────────────────────────────────────┤                │                  │
│    │        │  宣告刑：毛漢清共同犯恐嚇取財罪，處有期徒刑柒月。扣案附表四編號12所示門號00000000│                │                  │
│    │        │          271、0000000000號SIM卡各壹張、編號13所示行動電話捌支、附表五編號8、9所示│                │                  │
│    │        │          摩托羅拉V80行動電話壹支與門號0000000000號SIM卡壹張、編號10所示序號352606│                │                  │
│    │        │          00000000號行動電話壹支（內含門號0000000000號SIM卡壹張），均沒收。       │                │                  │
├──┼────┼───┬──────┬──────┬──────┬───────────┬────┼────────┼─────────┤
│159 │溫奇祥  │  1   │95年9月19日 │95年9月19日 │95年9月19日 │高雄路竹郵局陳文雄帳戶│2,205元 │                │起訴案號：        │
│    │        │      │            │下午1時許   │下午1時54分 │(0000000-0000000)     │        │                │                  │
│    │        ├───┴──────┴──────┴──────┴───────────┴────┤                │96年偵字第10437號 │
│    │        │證據：1.證人溫奇祥95年12月23日警詢筆錄（臺灣臺南地方法院97年度易字第519號卷第     │                │                  │
│    │        │        157-159頁）                                                               │                │                  │
│    │        │      2.郵政國內匯款單1紙（同上院卷第160頁）                                      │                │                  │
│    │        ├─────────────────────────────────────────┤                │                  │
│    │        │  宣告刑：毛漢清共同犯恐嚇取財罪，處有期徒刑柒月。扣案附表四編號12所示門號00000000│                │                  │
│    │        │          271、0000000000號SIM卡各壹張、編號13所示行動電話捌支、附表五編號8、9所示│                │                  │
│    │        │          摩托羅拉V80行動電話壹支與門號0000000000號SIM卡壹張、編號10所示序號352606│                │                  │
│    │        │          00000000號行動電話壹支（內含門號0000000000號SIM卡壹張），均沒收。       │                │                  │
├──┼────┼───┬──────┬──────┬──────┬───────────┬────┼────────┼─────────┤
│160 │陳怡香  │  2   │95年9月19日 │95年9月19日 │95年9月19日 │高雄路竹郵局陳文雄帳戶│4,040元 │                │起訴案號：        │
│    │        │      │            │            │下午2時     │(0000000-0000000)     │        │                │                  │
│    │        ├───┴──────┴──────┴──────┴───────────┴────┤                │96年偵字第10437號 │
│    │        │證據：1.證人陳怡香95年12月23日警詢筆錄（臺灣臺南地方法院97年度易字第519號卷第     │                │                  │
│    │        │        161-163頁）                                                               │                │                  │
│    │        │      2.郵政國內匯款單1紙（同上院卷第164頁）                                      │                │                  │
│    │        ├─────────────────────────────────────────┤                │                  │
│    │        │  宣告刑：毛漢清共同犯恐嚇取財罪，處有期徒刑柒月。扣案附表四編號12所示門號00000000│                │                  │
│    │        │          271、0000000000號SIM卡各壹張、編號13所示行動電話捌支、附表五編號8、9所示│                │                  │
│    │        │          摩托羅拉V80行動電話壹支與門號0000000000號SIM卡壹張、編號10所示序號352606│                │                  │
│    │        │          00000000號行動電話壹支（內含門號0000000000號SIM卡壹張），均沒收。       │                │                  │
├──┼────┼───┬──────┬──────┬──────┬───────────┬────┼────────┼─────────┤
│161 │陳慶德  │  1   │95年9月19日 │95年9月19日 │95年9月19日 │高雄路竹郵局陳文雄帳戶│2,302元 │                │起訴案號：        │
│    │        │      │            │上午10時許  │下午1時50分 │(0000000-0000000)     │        │                │                  │
│    │        ├───┴──────┴──────┴──────┴───────────┴────┤                │96年偵字第10437號 │
│    │        │證據：1.證人陳慶德95年12月25日警詢筆錄（臺灣臺南地方法院97年度易字第519號卷第     │                │                  │
│    │        │        169-171頁）                                                               │                │                  │
│    │        │      2.郵政國內匯款單1紙（同上院卷第172頁）                                      │                │                  │
│    │        ├─────────────────────────────────────────┤                │                  │
│    │        │  宣告刑：毛漢清共同犯恐嚇取財罪，處有期徒刑柒月。扣案附表四編號12所示門號00000000│                │                  │
│    │        │          271、0000000000號SIM卡各壹張、編號13所示行動電話捌支、附表五編號8、9所示│                │                  │
│    │        │          摩托羅拉V80行動電話壹支與門號0000000000號SIM卡壹張、編號10所示序號352606│                │                  │
│    │        │          00000000號行動電話壹支（內含門號0000000000號SIM卡壹張），均沒收。       │                │                  │
├──┼────┼───┬──────┬──────┬──────┬───────────┬────┼────────┼─────────┤
│162 │籃振洲  │  1   │95年9月19日 │95年9月19日 │95年9月19日 │中華郵政              │2,100   │                │起訴案號：        │
│    │        │      │            │上午10時許  │上午11時46分│戶名：莊永富          │        │                │95年偵字第15448號 │
│    │        │      │            │            │許          │帳號：00000000000000  │        │                │                  │
│    │        ├───┴──────┴──────┴──────┴───────────┴────┤                │                  │
│    │        │證據：1.證人籃振洲95年11月14日警詢筆錄（彰化縣警察局鹿港分局鹿警分偵字第0950024365│                │                  │
│    │        │        號卷第142頁）                                                             │                │                  │
│    │        │      2.郵政國內匯款單1紙（同上警卷第143頁）                                      │                │                  │
│    │        ├─────────────────────────────────────────┤                │                  │
│    │        │  宣告刑：毛漢清共同犯恐嚇取財罪，處有期徒刑柒月。扣案附表四編號12所示門號00000000│                │                  │
│    │        │          271、0000000000號SIM卡各壹張、編號13所示行動電話捌支、附表五編號8、9所示│                │                  │
│    │        │          摩托羅拉V80行動電話壹支與門號0000000000號SIM卡壹張、編號10所示序號352606│                │                  │
│    │        │          00000000號行動電話壹支（內含門號0000000000號SIM卡壹張），均沒收。       │                │                  │
├──┼────┼───┬──────┬──────┬──────┬───────────┬────┼────────┼─────────┤
│163 │陳麗媛  │  1   │95年9月19日 │95年9月19日 │95年9月19日 │高雄茄萣郵局薛富山帳戶│2,507   │恐嚇使用行動電話│起訴案號：        │
│    │        │      │            │10時49分許  │11時36分    │(0000000-0000000)     │        │門號0000000000號│95年偵字第15448號 │
│    │        │      │            │            │            │                      │        │                │                  │
│    │        │      │            │            │            │                      │        │                │                  │
│    │        ├───┴──────┴──────┴──────┴───────────┴────┤                │                  │
│    │        │證據：1.證人陳麗媛95年11月3日警詢筆錄（彰化縣警察局鹿港分局鹿警分偵字第0950024365 │                │                  │
│    │        │        號卷第75頁）                                                              │                │                  │
│    │        │      2.郵政國內匯款單（同上警內第76頁）                                          │                │                  │
│    │        │      3.95年9月19日10時49分29秒通訊監察譯文表（彰化縣警察局鹿港分局鹿警分偵字第   │                │                  │
│    │        │        0000000000號卷第249頁）                                                   │                │                  │
│    │        ├─────────────────────────────────────────┤                │                  │
│    │        │  宣告刑：毛漢清共同犯恐嚇取財罪，處有期徒刑柒月。扣案附表四編號12所示門號00000000│                │                  │
│    │        │          271、0000000000號SIM卡各壹張、編號13所示行動電話捌支、附表五編號8、9所示│                │                  │
│    │        │          摩托羅拉V80行動電話壹支與門號0000000000號SIM卡壹張、編號10所示序號352606│                │                  │
│    │        │          00000000號行動電話壹支（內含門號0000000000號SIM卡壹張），均沒收。       │                │                  │
├──┼────┼───┬──────┬──────┬──────┬───────────┬────┼────────┼─────────┤
│164 │姚淑珍  │  1   │95年9月22日 │95年9月22日 │95年9月22日 │中華郵政              │3,015   │                │起訴案號：        │
│    │        │      │            │上午10時許  │上午11時4分 │戶名：莊永富          │        │                │95年偵字第15448號 │
│    │        │      │            │            │許          │帳號：00000000000000  │        │                │                  │
│    │        ├───┴──────┴──────┴──────┴───────────┴────┤                │                  │
│    │        │證據：1.證人姚淑珍95年11月14日警詢筆錄（彰化縣警察局鹿港分局鹿警分偵字第0950024365│                │                  │
│    │        │        號卷第136頁）                                                             │                │                  │
│    │        │      2.郵政國內匯款單（同上警內第137頁）                                         │                │                  │
│    │        ├─────────────────────────────────────────┤                │                  │
│    │        │  宣告刑：毛漢清共同犯恐嚇取財罪，處有期徒刑柒月。扣案附表五編號8、9所示摩托羅拉  │                │                  │
│    │        │          V80行動電話壹支與門號0000000000號SIM卡壹張、編號10所示序號00000000000000│                │                  │
│    │        │          號行動電話壹支（內含門號0000000000號SIM卡壹張），均沒收。               │                │                  │
├──┼────┼───┬──────┬──────┬──────┬───────────┬────┼────────┼─────────┤
│165 │林燕義  │  1   │95年9月22日 │95年9月22日 │95年9月22日 │中華郵政              │3,012   │                │起訴案號：        │
│    │        │      │            │上午10時許  │上午11時30分│戶名：莊永富          │        │                │95年偵字第15448號 │
│    │        │      │            │            │            │帳號：00000000000000  │        │                │                  │
│    │        ├───┴──────┴──────┴──────┴───────────┴────┤                │                  │
│    │        │證據：1.證人林燕義95年11月14日警詢筆錄（彰化縣警察局鹿港分局鹿警分偵字第0950024365│                │                  │
│    │        │        號卷第140頁）                                                             │                │                  │
│    │        │      2.郵政國內匯款單1紙（同上警卷第141頁）                                      │                │                  │
│    │        ├─────────────────────────────────────────┤                │                  │
│    │        │  宣告刑：毛漢清共同犯恐嚇取財罪，處有期徒刑柒月。扣案附表五編號8、9所示摩托羅拉  │                │                  │
│    │        │          V80行動電話壹支與門號0000000000號SIM卡壹張、編號10所示序號00000000000000│                │                  │
│    │        │          號行動電話壹支（內含門號0000000000號SIM卡壹張），均沒收。               │                │                  │
├──┼────┼───┬──────┬──────┬──────┬───────────┬────┼────────┼─────────┤
│166 │葉清安  │  1   │95年9月22日 │95年9月22日 │95年9月22日 │中華郵政              │2,512   │                │起訴案號：        │
│    │        │      │            │上午10時許  │上午11時47分│戶名：莊永富          │        │                │95年偵字第15448號 │
│    │        │      │            │            │            │帳號：00000000000000  │        │                │                  │
│    │        ├───┴──────┴──────┴──────┴───────────┴────┤                │                  │
│    │        │證據：1.證人葉清安95年11月14日警詢筆錄（彰化縣警察局鹿港分局鹿警分偵字第0950024365│                │                  │
│    │        │        號卷第144-145頁）                                                         │                │                  │
│    │        │      2.郵政國內匯款單1紙（同上警卷第145頁）                                      │                │                  │
│    │        ├─────────────────────────────────────────┤                │                  │
│    │        │  宣告刑：毛漢清共同犯恐嚇取財罪，處有期徒刑柒月。扣案附表五編號8、9所示摩托羅拉  │                │                  │
│    │        │          V80行動電話壹支與門號0000000000號SIM卡壹張、編號10所示序號00000000000000│                │                  │
│    │        │          號行動電話壹支（內含門號0000000000號SIM卡壹張），均沒收。               │                │                  │
├──┼────┼───┬──────┬──────┬──────┬───────────┬────┼────────┼─────────┤
│167 │吳志遠  │  1   │95年9月22日 │95年9月22日 │95年9月22日 │中華郵政              │2,515   │                │起訴案號：        │
│    │        │      │            │上午10時30分│上午11時25分│戶名：莊永富          │        │                │95年偵字第15448號 │
│    │        │      │            │            │            │帳號：00000000000000  │        │                │                  │
│    │        ├───┴──────┴──────┴──────┴───────────┴────┤                │                  │
│    │        │證據：1.證人吳志遠95年11月14日警詢筆錄（彰化縣警察局鹿港分局鹿警分偵字第0950024365│                │                  │
│    │        │        號卷第152-153頁）                                                         │                │                  │
│    │        │      2.郵政國內匯款單1紙（同上警卷第153頁）                                      │                │                  │
│    │        ├─────────────────────────────────────────┤                │                  │
│    │        │  宣告刑：毛漢清共同犯恐嚇取財罪，處有期徒刑柒月。扣案附表五編號8、9所示摩托羅拉  │                │                  │
│    │        │          V80行動電話壹支與門號0000000000號SIM卡壹張、編號10所示序號00000000000000│                │                  │
│    │        │          號行動電話壹支（內含門號0000000000號SIM卡壹張），均沒收。               │                │                  │
├──┼────┼───┬──────┬──────┬──────┬───────────┬────┼────────┼─────────┤
│168 │吳通淮  │  1   │95年9月26日 │95年9月26日 │95年9月26日 │中華郵政              │1,505   │                │起訴案號：        │
│    │        │      │            │下午1時許   │下午2時9分許│戶名：莊永富          │        │                │95年偵字第15448號 │
│    │        │      │            │            │            │帳號：00000000000000  │        │                │                  │
│    │        ├───┴──────┴──────┴──────┴───────────┴────┤                │                  │
│    │        │證據：1.證人吳通淮95年11月14日警詢筆錄（彰化縣警察局鹿港分局鹿警分偵字第0950024365│                │                  │
│    │        │        號卷第146頁）                                                             │                │                  │
│    │        │      2.郵政國內匯款單1紙（同上警卷第147頁）                                      │                │                  │
│    │        ├─────────────────────────────────────────┤                │                  │
│    │        │  宣告刑：毛漢清共同犯恐嚇取財罪，處有期徒刑柒月。扣案附表五編號8、9所示摩托羅拉  │                │                  │
│    │        │          V80行動電話壹支與門號0000000000號SIM卡壹張、編號10所示序號00000000000000│                │                  │
│    │        │          號行動電話壹支（內含門號0000000000號SIM卡壹張），均沒收。               │                │                  │
├──┼────┼───┬──────┬──────┬──────┬───────────┬────┼────────┼─────────┤
│169 │陳圳榮  │  2   │95年9月28日 │95年9月28日 │95年9月28日 │中國信託銀行西台南分行│5,002   │                │起訴案號：        │
│    │        │      │            │上午9時許   │上午9時18分 │戶名：陳永坤          │        │                │95年偵字第15448號 │
│    │        │      │            │            │許          │帳號：0000000000000   │        │                │                  │
│    │        ├───┴──────┴──────┴──────┴───────────┴────┤                │                  │
│    │        │證據：1.證人陳圳榮95年11月14日警詢筆錄（彰化縣警察局鹿港分局鹿警分偵字第0950024365│                │                  │
│    │        │        號卷第162頁）                                                             │                │                  │
│    │        │      2.高雄市農會匯款單1紙（同上警卷第165頁）                                    │                │                  │
│    │        ├─────────────────────────────────────────┤                │                  │
│    │        │  宣告刑：毛漢清共同犯恐嚇取財罪，處有期徒刑柒月。扣案附表五編號8、9所示摩托羅拉  │                │                  │
│    │        │          V80行動電話壹支與門號0000000000號SIM卡壹張、編號10所示序號00000000000000│                │                  │
│    │        │          號行動電話壹支（內含門號0000000000號SIM卡壹張），均沒收。               │                │                  │
├──┼────┼───┬──────┬──────┬──────┬───────────┬────┼────────┼─────────┤
│170 │詹美惠  │  1   │95年9月28日 │95年9月28日 │95年9月28日 │中國信託銀行西台南分行│2,504   │                │起訴案號：        │
│    │        │      │            │上午11時許  │下午2時2分許│戶名：陳永坤          │        │                │95年偵字第15448號 │
│    │        │      │            │            │            │帳號：0000000000000   │        │                │                  │
│    │        ├───┴──────┴──────┴──────┴───────────┴────┤                │                  │
│    │        │證據：1.證人詹美惠95年11月14日警詢筆錄（彰化縣警察局鹿港分局鹿警分偵字第0950024365│                │                  │
│    │        │        號卷第159頁）                                                             │                │                  │
│    │        │      2.高雄市第三信用合作社匯款單1紙（同上警卷第160頁）                          │                │                  │
│    │        ├─────────────────────────────────────────┤                │                  │
│    │        │  宣告刑：毛漢清共同犯恐嚇取財罪，處有期徒刑柒月。扣案附表五編號8、9所示摩托羅拉  │                │                  │
│    │        │          V80行動電話壹支與門號0000000000號SIM卡壹張、編號10所示序號00000000000000│                │                  │
│    │        │          號行動電話壹支（內含門號0000000000號SIM卡壹張），均沒收。               │                │                  │
├──┼────┼───┬──────┬──────┬──────┬───────────┬────┼────────┼─────────┤
│171 │張萬鶴  │  1   │95年9月28日 │95年9月28日 │95年9月28日 │中國信託銀行西台南分行│2,505   │                │起訴案號：        │
│    │        │      │            │上午11時許  │中午12時46分│戶名：陳永坤          │        │                │95年偵字第15448號 │
│    │        │      │            │            │            │帳號：0000000000000   │        │                │                  │
│    │        ├───┴──────┴──────┴──────┴───────────┴────┤                │移送併辦：新竹地檢│
│    │        │證據：1.證人張萬鶴95年11月14日警詢筆錄（彰化縣警察局鹿港分局鹿警分偵字第0950024365│                │97年偵字第53號    │
│    │        │        號卷第163頁）                                                             │                │                  │
│    │        │      2.寶華銀行匯出匯款用紙1紙（同上警卷第161頁）                                │                │                  │
│    │        ├─────────────────────────────────────────┤                │                  │
│    │        │  宣告刑：毛漢清共同犯恐嚇取財罪，處有期徒刑柒月。扣案附表五編號8、9所示摩托羅拉  │                │                  │
│    │        │          V80行動電話壹支與門號0000000000號SIM卡壹張、編號10所示序號00000000000000│                │                  │
│    │        │          號行動電話壹支（內含門號0000000000號SIM卡壹張），均沒收。               │                │                  │
├──┼────┼───┬──────┬──────┬──────┬───────────┬────┼────────┼─────────┤
│172 │林進發  │  11  │95年10月3日 │95年10月3日 │95年10月3日 │中國信託銀行西台南分行│30,000  │                │起訴案號：        │
│    │        │      │            │上午10時許  │上午某時許  │戶名：陳永坤          │        │                │95年偵字第15448號 │
│    │        │      │            │            │            │帳號：0000000000000   │        │                │                  │
│    │        ├───┴──────┴──────┴──────┴───────────┴────┤                │                  │
│    │        │證據：1.證人林進發95年11月14日警詢筆錄（彰化縣警察局鹿港分局鹿警分偵字第0950024365│                │                  │
│    │        │        號卷第157-158頁）                                                         │                │                  │
│    │        │      2.郵政國內匯款單1紙（同上警卷第158頁）                                      │                │                  │
│    │        ├─────────────────────────────────────────┤                │                  │
│    │        │  宣告刑：毛漢清共同犯恐嚇取財罪，處有期徒刑柒月。扣案附表五編號8、9所示摩托羅拉  │                │                  │
│    │        │          V80行動電話壹支與門號0000000000號SIM卡壹張、編號10所示序號00000000000000│                │                  │
│    │        │          號行動電話壹支（內含門號0000000000號SIM卡壹張），均沒收。               │                │                  │
└──┴────┴─────────────────────────────────────────┴────────┴─────────┘
┌───────────────────────────────────────────────────────────┐
│附表三（無罪部分）                                                                                                    │
├──┬────┬───┬──────┬──────┬──────┬───────────┬────┬─────────┤
│編號│被 害 人│失竊數│  失竊時間  │  恐嚇時間  │  匯款時間  │    匯  入  帳  戶    │匯款金額│  備    註  一    │
│    │        │量(隻)│            │            │            │                      │  (元)  │                  │
├──┼────┼───┼──────┼──────┼──────┼───────────┼────┼─────────┤
│1   │陳勝閎  │  1   │93年9月間某 │93年9月間某 │未匯款      │未匯款                │未匯款  │起訴案號：        │
│    │        │      │日          │日          │            │                      │        │95年偵字第15448號 │
├──┼────┼───┼──────┼──────┼──────┼───────────┼────┼─────────┤
│2   │黃綜崴  │  2   │95年初某日  │95年初某日  │未匯款      │未匯款                │未匯款  │起訴案號：        │
│    │黃明利  │      │            │            │            │                      │        │95年偵字第15448號 │
├──┼────┼───┴──────┴──────┼──────┼───────────┼────┼─────────┤
│3   │陳俊傑  │有無失竊鴿子及遭恐嚇勒贖不明      │95年8月16日 │合作金庫銀行一心路分行│2,028元 │起訴案號：        │
│    │        │                                  │            │第0000000000000號朱義 │        │96年偵字第10437號 │
│    │        │                                  │            │誠帳戶                │        │                  │
├──┼────┼─────────────────┼──────┼───────────┼────┼─────────┤
│4   │林妙俞  │有無失竊鴿子及遭恐嚇勒贖不明      │95年9月25日 │中華郵局路竹郵局第    │1,000元 │起訴案號：        │
│    │        │                                  │            │0000000-0000000號陳文 │        │96年偵字第10437號 │
│    │        │                                  │            │雄帳戶                │        │                  │
└──┴────┴─────────────────┴──────┴───────────┴────┴─────────┘
┌──────────────────────────────────────────────────────────┐
│附表四（95年9月19日查獲同案被告黃裕倉之扣案物）                                                                     │
├──┬────────┬─────────────┬─────────────┬───┬─────┬────────┤
│編號│  查獲時間      │  查獲地點                │品    名                  │數量  │持有人    │                │
├──┼────────┼─────────────┼─────────────┼───┼─────┼────────┤
│ 1  │  95年9月19日   │臺南市○區○○○路157號   │高雄茄萣郵局              │      │          │                │
│    │                │全家便利商店前            │第0000000-0000000號帳戶   │1張   │黃裕倉    │                │
│    │                │                          │薛富山金融卡              │      │          │                │
├──┼────────┼─────────────┼─────────────┼───┼─────┼────────┤
│    │  95年9月19日   │臺南市○區○○路20號附近  │高雄茄萣郵局              │1本   │          │                │
│ 2  │                │魚塭工寮                  │第0000000-0000000號帳戶   │      │          │                │
│    │                │                          │薛富山儲金簿              │      │          │                │
├──┤                │                          ├─────────────┼───┼─────┼────────┤
│    │                │                          │萬泰商業銀行              │      │          │                │
│ 3  │                │                          │第000000000000號帳戶      │1本   │          │                │
│    │                │                          │黃土成存摺                │      │          │                │
├──┤                │                          ├─────────────┼───┼─────┼────────┤
│    │                │                          │臺南開元路郵局            │      │          │                │
│ 4  │                │                          │第0000000-0000000號帳戶   │1張   │          │                │
│    │                │                          │朱潘雪惠金融卡            │      │          │                │
├──┤                │                          ├─────────────┼───┼─────┼────────┤
│    │                │                          │萬泰商業銀行              │      │          │                │
│ 5  │                │                          │第000000000000號帳戶      │1張   │          │                │
│    │                │                          │黃土成金融卡              │      │          │                │
├──┤                │                          ├─────────────┼───┼─────┼────────┤
│ 6  │                │                          │黃土成印章                │1枚   │          │                │
├──┤                │                          ├─────────────┼───┼─────┼────────┤
│ 7  │                │                          │薛富山印章                │1枚   │          │                │
├──┤                │                          ├─────────────┼───┼─────┼────────┤
│ 8  │                │                          │上海商業銀行自動櫃員機    │2張   │          │                │
│    │                │                          │交易明細表                │      │          │                │
├──┤                │                          ├─────────────┼───┼─────┼────────┤
│ 9  │                │                          │中華郵政自動櫃員機        │3張   │          │                │
│    │                │                          │交易明細表                │      │          │                │
├──┤                │                          ├─────────────┼───┼─────┼────────┤
│ 10 │                │                          │黃裕倉書寫薛富山帳號單    │1張   │          │                │
├──┤                │                          ├─────────────┼───┼─────┼────────┤
│ 11 │                │                          │望遠鏡                    │1具   │          │                │
├──┤                │                          ├─────────────┼───┼─────┼────────┤
│ 12 │                │                          │行動電話SIM卡             │2張   │          │                │
│    │                │                          │0000000000、0000000000    │      │          │                │
├──┤                │                          ├─────────────┼───┼─────┼────────┤
│ 13 │                │                          │手機000000000000000       │8支   │          │                │
│    │                │                          │    000000000000000       │      │          │                │
│    │                │                          │    000000000000000       │      │          │                │
│    │                │                          │    000000000000000       │      │          │                │
│    │                │                          │    000000000000000       │      │          │                │
│    │                │                          │    000000000000000       │      │          │                │
│    │                │                          │    000000000000000       │      │          │                │
│    │                │                          │    000000000000000       │      │          │                │
└──┴────────┴─────────────┴─────────────┴───┴─────┴────────┘
┌──────────────────────────────────────────────────────────┐
│附表五                                                                                                              │
├──┬────────┬─────────────┬─────────────┬───┬─────┬────────┤
│編號│  搜索時間      │  搜索地點                │      品      名          │數量  │受搜索人  │                │
│    │                │                          │                          │      │即持有人  │                │
├──┼────────┼─────────────┼─────────────┼───┼─────┼────────┤
│ 1  │  95年10月18日  │臺南市安平區○○○○街    │路竹郵局                  │      │          │                │
│    │                │165號5樓之3               │第0000000-0000000號帳戶   │1本   │陳志偉    │                │
│    │                │                          │陳文雄儲金簿              │      │          │                │
├──┤                │                          ├─────────────┼───┼─────┼────────┤
│ 2  │                │                          │陳文雄木製印章            │1枚   │陳志偉    │                │
├──┤                │                          ├─────────────┼───┼─────┼────────┤
│    │                │                          │合作金庫銀行一心路分行    │      │          │                │
│ 3  │                │                          │第006-0000000000000號帳戶 │1本   │陳志偉    │                │
│    │                │                          │朱義誠存摺                │      │          │                │
├──┤                │                          ├─────────────┼───┼─────┼────────┤
│    │                │                          │臺南中正路郵局            │      │          │                │
│ 4  │                │                          │第0000000-0000000號帳戶   │1本   │陳志偉    │                │
│    │                │                          │許居財儲金簿              │      │          │                │
├──┤                │                          ├─────────────┼───┼─────┼────────┤
│    │                │                          │中國信託商業銀行西臺南分行│      │          │                │
│ 5  │                │                          │第000000000000號帳戶      │1本   │陳志偉    │                │
│    │                │                          │陳永坤存摺                │      │          │                │
├──┤                │                          ├─────────────┼───┼─────┼────────┤
│    │                │                          │中國信託商業銀行西臺南分行│      │陳志偉    │                │
│ 6  │                │                          │第000000000000號帳戶      │1張   │          │                │
│    │                │                          │陳永坤金融卡              │      │          │                │
├──┤                │                          ├─────────────┴───┼─────┼────────┤
│ 7  │                │                          │行動電話申請書、帳簿筆記本與他人之│陳志偉    │                │
│    │                │                          │身分證、健保卡．．．等物          │          │                │
├──┼────────┼─────────────┼─────────────┬───┼─────┼────────┤
│ 8  │  95年10月19日  │臺南市安平區○○○○街    │摩托羅拉V80行動電話       │1支   │陳志偉    │                │
│    │                │165號5樓之3               │序號000000000000000       │      │          │                │
├──┤                │                          ├─────────────┼───┼─────┼────────┤
│ 9  │                │                          │門號0000000000號SIM卡     │1片   │陳志偉    │                │
├──┼────────┼─────────────┼─────────────┼───┼─────┼────────┤
│10  │  95年10月19日  │臺南市○○○路222巷50號   │行動電話                  │1支   │鄭進德    │                │
│    │                │                          │序號00000000000000        │      │          │                │
│    │                │                          │(含門號0000000000號SIM卡) │      │          │                │
├──┤                │                          ├─────────────┼───┼─────┼────────┤
│11  │                │                          │鴿子(腳環號碼17555、環球銘│1隻   │鄭進德    │                │
│    │                │                          │鴿中心、電話00-0000000)   │      │          │                │
├──┼────────┼─────────────┼─────────────┼───┼─────┼────────┤
│12  │  95年10月19日  │臺南縣安定鄉港南村港口    │G-PLUS行動電話            │1支   │黃崑山    │                │
│    │                │244之9號                  │序號000000000000000       │      │          │                │
├──┤                │                          ├─────────────┼───┼─────┼────────┤
│13  │                │                          │門號0000000000號SIM卡     │1片   │黃崑山    │                │
├──┼────────┼─────────────┼─────────────┼───┼─────┼────────┤
│14  │  95年10月19日  │臺南市安平區○○○街70號  │行動電話                  │1本   │林振坤    │                │
│    │                │23樓之5                   │序號000000000000000       │      │          │                │
│    │                │                          │(含門號0000000000號SIM卡) │      │          │                │
├──┤                │                          ├─────────────┼───┼─────┼────────┤
│15  │                │                          │鴿子(腳環:陳、0000000000、│1隻   │林振坤    │已發還陳勝閎    │
│    │                │                          │0000-00000)               │      │          │                │
├──┤                │                          ├─────────────┼───┼─────┼────────┤
│16  │                │                          │鴿子(腳環:黃綜崴、048、   │1隻   │林振坤    │已發還黃綜崴之兄│
│    │                │                          │0000000000)               │      │          │黃明利          │
├──┤                │                          ├─────────────┼───┼─────┼────────┤
│17  │                │                          │鴿子(腳環:黃綜崴、089、   │1隻   │林振坤    │已發還黃綜崴之兄│
│    │                │                          │0000000000)               │      │          │黃明利          │
└──┴────────┴─────────────┴─────────────┴───┴─────┴────────┘